【裁判字號】    95,重金上更(三),75
【裁判日期】    980929
【裁判案由】    證券交易法
【裁判全文】
臺灣高等法院刑事判決          95年度重金上更(三)字第75號
    上  訴  人  臺灣臺北地方法院檢察署檢察官
    上  訴  人
    即  被  告  戊○○
    選任辯護人  文  聞  律師
                鄭懷君  律師
                彭若晴  律師
    上  訴  人
    即  被  告  丙○○
    選任辯護人  牛湄湄  律師
    上  訴  人
    即  被  告  丁○○
    選任辯護人  謝啟明  律師
    上  訴  人
    即  被  告  甲○○
    指定辯護人  本院公設辯護人  王永炫
    上  訴  人
    即  被  告  乙○○
    選任辯護人  林廷隆  律師
    上  訴  人
    即  被  告  壬○○
    選任辯護人  劉妍孝  律師
                薛西全  律師
    上  訴  人
    即  被  告  己○○
    選任辯護人  謝啟明  律師
    上  訴  人
    即  被  告  癸○○
    指定辯護人  本院公設辯護人  王永炫
上列上訴人因被告違反證券交易法等案件，不服臺灣臺北地方法
院84年度訴字第 100號，中華民國85年12月19日第一審判決（起
訴及移送併辦案號：臺灣臺北地方法院檢察署83年度偵字第2222
8號、第22229號、第23297號、第24557號、84年度偵字第3372號
、第12030號、第16431號、85年度偵字第19007號、86年度偵字
第6750號、第27926號，臺灣新竹地方法院檢察署84年度偵字第
7294號、第8828號）提起上訴，經判決後，由最高法院第三次發
回更審，本院判決如下：
    主  文
原判決關於戊○○、丙○○部分，暨乙○○、丁○○、壬○○、
甲○○、己○○、癸○○共同違反對於在證券交易所上市之有價
證券，不得有意圖抬高集中交易市場某種有價證券之交易價格，
自行及以他人名義，對該有價證券，連續以高價買入之規定部分
均撤銷。
戊○○、丙○○共同違反對於在證券交易所上市之有價證券，不
得有意圖抬高集中交易市場某種有價證券之交易價格，自行及以
他人名義，對該有價證券，連續以高價買入及低價賣出之規定，
各處有期徒刑貳年陸月；又共同違反對於在證券交易所上市之有
價證券，在集中交易市場報價，業經有人承諾接受而不履行交割
，足以影響市場秩序，各處有期徒刑貳年。各應執行有期徒刑肆
年。
乙○○、丁○○、壬○○、甲○○、己○○、癸○○共同違反對
於在證券交易所上市之有價證券，不得有意圖抬高集中交易市場
某種有價證券之交易價格，自行及以他人名義，對該有價證券，
連續以高價買入及低價賣出之規定，丁○○、壬○○各處有期徒
刑壹年，各減為有期徒刑陸月，均緩刑肆年，並均向國庫支付新
臺幣貳拾萬元；乙○○、甲○○各處有期徒刑捌月，各減為有期
徒刑肆月，乙○○緩刑參年，並向國庫支付新臺幣拾參萬元；己○○、癸○○各處有期徒刑陸月，各減為有期徒刑參月，均緩刑
貳年，並均向國庫支付新臺幣拾萬元。
    事  實
一、戊○○係臺北市○○○路○段61號9樓日新投資股份有限公司
    （下稱日新公司）、臺北縣板橋市○○○路112號2樓立豐股
    份有限公司（下稱立豐公司）、臺北市○○○路○段42號6樓
    義新投資股份有限公司（下稱義新公司）、同路段61號10樓
    集新股份有限公司（下稱集新公司）等公司之實際出資投資
    人，前揭四家公司並共同投資在臺北市○○○路○段61號5、
    6 樓經營洪福證券股份有限公司（下稱洪福證券公司），占
    全部資本額新台幣（下同）16億元中之12億5372萬6400元。
    戊○○同時在臺北市○○○路○段61號7樓煜立管理顧問股份
    有限公司（下稱煜立公司）擁有50%（500萬元）股份，並實
    際掌控洪福證券公司、煜立公司及設在臺北縣板橋市○○○
    路110、112號1樓、2樓之永豐證券股份有限公司（下稱永豐
    證券公司）。丙○○則係煜立公司董事長，受戊○○之指示
    ，負責經營洪福證券、煜立及永豐證券等 3家公司，並在煜
    立公司臺北市○○○路○段61號 8樓設有辦公室（以下簡稱8
    樓辦公室），雇用丁○○、己○○、癸○○、宋韶華、陳瑞
    萍、何嘉玲、陳麗鳳、子○○、辰○○、林輝萍、張嘉玲、
    翁憶珍、李世中、寅○○（以上11人已經判處罪刑確定）等
    ，在該辦公室工作。乙○○係洪福證券公司法人股東日新公
    司之代表，擔任洪福證券公司副董事長兼總經理。壬○○、
    丑○○○（原判決誤載為李素真，已經判處罪刑確定）分別
    為洪福證券公司之財務協理及債券部襄理。甲○○為永豐證
    券公司董事兼副總經理，實際上受丙○○指示，負責該公司
    業務。
二、戊○○與丙○○為求牟利及使戊○○個人或經營之關係企業
    所持有之華國飯店股份有限公司股票（下稱華國股票）得以
    向金融機構高額質借，套取資金，均明知於股票集中交易市
    場不得意圖抬高集中交易市場某種有價證券交易價格，自行
    或以他人名義，對該有價證券，連續以高價買入或低價賣出
    之行為，竟意圖抬高華國股票在集中交易市場之交易價格，
    自民國（下同）83年 2月間起，與乙○○、壬○○、甲○○
    、丁○○、己○○、癸○○等人，基於共同之犯意，由丙○○在8樓辦公室或臺北市○○○路○段42號 9樓戊○○住處，
    指揮8樓辦公室之成員丁○○等炒作華國股票。迨83年2月14
    日，華國股票開盤價為每股新臺幣（下同）104元，前開8樓
    辦公室成員即分工於每日將庫存股票盤點列出清單，由丙○○決定買進、賣出之證券商名稱、價格及張數。排定後，再
    於次日委託永豐證券公司甲○○、曾秀珠（已經判處罪刑確
    定），洪福證券公司營業員申○○（已經判處免訴確定）、
    馬桂芳（已經判處罪刑確定）及元統證券公司洪寶麒（已經
    判處罪刑確定）等營業員及其他證券公司之營業員，以丙○○個人及使用證券營業員所提供之呂長國等之帳戶（證券公
    司營業員、人頭帳戶姓名，詳見附表一、二、三），於開盤
    前、後下單，連續多次以同時買入、賣出之方法，增加該股
    股票交易量，製造華國股票交易之熱絡假象；復連續以高於
    前日收盤價或當日委託買入前已成交市場價格，或以當日最
    高價即漲停價買入華國股票，抬高華國股票價格後再伺機賣
    出，或以低於前日收盤價或當日委託賣出前已成交市場價格
    或以當日最低價即跌停價賣出華國股票，壓低華國股票價格
    後，再伺機買入之方式；將華國股票價格，從83年 2月14日
    之每千股10萬4千元（即每股104元），操縱拉抬至83年10月
    4日之每千股33萬8千元（即每股338元）。8樓辦公室成員為
    共同炒作華國股票，分工情形如下：丁○○為丙○○特別助
    理，銜命總攬 8樓辦公室之人員及事務，丁○○又與宋韶華
    、癸○○、何嘉玲負責盤點庫存股票、統計資金及據以排定
    次日股票買賣數量，丁○○並負責與金主連繫調度炒作股票
    所需資金；陳瑞萍（丁○○之私人助理）協助丁○○與金主
    連繫及協助丙○○喊盤、下單；李世中負責與金主接洽及以
    不知情之人頭名義在寶來證券公司下單買賣股票，且時有受
    丙○○指示喊盤；林輝萍除協助丁○○排定次日買賣股票數
    量外，並負責與金主接洽及喊盤、下單；子○○、辰○○負
    責股票交割及公債買賣；寅○○負責公債買賣，並持公債向
    金融機關等以附買回賣出之方式籌組資金；陳麗鳳負責辦理
    買賣股票人頭戶之開立；翁憶珍負責在上址 9樓喊盤及核算
    當日收盤後買賣股票手續費等成本；己○○負責與中南部券
    商交割股款之匯兌並於違約交割時參與協商；張嘉玲負責簽
    發戊○○、丙○○、翁憶珍、己○○等個人支票，再交由負
    責雜務為不知情之張蕙芬統籌交予不知情而為國華保全人員
    之唐敏鳴、黃俊敏、段應祥、林文志、周偉智、周偉仁及協
    助保全之不知情之楊東山至各證券商處交割，或至銀行提領
    現款送交金主史金生、馬忠芳、吳傳仁、王佳辰等用以支付
    利息，或向前開金主等收取貼現資金支付股款；其間丙○○
    亦偶而委由林輝萍、翁憶珍、李世中等喊盤。
三、戊○○、丙○○、丁○○等為籌措前述炒作股票之資金，將
    洪福證券公司所有之公債29億3402萬5000元，由寅○○、張
    嘉玲及翁憶珍等人分別陸續持向三陽證券股份有限公司、永
    昌證券股份有限公司、中聯信託投資股份有限公司、國際票
    券金融股份有限公司、中興票券股份有限公司、中華票券金
    融股份有限公司以附買回方式賣出或部分贖回之公債又再賣
    出，前後以此方式，共取得65億1901萬5226元 (起訴書及原
    審均誤載為63億251萬5226元，詳如附表四)。另洪福證券公
    司之總經理乙○○、財務部協理壬○○、債券部襄理丑○○○、永豐證券公司董事兼副總經理甲○○及子○○、辰○○
    等人為商業負責人或主辦會計之人，共同意圖為自己不法之
    所有，並基於概括之犯意聯絡，由子○○、辰○○虛偽排定
    每日賣出公債予洪福、永豐證券公司之人頭及金額；再交由
    洪福證券公司丑○○○、壬○○、乙○○及永豐證券公司甲○○於其等業務上填製不實支出傳票即不實會計憑證，據以
    簽發洪福證券公司第一商業銀行中山分行（下稱一銀中山分
    行）00000000號債券交易專用帳戶支票及永豐證券公司一銀
    中山分行00000000號帳戶、彰化商業銀行板橋分行00000000
    00號帳戶支票，每日開出之面額或20、30億、或2、3億元不
    等，持向金主史金生等貼現取得資金，或交割買進股票股款
    ；其等嗣後雖陸續將款項匯回，兌現所簽發之支票或贖回附
    買回到期之公債，惟部分贖回之公債又再賣出，以致本案爆
    發後除與中聯信託公司及中華票券公司結清附買回公債交易
    債務外，餘均無力贖回，而由三陽證券公司、永昌證券公司
    、國際票券公司及中興票券公司自行承受所買入之公債。
四、炒作股票所需資金除以前開方法取得外，因時有不足，乃自
    83年 8月30日起，由丁○○指示壬○○、丑○○○於其等業
    務上製作之買賣公債傳票上為填製不實之會計憑證，陸續自
    洪福證券公司一銀中山分行 98339號自有資金帳戶，撥轉資
    金至前述00000000號帳戶使用，迄至83年10月 3日止，共將
    前開業務上持有之 2億3700萬元予以侵占入己，未加歸墊。
    另丙○○與戊○○為籌湊前開炒作股票資金，復自83年 2月
    間至同年10月間止，共同賡續前開概括犯意聯絡，推由丙○○利用不知情之洪福證券公司壬○○、丑○○○，將丙○○
    實質上保管，屬其業務上（丙○○實際上負責洪福證券公司
    業務）所持有，為洪福證券公司所有尚未售出之可動用公債
    16億3390萬元，予以侵占入己（此部分僅戊○○、丙○○二
    人成立共同正犯）。
五、迨83年10月 1日，戊○○及丙○○均明知資金業已緊絀，仍
    共同自83年10月1日起，至同年10月6日止，連續委託元統證
    券公司洪寶麒等營業員利用江瑞光等人頭帳戶買進華國、農
    林等股票，均經有人承諾接受。其後自83年10月 4日，因洪
    福證券公司00000000號帳戶支票開始存款不足2億4千餘萬元
    （一銀中山分行於翌日始補辦退票手續），金主不願繼續提
    供資金，且各券商亦不願接受下單，戊○○及丙○○資金調
    度困難，乃於83年10月 4、5、6日不履行交割，金額高達58
    億 772萬1041元（證券公司營業員、違約交割人頭戶姓名、
    日期、股票種類、股數、金額詳如附表二、附表三），足以
    影響證券交易市場秩序。
六、嗣經法務部調查局臺北市調查處於83年10月6日、7日、 8日
    、18日，分別在臺北市○○○路 ○段61號5、6樓洪福證券公
    司等處，扣得供戊○○、丙○○等炒作股票所用如附表五所
    示之物，並據以移送臺灣臺北地方法院檢察署檢察官偵查起
    訴及由臺灣新竹地方法院檢察署移送併辦。
    理  由
壹、程序方面：
一、按司法院大法官會議釋字第582號解釋意旨固謂：「憲法第1
    6 條保障人民之訴訟權，就刑事被告而言，包含其在訴訟上
    應享有充分之防禦權。刑事被告詰問證人之權利，即屬該等
    權利之一，且屬憲法第8條第1項規定『非由法院依法定程序
    不得審問處罰』之正當法律程序所保障之權利。為確保被告
    對證人之詰問權，證人於審判中，應依法定程序，到場具結
    陳述，並接受被告之詰問，其陳述始得作為認定被告犯罪事
    實之判斷依據。刑事審判上之共同被告，係為訴訟經濟等原
    因，由檢察官或自訴人合併或追加起訴，或由法院合併審判
    所形成，其間各別被告及犯罪事實仍獨立存在。故共同被告
    對其他共同被告之案件而言，為被告以外之第三人，本質上
    屬於證人，自不能因案件合併關係而影響其他共同被告原享
    有之上開憲法上權利」，同會議釋字第 592號解釋亦謂：「
    本院釋字第 582號解釋公布前，已繫屬於各級法院之刑事案
    件，該號解釋之適用應以個案事實認定涉及以共同被告之陳
    述，作為其他共同被告論罪之證據者為限」，現行刑事訴訟
    法第287條之2亦規定：「法院就被告本人之案件調查共同被
    告時，該共同被告準用有關人證之規定」，凡此，均在保障
    被告之詰問權。惟被告受憲法保障之權利，並非絕對不可不
    行使，如其不行使係出於自由意思，且無害於公益及公序良
    俗、人格尊嚴之維護，並非憲法所不許。釋字第五八二號解
    釋所指憲法上刑事被告對共同被告之詰問權，屬於被告之防
    禦權，旨在促進審判公平及真實發見，本質上為程序權，如
    被告在審判中就共同被告對其不利之陳述不予爭執，或有其
    他認為無詰問必要之情形，自得消極不行使詰問權，但不得
    執此指摘訴訟程序違法；如被告欲積極對不利之證人行使詰
    問權，則法院應確保其能有效行使，在其與共同被告同案審
    判程序中，應使共同被告轉換為證人，命其具結，並接受被
    告詰問（見釋字第 592號解釋中之曾有田大法官部分不同意
    見註12參照）。本院更三審審理期間，除被告戊○○表明欲
    對共同被告丙○○、丁○○、乙○○三人進行詰問（本院並
    使該三名共同被告轉換為證人，命具結，進行詰問），其餘
    被告及辯護人等皆表明沒有證據請求調查，有本院筆錄在卷
    可稽（見本院更三審卷三第26頁、第26頁背面、第58頁背面
    、卷四第51-56頁、98年8月25日審判筆錄第53頁），可知除
    戊○○外其餘被告及其辯護人等均放棄其詰問權。綜上，就
    各共同被告（含本次更審前之共同被告）先前供述部分，本
    院既給予各被告及辯護人詰問之機會（此指給予詰問之機會
    ，至於被告及其辯護人是否行使，則屬其個人權利），則各
    該共同被告先前供述，自仍有證據能力（最高法院94年度臺
    上字第5684號、95年度臺上字第952號、第1446號、3401 判
    決意旨參照）。
二、次按被告以外之人於審判外之言詞陳述，除法律有規定者外
    ，不得作為證據；被告以外之人於偵查中向檢察官所為之陳
    述，除顯有不可信之情況者外，得為證據；又被告以外之人
    於司法警察官或司法警察調查中所為之陳述，與審判中不符
    時，其先前之陳述具有較可信之特別情況，且為證明犯罪事
    實存否所必要者，亦得為證據。再按被告以外之人於審判外
    之陳述，雖不符第159條之1至第159條之4之規定，而經當事
    人於審判程序同意作為證據，法院審酌該言詞陳述或書面陳
    述作成時之情況，認為適當者，亦得為證據；當事人、辯護
    人於法院調查證據時，知有第159第1項不得為證據之情形，
    而未於言詞辯論終結前聲明異議者，視為有前項之同意。刑
    事訴訟法第159條第一項、第159條之1第2項、第159條之2及
    第159條之5分別定有明文。惟92年2月6日公布施行之刑事訴
    訟法施行法第7條之3亦規定：「中華民國92年 1月14日修正
    通過之刑事訴訟法施行前，已繫屬於各級法院之案件，其以
    後之訴訟程序，應依修正刑事訴訟法終結之。但修正刑事訴
    訟法施行前已依法定程序進行之訴訟程序，其效力不受影響
    」。故在92年9月1日前依修正前刑事訴訟法規定，合法調查
    之證據 (即依修正前刑事訴訟規定，踐行提示、告以要旨之
    調查程序，賦予被告辯明之機會) ，應有證據能力，已經調
    查之效力不受影響 (最高法院95台上2785、3117、95台非12
    9判決意旨參照)。經查：證人營業員劉乃中、魏安妮、萬運
    乾、朱文佐、洪寶麒，戌○○、尤淑緩、林忠吉、祝友誠、
    亥○○、陳銘昌、黃三才、吳念慈、徐美彥、曾秀珠、張惠
    娟、曾慧鶯、王榮茂、陳如方、涂明廉、陳宗鑫、林仕忠、
    趙逸祥、黃樹仁、陳淑女、劉玉炘、王金華、蘇明智、陳淑
    君、陳進忠、李苓、黃麗娟、葉鳴英、洪淑珍、孫文堂、張
    玲等，與被告丙○○有資金往來之徐淳惠、吳傅仁、馬忠芳
    、史金生、王佳辰、楊明憲、吳榮建、刁錫鶴、吳大再、蔡
    淑慧、蔡榮盛、林南強、蔡佳晉、鄧敦、曾美春、趙靜芳、
    金祖安、劉勤怡等，人頭戶馬本健、周皓、蔣寶三、黃開浪
    、魯戈定蓮、陳鈴琴、楊鍾月約、趙允中、陳世、王鍾翠
    霞、林蕭柑、林明志、李蘇新、徐志龍、以德修、周天才、
    溫仁冬、羅元清、張志綱、張凱逸、傅孟晉、徐月秋、酉○○、江瑞光、馮志康、何益仲、李俐炯、董水姜、陳照誠、
    林文哲、明福全、曾全福、詹舜雄、林朝展、韓民生、鄭通
    洋、楊正元、甘國銘、張文期、盧慶豐、陳英士、宇○○、
    天○○、玄○○、午○○、黃○○、宙○○、地○○、Ａ○○等於調查或偵查中之證述，已經原審已於85年12月12日審
    理時，就調查、偵查中證人之陳述、扣案之證據等提示並告
    以要旨，請被告等表示意見，符合刑事訴訟法修正前之法定
    證據調查程序；且在本院98年3月11日及同年4月22日準備程
    序時，除被告戊○○表示欲詰問3位證人(即共同被告丙○○
    、丁○○、乙○○3人)外，其餘被告及其辯護人等直至本院
    98年8月25日審理程序終結，均表示沒有證據請求調查(見本
    院更三審卷四第53頁)，故該等於刑事訴訟法修正前已經合
    法調查之證據，依刑事訴訟法施行法第7條之規定及前揭最
    高法院判決意旨，應均具有證據能力。
三、臺灣證券交易所監視報告之證據能力：依據臺灣證券交易所
    (以下簡稱證交所)98年 4月16日所提陳報狀，該等監視報告
    均係依臺灣證券交易所內部監視辦法，分析該段期間依據電
    腦交易報表，統計出交易集中度較高之證券商，並調閱該證
    券商成交數量較大投資人之開戶徵信資料、交割憑單、交割
    支票及股票等，發現其中有大量使用相同銀行帳戶開立之支
    票作為支付交割款，或投資人由甲帳戶買進股票卻委託不同
    投資人之乙帳戶賣出該等現股之異常交易行為，並藉由投資
    人間之親屬、聯絡地址等關連性，歸納出疑似關聯性之群組
    進行分析，均係記載股市交易之客觀事實，該部分內容與銀
    行業者提供帳戶往來資料無異，乃該所依其業務所製作之業
    務紀錄文書，屬刑事訴訟法第159條之4第 2款之文書，係傳
    聞法則之例外，且被告及辯護人亦未指出本件監視報告有何
    顯不可信之狀況，應認有證據能力 (最高法院98年台上第50
    號判決意旨參照) 。至於該報告中之分析意見，足供司法機
    關之參考，但不拘束法院對於構成要件該當性之認定，該部
    分所涉，僅係該報告證明力為何之問題，附此敘明。
四、調查局83年11月22日移送戊○○等涉嫌違反證券交易法相關
    事證中，調查局所自行製作之資金流程圖、統計表及解說等
    文書，均係調查員針對具體之個案所製作，自不符合刑事訴
    訟法第159條之4 各款之要件，自無證據能力。本院於96年8
    月28日訊問證人吳克昌，非合議庭詰問，不符法定程序，其
    證詞，亦無證據能力。
五、綜上，本件認定事實所引用之本件卷內所有卷證資料（包含
    人證與文書證據、物證等證據），並無證據證明係公務員違
    背法定程序所取得，且卷內之文書證據，除前述調查員針對
    具體個案所製作者無證據能例外，並無刑事訴訟法第 159條
    之4 之顯有不可信之情況與不得作為證據之情形。是依刑事
    訴訟法第159條至159條之5及刑事訴訟法施行法第7條之3 之
    規定，本件認定事實所引用之本件卷證所有證據，除前述，
    調查局所自行製作之資金流程圖、統計表及解說等文書等無
    證據能力外，均有證據能力，合先敘明。
貳、實體方面：
一、有罪部分：
(一)訊據上訴人即被告戊○○、丙○○、丁○○、甲○○、壬○○、己○○、顧建生、乙○○等均矢口否認有違反證券交易
    法、商業會計法及侵佔等犯行，其辯解如下：
  1.被告戊○○辯稱：(1) 並非日新、立豐、義新公司的股東，
    不可能掌控洪福證券。是否為日新公司、義新公司、立豐公
    司、集新等四家公司之實際負責人及各所持股份、出資比例
    應以主管機關登記資料為憑。我十餘年來均將全部財產（包
    括公債、股票、不動產、銀行、帳戶等）交由丙○○保管使
    用，從不過問，又未立下契約字據或約定報酬，發生盈虧亦
    由丙○○負責，個人開支及保管財產之必要費用由公債利息
    支付，所得稅亦由丙○○代為申報。所交給丙○○之財產僅
    曾於擔任立法委員期間即82年10月間，因公職人員呈報財產
    結算過一次。我雖持有煜立公司50% 之股份，但該公司早已
    虧損累累，嗣由丙○○重新出資經營，丙○○為董事長及實
    際負責人，我僅為股東，未參與經營，不可能掌握該公司。
    (2) 隆義昌公司購買華國公司股票係投資理財之行為，與投
    資業務、法令、章程相符，並無任何違誤之處；嗣隆義昌公
    司因積欠我債務，乃以華國公司股票持向金融機關質押借款
    ，清償轉入我帳戶，業據本人於偵查中 (83年12月8日)提出
    隆義昌有限公司之股東往來明細帳為憑。且當時本人財務均
    委由丙○○全權保管與運用，丙○○如何將公債賣出轉為現
    金借與隆義昌公司，以及隆義昌公司如何向銀行貸款償還並
    由我轉買回公債等情，均係丙○○個人行為，我不知其中詳
    情。(3）我代償洪福公司積欠一銀中山分行款項，係因丙○○要求幫忙，且一銀副總經理、中山分行經理及前任經理亦
    委請幫忙，我始為之。(4)我擔任嘉畜公司總經理係自83年9
    月13日開始，嘉畜公司買入華國公司股票及持有華國公司股
    票向金融機關質押借款，均係在我擔任總經理之前，原審以
    我為該公司總經理，故對該公司買賣華國股票及向金融機構
    質借不可能不知為由，認定我為共犯云云，顯有違論理法則
    。(5) 我雖曾出借臺北市○○○路○段42號9樓住處，供丙○○買賣股票之用，係因丙○○為我舊屬，雙方有特殊信賴關
    係，丙○○請求借用一室，於不妨礙作息下，自不便拒絕；
    但該期間我擔任立法委員，因事務繁忙甚少在家，且該住處
    十分寬大，不知丙○○買賣何種股票，亦未干涉云云。選任
    辯護人鄭懷君律師為被告戊○○辯稱：(1)就操縱股價部分：
    股票市場影響股價的因素很多，不是買賣股票就可以造成，
    是基於長期投資角度去買賣華國股票。(2)就違約交割部分：
    本案是因為證交所自保條款實施影響市場狀況，導致最後被
    迫違約交割。(3)被告為隆義昌執行董事、嘉畜總經理，因隆
    義昌有買賣華國股票去質押借款，錢進入戊○○帳戶，這是
    事實；但這是股東往來的還款，與操縱股票、違約交割無關
    。(4)原審稱丙○○交代林輝萍在戊○○住處電話喊盤下單，
    並在戊○○住處查扣相關資料，但戊○○沒有實際居住侅戶
    籍地址，當時擔任立委，根本很少去戶籍處，是丙○○商借
    該處使用，有人在樓下遇到戊○○稱其為老闆，而被認定是
    知情共犯，在證據上太過牽強。(5)被告戊○○不是小企業的
    老闆，其生活及運用資金層面，不可能凡事自理；且當時任
    職立法委員，長期所有財務都是交由帳房管理；在本案丙○○買賣股票盈虧自負，戊○○等於是金主的角色，錢讓丙○○使用，他們二人之間有特別的信任關係，在本案他僅是金
    主之一。(6)要認定企業所有者（金主）為本案共犯而有犯意
    的聯絡及行為的分擔，要有證據。本案所有的證據都顯示戊○○不是實際負責人，尤其是被告丙○○、丁○○陳述，買
    賣股票過程中，並沒有戊○○的指示或與其商議。
  2.被告丙○○辯稱：(1) 所排定之公債買賣係依據公債交易向
    洪福、永豐證券公司所為之經紀交易；洪福、永豐證券公司
    並因該等公債經紀交易而收有手續費，未有不實可言：A.洪
    福、永豐證券公司為公債經紀買賣，並據此經紀交易業務結
    清債款而交付賣方客戶公債款交割支票，依法並無不合。我
    因個人財務運用而向洪福、永豐證券公司有公債買賣交易往
    來，因所需運用資金之不同，時為買超，時為賣超，賣出時
    由經紀券商開立賣出公債款交割支票予賣出帳戶，買進時則
    由買進帳戶於交割日匯款支付洪福、永豐證公司券交割公債
    款，此為公債買賣自由交易行為，並無任何違法性。B.洪福
    證券公司為綜合證券商，依證券交易法第15、16條之規定為
    同時具有「證券承銷商」、「證券經紀商」之資格，得以經
    營「有價證券之自行買賣」（證券自營商）「有價證券買賣
    之行紀或居間」（證券經紀商）之相關業務，因之有關公債
    買賣之經紀買賣及自行買賣之業務，均屬洪福證券公司之業
    務範圍，而我為公債買賣向洪福、永豐證券公司為委託買入
    或賣出，洪福、永豐證券公司具以經紀之業務予以撮合成交
    後，收取手續費，並居間收付款或券，完成交易，該等經紀
    交易洪福證券公司均有買進、賣出報告書及相關之營業日報
    表等憑證，每筆交易洪福證券公司並有手續費收入進帳，而
    該等憑證、帳載，於每半年度會計師製作財務報告查核之際
    ，均須逐項查核，並據以向證管會核報，果有虛偽不實之買
    賣，何以帳載與憑證及買進賣出報告書均互核相符，歷次會
    計師之查核及盤查庫存亦均屬相符。C.我並非僅賣出公債，
    有時亦同為公債之買入，買入公債之際，亦均交付買入公債
    款予洪福、永豐證券公司，果我未曾為公債買賣之事實，何
    以有洪福證券、永豐證券公司收受公債買賣交割款之事實，
    而洪福、永豐證券公司亦因買入公債超過其賣出之公債，而
    增加庫存公債，由此即足證明買賣公債係屬事實。而於83年
    間上半年度，洪福及永豐證券公司依規定均經會計師簽證進
    行查核盤點庫存工作，果有不合，如何得以完成查核簽證並
    報證管會；況證券公司依證管會規定，必須每半年經會計師
    查核勾稽，此等查核勾稽須核對往來所有憑證帳載及銀行往
    來對帳單，果有虛偽買賣取得支票，又如何得以通過會計師
    之半年財務報告之查核勾稽。D.據本院向為洪福、永豐證券
    公司83年度上半年度為查核簽證之會計師未○○、Ｂ○○所
    調閱之查核工作底稿，其查核紀錄均證明我確有真正買賣公
    債。E.83年10月4日被告所買進公債交割款2億3700萬元，因
    受股票交易自保條款之牽累，未能完成該公債買入交割予以
    存入，此乃我與洪福證券公司間民事債務關係，尚難認為該
    公債買賣交易即屬虛偽。F.公訴人並未舉證證明何時、以何
    名義所為之公債交易為虛偽不實交易；且依據卷內資料所示
    ，洪福證券公司迄至83年10月初，其可動用公債為16億3390
    萬餘元，乃原審判決既認定洪福證券公司可動用庫存公債為
    16億3390萬餘元，因該庫存餘額即為洪福證券公司公債買賣
    交易後帳載餘額，依論理法則，等於認定洪福證券公司帳載
    之公債買賣交易確屬存在，始有帳載之庫存16億3390萬餘元
    公債之存在。此部分事實之調查同時對被告究竟有無侵占公
    債？侵占公債之金額應為多少？關係甚鉅，公訴人自應詳細
    舉證說明。(2) 我從未在洪福、永豐證券公司擔任任何職務
    ，洪福證券公司之公債根本就不可能交我保管；況證券公司
    之資產應放置其處所，以供證交所隨時清查，因之洪福、永
    豐證券公司之重要資產不可能交由毫無關係之我保管。再者
    ，洪福、永豐證券公司於83年上半年度始經會計師查核簽證
    核對無誤，顯見當時各該公司之公債均由各該公司保管並無
    欠缺。該等公債究竟由各該公司何人保管，我何能知悉，何
    得以在毫無證據下，推測臆定為我所侵占。(3) 公債附買回
    交易，相當以公債向票券業者為於公債面額下以當時之利息
    計算為拆款，具有質借之性質，是依附買回公債之交易法則
    ，於交易法則上不可能以公債29億3402萬餘元，以附買回方
    式拆借取得63億餘元之資金，原判決誤將附買回到期續作額
    度重覆累計，認定事實亦有嚴重之錯誤，此並有壬○○於原
    審及本院前審對公訴人起訴所指各筆公債附買回交易，到期
    續作或賣斷取回差價款項或買回等各項細節所為陳述及提出
    證據為證。(4) 我為煜立公司負責人，然於洪福、永豐證券
    公司均未曾任職，不可能參與該二公司之事務執行；我買進
    華國股票乃係基於長期投資而為，並非炒作股票，此由我於
    買入華國股票後，確參與華國飯店之經營而任副董事長之職
    ，更可證明。(5) 原審判決所認定違約交割之各帳戶，並非
    均為我所為下單買賣，部份之帳戶係金主自行使用之帳戶，
    而金主亦同時以該等帳戶提供多人使用及自為買賣，原審判
    決就是段期間內所有華國違約交割股票全數計由我承受，未
    詳為逐筆舉證核對證明係被告所為下單；經我大致瀏覽勾稽
    即發現其中陽明證券林世松、何思坤、宋愛玲、宋煌雲，長
    鴻證券莊欽培、謝素慈，廣億證券畢建章、劉青木帳戶買賣
    交割之資金與我毫無關聯。(6)我並無違約交割之故意，市場
    上之違約交割係因證交所對於「自保條款」政策驟然公佈實
    施又頓然停止而造成云云。選任辯護人牛湄湄律師為被告丙○○辯稱：1.民事判決上訴須負擔的訴訟費用達上千萬，非
    被告所能負擔，被告並非對判決沒有意見，而是沒有能力上
    訴。2.本件事發後被告仍保有相當華國股票持股數量，並擔
    任華國公司副董事長職位，可以證明被告係基於投資立場。
    任何在商場或投資人會有資金調度的問題，需要資金運用時
    會賣出股票，資金回來就買進股票，純粹是單純資金調度的
    問題。3.「自保條款」與違約交割確金主有關聯，即金主基
    於保護自己，本來預計可以借到的錢沒有進來，才會有後來
    2億4千萬元無法兌現的問題，這就是「自保條款」實施與否
    所產生的影響。4.附買回部分，簡言之類似質借觀念，以公
    債向票金公司做附買回等於是市場利息利差性質，如我做附
    買回必須把公債放在承作附買回的票券商那裡，我的庫存公
    債會減少，因為附買回現金過來，所以我的現金會提升。附
    買回屆期後一種是續做，類似質借借款展延，一種是以現金
    贖回，必須拿現金贖回算利差，如果贖回附買回公債會提升
    、現金減少。但不論公債買賣情形如何，與庫存公債、現金
    增減，最後餘額一定平衡。如認定被告侵占16.9億元，就不
    應該承認16.9億元的公債，檢察官將二項資料擺放在一起，
    相互矛盾。
  3.被告丁○○辯稱：臺灣證券交易所監視報告、華國股票交
    易紀錄及丙○○、甲○○、張淑津、劉乃中、吳傳仁、馬本
    健等人之供述，僅得證明「丙○○要求他人提供人頭戶供買
    賣華國股票」及證交所事後就丙○○以前揭方法買賣華國股
    票所作成之影響評估，不能用以證明我涉犯證券交易法之故
    意及與丙○○間之犯意聯絡。扣案附表五編號08至09、12
    、42、45至52所示之獎金明細表，僅能證明戊○○等有在洪
    福證券公司領取獎金之事實，尚不足以認定其等有使洪福證
    券公司經辦會計人員將此不實事項填製會計憑證或記入帳冊
    情事。我受僱於煜立公司，所為均屬聽命於雇主丙○○之
    指示，並無犯意可言。我本於職務，於每日下班前盤點公司
    庫存股票，至於次日股票如何買賣，全由丙○○自行決定。
    與金主等之連絡更係依丙○○與金主等議定好之條件，向金
    主等連繫而已，此均純係聽命於雇主丙○○之指示，並無任
    何不法行為之故意，更無與丙○○形成「相互協力遂行不法
    行為之決意」，是我所為均與其他 8樓同事相同，僅係單純
    聽命於丙○○之指示。關於自第一銀行中山分行 98399號
    帳戶撥轉洪福證券公司自有資金至 99611號帳戶一事，決策
    者為丙○○，我僅單純轉達，並非指示。選任辯護人謝啟明
    律師為被告丁○○辯稱：1.就事實部分，丁○○是煜立管理
    顧問有限公司員工，煜立公司確實有買賣股票，但丁○○不
    是八樓總管，他只是丙○○助理，轉達的都是丙○○的意思
    。2.調度資金部分也是由丙○○與金主談好所有條件後，再
    由丁○○接觸，煜立公司是否炒作股票、偽作買賣，他並不
    清楚。3.就侵占及炒作股價部分，被告丁○○充其量也只是
    幫助犯。
  4.被告甲○○辯稱：永豐證券是綜合券商，都依會計準則辦理
    ，沒有違反證交法及商業會計法。僅係受雇員工，按照交易
    所規定營業，沒有製作不實傳票與炒作股票，亦無從知悉該
    股票有無被炒作，更無涉及侵占。永豐證券下單買賣華國股
    票99% 均為買單，係證券經紀商合法業務範圍，並無任何違
    法可言，亦無從知悉該股票有無被炒作之情事。況證交所曾
    於83年 9月13日對永豐證券為一般查核及專案查核，均認定
    尚無不符規定，自亦無違反商業會計法。如認不免其責，我
    願認罪，請諭知緩刑，以照顧家中90多歲重度殘障長期臥床
    之老父云云。辯護人為被告甲○○辯稱：1.依卷證資料，被
    告只是受僱永豐證券，受託下單買華國股票，這些都屬於證
    券商合法營業項目；以交易所規範及營業項目辦理業務，並
    未製作不實傳票及炒作股票。2.證交所在83年 9月13日對永
    豐證券查核，未有不法情事。
  5.被告壬○○辯稱：(1)就買賣股票部分：我非8樓炒股中心的
    成員，不僅辦公地點樓層不同，炒作中心名單亦無我之名字
    。系爭99611號帳戶在我就職以前，即已由8樓之共同被告丙○○使用，非我所掌控。財務經理之印章係由丙○○保管；
    我雖係財務經理，不是炒股中心成員，更非共犯。不負責炒
    作資金之調度，從未接觸金主，亦未向銀行借貸，炒作之資
    金調度係由8樓負責。(2)就公債買賣部份：公債之保管及檢
    查均非我之工作，保管係由丙○○親自為之，檢查由會計師
    每半年盤點 1次，另證管會及交易所均會不定期檢查。公債
    之買賣是先下單給債券部營業員，營業員作成傳票，送襄理
    即陳李素貞覆核，再送出納簽發支票後，將傳票、支票送財
    務部核對，核對結果均相符後，再送丙○○在支票上用印，
    故我於作業流程上我並未接觸到公債，只是因為擔任財務經
    理，在工作上需要核對而已；而經我核對之每筆交易，無論
    賣出或買入，其出帳或入帳均符合公司之買賣手續，有帳可
    查，並無不符之處。系爭29億3402萬5000元公債買賣對象，
    即三陽證券等公司，不可能配合洪福證券公司造假，該等買
    賣係屬真實，29億餘元之公債不可能拆借到60餘億元；另系
    爭 2億3700萬元即包含在16億元之庫存公債中。洪福證券公
    司債券部與財務部之工作是分開的，財務部不負責交割，債
    券部如開出買入公債傳票交予出納簽發支票，則在帳上應有
    該筆買入公債存放於洪福證券公司，而歷次檢查盤點結果均
    相符，已據會計師事務所及證交所人員供明在卷，庫存公債
    之流向只有丙○○最清楚。另出納簽發支票後、將支票、傳
    票送財務部核對金額是否相符，如相符，始在傳票上簽名；
    原審判決對我諭知緩刑 5年，並無不當云云。選任辯護人薛
    西全律師為被告壬○○辯稱：1.被告壬○○的工作和買賣股
    票的犯罪構成要件沒有什麼關係，被告只是核對支票與傳票
    是否相符後蓋章而已；如相符在傳票上蓋章，且支票上財務
    經理的印章不是他保管，是八樓保管及蓋章，支票才能兌現
    ；表面上壬○○是財務經理，但事實上他做事情並不是財務
    經理的工作；2.前審對被告判處一年有期徒刑過重，請求諭
    知緩刑。
  6.被告己○○辯稱：(1) 臺灣證券交易所監視報告、華國股票
    交易紀錄及共同被告丙○○、甲○○、告訴人張淑津、證人
    劉乃中、吳傳仁、馬本健等人之供述，僅得證明「丙○○要
    求他人提供人頭戶供我買賣華國股票」及證交所事後就丙○○以前揭方法買賣華國股票所作成之影響評估，不能用以證
    明我涉犯證券交易法之故意。（2） 扣案附表五編號08至09
    、12、42、45至52所示之獎金明細表，僅能證明戊○○等有
    在洪福證券公司領取獎金之事實，尚不足以認定其等有使洪
    福證券公司經辦會計人員將此不實事項填製會計憑證或記入
    帳冊情事。（3） 我在煜立公司工作，僅負責與中南部券商
    交股款之匯兌事宜，自難知悉丙○○有何拉抬華國股價之意
    圖。選任辯護人謝啟明律師為被告己○○辯稱：1.己○○被
    認定參與的行為有二部分，其一是與中南部券商匯兌的事實
    ，另一是83年10月 4日發生華國股票違約交割後，與丙○○
    參與協調。2.本件認定炒作是在83年2月14日到83年10月4日
    ，炒作完後發生違約交割後才參與協商行為，也就是本件犯
    罪行為後才有協商行為。3.被告己○○在每次交易後負責與
    中南部券商交割股款匯兌，在卷證資料從未提及有任何人與
    己○○提到炒作股票，亦無開任何會議表示為了要炒作股票
    才買入華國股票。4.如認定被告己○○知道他們炒作華國股
    票而有參與匯兌的行為，只是幫助犯的行為，請求從輕量刑
    。
  7.被告癸○○辯稱：我為洪福證券結算交割員，僅係洪福證券
    之基層員工，案發7、8月時才上去學習，係受丁○○指示幫
    忙盤點股票、統計資金，不知有炒作情事，因為是男生，所
    以經常被叫去協助搬運及清點股票云云。辯護人為被告癸○○辯稱：被告癸○○參與程度輕微，只是外圍交割員，初入
    社會被上司指示搬運及盤點股票，對犯罪行為很難瞭解；縱
    使瞭解也只是皮毛，沒有任何犯罪所得，原審緩刑宣告並無
    不當。
  8.被告乙○○辯稱：(1))依證人詹淑娟83年10月18日於臺北市
    調處筆錄、證人莊惠宜83年11月24日於臺北地檢署筆錄，足
    證我並未保管洪福證券公司之印鑑章。扣案之支出傳票並無
    我之簽名，我未製作不實之支出傳票。依共同被告壬○○於
    本院之證述，洪福證券公司債券之買賣，均係成交後，由電
    腦列印出應交付客戶之支票，由其負責審核支票是否與成交
    資料相符，相符即送往用印蓋章，其無法知悉買賣是否真實
    ，而如前述我並未保管公司印鑑章，故洪福證券公司債券買
    賣並不需送我核閱，我無法得知是否有不實交易之情形。(2
    ) 我出任洪福證券公司總經理與副董事長，係因戊○○競選
    立委時，我輔選有功，戊○○欲借重我公關長才，始安排出
    任該職位；我不懂財務與證券業務，於出任該職位時即言明
    不負責財務與業務，故我擔任洪福證券公司之總經理及副董
    事長之始，即未保管該公司之印鑑章，亦從未過問該公司之
    債券業務。我雖曾在00000000號帳戶開出之支票蓋過1、2次
    董事長印鑑章，然此係因為董事長秘書莊惠宜請假時，拜託
    我幫忙而已，且依幫忙蓋章之時間並非華國股票炒作時間。
    (3) 洪福證券公司綜合券商，依證券交易法第15、16條規定
    ，有關公債買賣之經紀買賣及自行買賣均屬其業務範圍，就
    該等交易洪福證券公司均有買進、賣出報告書及相關之營業
    日報表等憑證，每筆交易洪福證券並有手續費收入入帳，該
    等憑證、帳載均須經會計師每半年之查核，並據以向證管會
     (現在之金管會) 及證交所核報；我因相信會計師之專業查
    核報告暨證管會、證交所以往之查核均未指出洪福證券公司
    之財務報表有何異常情形，始在財務報表上簽名。(4) 客戶
    違反證券交易法第155條第1項第 4款，係客戶應自行負責之
    事，不能因我為洪福證券公司之總經理，即強要我負違反證
    券交易法之責。況共同被告丙○○、丁○○等人於本院前審
    審理時，亦以證人身分證稱渠等下單買賣華國股票不需向我
    報告，故我未參與炒作華國股票應予採信，此由事後我並未
    參與與金主之協商亦可得證。(5) 依丙○○所述，其係看好
    華國股票之潛力，才陸續購買華國股票，後來丙○○更成為
    華國飯店之副董事長，就此事實而言，顯非炒作華國股票之
    行為云云。選任辯護人林廷隆律師為被告乙○○辯稱：1.公
    訴人稱本案民事判決部分可為本案證據，但被告乙○○在該
    案並不是被告，而且台北地院民事案件審理時，也沒有傳喚
    乙○○。2.本案被告乙○○是洪福證券副董事長兼總經理而
    被認定有參與共同炒作，被告雖擔任這些職務，但只是酬庸
    性質；又洪福是綜合券商，對客戶的行為根本不知情，而且
    本案參與炒作都是在八樓，參與的人員也不是洪福的職員，
    就相關監視報告，也沒有被告乙○○及其親屬買賣華國股票
    的行為。3.就公債附買回部分，如果被告乙○○有參與，在
    違約交割發生後，以被告職位應參與協調，但被告因為沒有
    被授權處理此部分業務，所以也沒有參與後續協調作業。4.
    本件被告沒有參與犯罪行為，縱然認定是有，也只是幫助犯
    的行為。5.請審酌被告擔任職務為酬庸性質，從83年迄今都
    沒有收入，原審判決無並不當，如鈞院認為被告乙○○有罪
    ，請求維持緩刑宣告。
(二)惟查：
  1.被告丙○○意圖操縱股票價格，以自己及他人名義連續高價
    買入、低價賣出部分：
   (1)按修正前證券交易法第155條第1項第 4款所規定，對於證
      券交易所上市之有價證券，不得有意圖抬高或壓低集中交
      易市場某種有價證券之交易價格，自行或以他人名義，對
      該有價證券，連續以高價買入或以低價賣出，其目的在防
      止人為操作因素導致集中交易市場行情發生異常變動，影
      響市場秩序。故如行為人主觀上有拉抬或壓抑價格之意圖
      ，就特定之有價證券連續以高價買進或以低價賣出，即屬
      違反該規定，而構成同法第 171條之罪，又所謂「連續以
      高價買入」，係指於特定期間內，連續以高於平均買價、
      接近最高買價，或以當日之最高價格買入而言，並不以「
      連續漲停價買入」為必要 (最高法院93年台上字第6507號
      判決意旨參照) 。且不以客觀上「因而致交易市場之該股
      票價格有急劇變化」為必要。該條文所稱「連續」，係指
      多次而言；「高價」則指「在一段期間內，逐日以高於委
      託當時揭示價、接近當日漲停參考價價格或以當日漲停參
      考價之價格委託買進」而言 (最高法院97年台上字第2171
      號判決意旨參照) 。又按證券集中交易市場上之股票交易
      係依電腦撮合，其撮合原則雖以「價格優先、時間優先」
      為原則，此為各國股票交易普遍採行之制度，但並不排除
      操縱股價之可能。又依臺灣證券交易所股份有限公司營業
      細則第58條之2 規定，決定撮合順序係以「價格優先原則
      」（較高買進申報優先於較低買進申報，較低賣出申報優
      先於較高賣出申報。同價位之申報，依時間優先原則決定
      優先順序），再以「時間優先原則」（開市前輸入之申報
      ，依電腦隨機排列方式決定優先順序；開市後輸入之申報
      ，依輸入時序決定優先順序）決定；又同細則第 58條之3
      第 2項就買賣申報之競價方式「連續競價」更明定下列決
      定順序：「(1)有買進及賣出揭示價格時，於揭示範圍內以
      最大成交量成交；(2)僅有買進揭示價格時，於買進揭示價
      格及其上二個升降單位範圍內，以最大成交量成交。僅有
      賣出揭示價格時，於賣出揭示價格及其下二個升降單位範
      圍內，以最大成交量成交；(3)無買進及賣出揭示價格時，
      以當市最近一次成交價格上下二個升降單位範圍內，以最
      大成交量成交；(4)合乎前三款原則之價位有二個以上時，
      採最接近當市最近一次成交價格或當時揭示價格之價位」
      ，故於此交易制度下，大量之相對高價委託買進及相對低
      價委託賣出，對該股成交價均會造成立即且直接之影響。
      再按證券集中交易市場股票交易制度固採價格優先、時間
      優先之電腦撮合原則，以形成公平價格，此公平價格之形
      成在於市場自由運作，在自由市場中，有價證券之交易，
      係基於投資人對有價證券之評估，形成一定供需關係，並
      由供需決定其價格。又股票交易市場對於股價漲跌幅雖設
      有上限，然如連續以漲停板或高於當時成交價之價格，甚
      至於將收盤之際急速以漲停板價格或高於當時成交價價格
      委託買進股票，使該股票價量齊揚，故意誤導他人認該有
      價證券買賣熱絡而從事買賣該有價證券之行為，造成該有
      價證券市場價格抬高之情形，此時市場價格形成既係本於
      一定成員之刻意拉高，此價格即非本於供需而形成之價格
      ，而係人為價格，乃因操縱市場行為而得之結果，此種扭
      曲市場價格機能行為影響正常市場運作下之行情，自為證
      券交易法第155條明文禁止之市場操縱行為。
   (2)被告丙○○係利用如附表一、二、三所示之人頭戶，以買
      賣華國股票之事實，業據其於偵查中自承：除私人帳戶外
      ，亦在洪福（含總公司及長安、臺中、臺南分公司）永豐
      、北城、永高、元統、大江、鳳山、台鳳、金豪、日盛及
      遠東等證券公司，以其員工所提供之人頭戶買賣華國股票
      ，每日均有數百萬股之進出，自83年初之每股 8、90元開
      始進出...，83年10月初每股約330餘元；買賣股票資金除
      自有資金外，亦向其他金主（姓名記不得）借款，金額約
      20億以上等語不諱（詳見偵查卷第二宗第187頁）。
   (3)(1)共同被告己○○供稱：8 樓辦公室從今年（83年）初，
      開始買入華國股票，市場日成交量為1萬餘張和6千張時，
      8 樓辦公室即有與股市日成交量相同的庫存。8 樓辦公室
      的運作過程......，丙○○找人頭開戶，在已談好的證券
      商處買賣華國股票，由丙○○提供華國股票賣出交割，並
      以洪福之00000000號帳戶之支票應付交割；後洪福證券公
      司跳票 2億餘元致證券商不敢接單，華國股票在市場上無
      人買賣，無資金應付交割造成巨額違約。洪福證券公司於
      82年12月間，以00000000號帳戶所開出之支票金額共計 3
      億4000萬元，該等支票係用來支應 8樓辦公室買入華國股
      票之交割款。除洪福證券公司做買入外，北城、台鳳、元
      統、大立、鳳山等證券公司亦做買入，金豪等券商僅做賣
      出。買入交割，以00000000號帳戶之支票做交割票款。 8
      樓辦公室每日以人頭帳戶買賣華國股票，買入均以前述帳
      戶所開出支票交割，賣出之資金用途不很清楚，每天如此
      循環進出，將華國股價從 100餘元拉抬至3、400元等語（
      詳偵查卷第一宗第200頁至203頁，第六宗第 9頁、第10頁
      ）。(2)共同被告甲○○供稱：83年間，丙○○要我開立前
      述帳戶，並同時提供十幾個人頭戶資料開戶，後來丙○○
      要我再提供人頭戶給她。每天早上，以傳真方式指示我開
      立支票，每天約開十餘張，金額約2、3億元。所開立支票
      兌現所需資金，由丙○○自己負責等語（詳偵查卷第一宗
      第17頁、第18頁，第 210頁）。(3)共同被告申○○於調查
      及審理中供稱：接「樓上單」（即 8樓辦公室），提供人
      頭戶給公司使用，提供父親古鑾鑫、大嫂陳文玲、同學傅
      正彥、林華琦、鄭景峰、吳旭東（含帳號）給公司。樓上
      由「輝萍」（指林輝萍）以電話下單，並指示證券種類、
      數量、價位及下單帳戶，除前述 6帳戶外，另有丁○○等
      30個帳戶。自83年8、9月間開始委託買進華國股票，但均
      未賣出，委託成交後，即以 0000000號電話告訴林輝萍。
      交易金額每月約 2、30億元，絕大部分是委託買進華國股
      票等語（詳偵查卷第一宗第143頁、144頁）。(4)已判決確
      定之共同被告唐敏鳴、黃俊敏、周偉仁、段應祥、林文志
      、周偉智等於原審審理中均供稱：有提供人頭帳戶給丙○○使用。(5)已判決確定之被告洪寶麒於調查中及偵查中供
      稱：本公司（即元統證券）營業處長指示我找人頭供丙○○使用，我找兩個人頭戶。83年 6月以後，丙○○開始打
      電話下單，均只買華國。83年6月中旬至同年10月3日共買
      入60億元等語。（詳偵查卷第四宗第56頁），復有林正雄
      及陳吳秀緞在元統證券之交易記錄在卷足稽。
   (4)告訴人辛○○○及證人即洪福公司祕書莊惠宜、襄理高慧
      勳、會計劉美慧、湯美月、詹麗琴、張藝齡、方凱慧、出
      納盧秋蘭，負責人頭戶開戶及買賣股票之證券公司營業員
      劉乃中、魏安妮、萬運乾、朱文佐、洪寶麒，戌○○、尤
      淑緩、林忠吉、祝友誠、亥○○、陳銘昌、黃三才、吳念
      慈、徐美彥、曾秀珠、張惠娟、曾慧鶯、王榮茂、陳如方
      、涂明廉、陳宗鑫、林仕忠、趙逸祥、黃樹仁、陳淑女、
      劉玉炘、王金華、蘇明智、陳淑君、陳進忠、李苓、黃麗
      娟、葉鳴英、洪淑珍、孫文堂、張玲，與被告丙○○有資
      金往來之徐淳惠、吳傅仁、馬忠芳、史金生、王佳辰、楊
      明憲、吳榮建、刁錫鶴、吳大再、蔡淑慧、蔡榮盛、林南
      強、蔡佳晉、鄧敦、曾美春、趙靜芳、金祖安、劉勤怡等
      ，提供個人帳戶供他人買賣股票之人頭戶馬本健、周皓、
      蔣寶三、黃開浪、魯戈定蓮、陳鈴琴、楊鍾月約、趙允中
      、陳世、王鍾翠霞、林蕭柑、林明志、李蘇新、徐志龍
      、以德修、周天才、溫仁冬、羅元清、張志綱、張凱逸、
      傅孟晉、徐月秋、酉○○、江瑞光、馮志康、何益仲、李
      俐炯、董水姜、陳照誠、林文哲、明福全、曾全福、詹舜
      雄、林朝展、韓民生、鄭通洋、楊正元、甘國銘、張文期
      、盧慶豐、陳英士、宇○○、天○○、玄○○、午○○、
      黃○○、宙○○、地○○、Ａ○○等人於調查處或偵查中
      ，亦證稱被告丙○○係利用如附表一、二、三所示之人頭
      戶，買賣華國股票。
   (5)此外，復有臺灣證券交易所之監視報告、人頭戶買賣股票
      違約交割金額統計表、投資人集團組合買賣股票明細表及
      如附表一所示證券公司之人頭戶買賣華國股票交易記錄（
      相關買、賣成交單、傳票、買賣收支簡表、客戶買賣明細
      表、支票等影本、附於原審卷第四宗至第九宗）等在卷足
      稽。以上開監視報告（查核期間83年9月1日至10月 4日）
      ，將華國股票股價及委託買進、賣出狀況說明如下：
      (1)以83年9月3日之交易為例：
      a.相關投資人83年9月3日開盤前以漲停價 376元分78筆委
        託買進華國股票 6,590張，同時在開盤前亦以同一價格
        376元分33筆賣出5,777張；當日股價受此影響，以漲停
        價376元開盤。
      b.當日時間09：02：06：97由黃○○以376元價格買進7張
        成交，賣出者為羅元清。張凱逸以376元買進198張，賣
        出者為羅元清。蔡文義以 376元買進25張，賣出者為羅
        元清。羅元清以 376元買進90張，賣出者同為羅元清。
      c.當日時間09：02：06：97華國股票全部交易張數6620張
        ，相關投資人集團同時以漲停價 376元委託買進及賣出
        成交5143張，占77.68﹪。
      d.當日盤中該集團另以358至366元不等價格委託買進，成
        交價受其影響09：12至09：21由366元跌至351元。10：
        21至10：35由358元漲至364元，10：44至10：47由 361
        元漲至366元。該日收盤價為358元，較前一交易日漲 6
        元，漲幅1.7﹪，大盤指數跌-0.85﹪。特定投資人買進
        及賣出之比率占該日總成交量之77.50﹪及39.39﹪。
      (2)以83年9月16日之交易為例：
      a.當日華國股票09：01：11：55至11：11：36：17成交數
        量均為個位數，股價在302至319元之間。突然於11：11
        ：40：93成交暴增 401張。該時間點相關帳戶成交張數
        為235張，包含張鶴齡320元委託買進 100張成交，賣出
        者為魯戈定蓮；陳美惠 320元委託買進15張及85張，賣
        出者為魯戈定蓮及地○○：李俐炯 320元委託買進35張
        ，賣出者為地○○。
      b.隨後於11：13：20：58至11：18：32：55之間，均以32
        0元大量買進賣出2651張、831張、655張、998張不等。
        該等交易均為集團人頭戶羅元清等人在不同證券商委託
        買進及賣出。例如羅元清11：13：20：58以 320元委託
        買進成交82張、200張及234張（出賣人為黃樹義、張瑞
        嬌、陳來生）；但同一時間又以相同價格 320元賣出成
        交 105張（玄○○委託買進），有同一人在同一時間又
        買又賣之情形。該日收盤價為 322元，較前一交易日漲
        21元，漲幅6.97﹪，大盤指數跌 -0.12﹪。特定投資人
        買進及賣出之比率占該日總成交量之67.14﹪及62.98﹪
        （以上詳臺灣證券交易所98年5月15日陳報三狀）。
   (6)被告丙○○辯稱：原審判決附表三之陽明證券林世松、何
      思坤、宋愛玲、宋煌雲，及原審判決附表二之長鴻證券莊
      欽培、謝素慈、廣億證券畢建章、劉清木等 8人帳戶之買
      賣交割與被告毫無關聯，主張該等帳戶之違約交割，並非
      均由被告所為下單云云。惟查，經檢視83年間告訴人台灣
      證券交易所股份有限公司於本案爆發後，向各證券商調閱
      之投資人開戶徵信及上開帳戶交易之交割憑單、交付清單
      等相關資料，發現上述 8帳戶所為交易與被告確有關連性
      。茲說明如下：
      a.陽明證券林世松：
        林世松在陽明證券於83年 7月13日賣出華國股票22張，
        核對其次日證券交付清單之股票號碼，發現該證券交付
        清單現股交付交割之22張華國股票中，有19張股票號碼
        與投資人遠瞻開發在元統證券苗栗分公司於前一交易日
        （83年7月12日）成交、於次日83年7月13日買進所取得
        之 900張華國股票中之19張股票號碼相同。至於投資人
        遠瞻開發與被告丙○○之關係，參酌調查局台北市調查
        處在83年10月 8日查扣之「丙○○股票交易帳冊」，在
        上述83年3月9日之交易帳冊顯示：「「遠瞻開發」在永
        豐證券買進2703（華國股票代號）計 300張（單價106.
        5）、又在中山買進2703計 400張（單價106），比對「
        遠瞻開發」帳戶於83/1/3至83/10/12期間買賣所有股票
        明細表，83年3月9日「遠瞻開發」全部交易僅有上述之
        華國股票300張（單價106.5）及400張（單價106），且
        其單價與數量與「丙○○股票交易帳冊」中記載83年 3
        月 9日之交易帳目完全相符，顯示「遠瞻開發」帳戶為
        被告丙○○專用之帳戶，並未有其他金主使用。綜上，
        「遠瞻開發」83年7月12日在元統證券買進之900張華國
        股票經交割後，其中19張立即於83年 7月13日由他人「
        林世松」帳戶在陽明證券賣出交割，顯示林世松與遠瞻
        開發（被告丙○○所掌控）之間關係密切。況且，以時
        間之緊密銜接來看，83年7月12日買進華國股票，T+2日
        於83年7月14日上午在元統證券交割取得股票900張，同
        日下午立即在陽明證券就83年 7月13日賣出交割而交付
        其中之19張，若非由同一組人員操盤買賣及辦理交割，
        何以致此？上述書證足為不利於被告之認定，被告答辯
        非其下單買賣，不足採信。
      b.陽明證券何思坤：
        何思坤在陽明證券於83年6月25日賣出華國股票219張，
        83年 6月27日交割時，比對股票號碼，發現上述由何思
        坤賣出華國股票交付交割之219張華國股票中，有98 張
        股票號碼與投資人段應祥於前一交易日（83年6月24 日
        ）在大元證券買進、於83年6月25日交割所取得之400張
        華國股票中之98張股票，號碼完全相同。另原審共同被
        告段應祥於原審自白為被告丙○○掌控之人頭帳戶，且
        受雇於丙○○之「 8樓辦公室」，負責幫忙運送股票、
        股款支票及現金。而段應祥帳戶83年 6月24日買進、83
        年6月25日交割取得之400張華國股票，經「 8樓辦公室
        」分配後，其中98張立即供陽明證券何思坤帳戶於83年
        6 月25日賣出，足證被告丙○○亦掌控何思坤之帳戶，
        何思坤之買賣交割股票由「 8樓辦公室」提供，足證何
        思坤為丙○○操控之帳戶，確有關聯性。
      c.陽明證券宋愛玲、宋煌雲：
        宋愛玲、宋煌雲為姊妹關係，二人在陽明證券公司開戶
        之介紹人均為前述投資人何思坤。宋愛玲與宋煌雲帳戶
        於83年7月13日分別各賣出華國股票200張。
        經核對宋愛玲83年 7月13日股票買進交付清單，可知
          宋愛玲賣出華國股票而交付交割之 200張華國股票中
          ，有100張股票號碼，與（1）陳貞妃於前一交易日（
          83年7月12日）在洪福證券買進所取得之175張華國股
          票中之50張、及（2） 陳朱米同於前一交易日在洪福
          證券買進所取得之 215張華國股票中之50張股票，號
          碼完全相同。
        宋煌雲同一日（83年7月14日）賣出而交付交割之200
          張華國股票，經核對其交付清單，發現其中也有75張
          股票號碼分別與陳貞妃於前一交易日（83年 7月12日
          ）洪福證券買進所取得之 175張華國股票中之25張、
          及陳朱米於前一交易日（83年 7月12日）洪福證券買
          進所取得之 215張華國股票中之50張股票，號碼完全
          相同：綜上，宋愛玲、宋煌雲在陽明證券同日賣出華
          國股票，均提供陳貞妃及陳朱米前一日在洪福證券買
          進之股票辦理交割，該二帳戶顯為同一組人員操盤買
          賣及辦理交割。
        宋煌雲於83年6月7日於陽明證券賣出華國股票 200張
          ，經核對其交付清單，發現宋煌雲賣出華國股票而交
          付之清單中，有 100張股票號碼與林輝萍於前一交易
          日（83年6月6日）在鳳山證券買進所取得之 300張華
          國股票中之 100張，股票號碼相同。而林輝萍為本案
          原審共同被告，其於原審自白受雇於丙○○「 8樓辦
          公室」，負責協助丁○○排定次日買賣股票數量，並
          負責與金主接洽及喊盤、下單等工作。林輝萍83年 6
          月6日買進之300張華國股票，經「 8樓辨公室」分配
          後，其中 100張由陽明證券宋煌雲帳戶賣出，且宋愛
          玲、宋煌雲開戶介紹人均為何思坤，二人83年 7月13
          日均同樣賣出200張華國股票，分別亦有100張及75張
          來自丙○○之人頭帳戶陳朱米及陳貞妃。以上事證，
          足以說明被告丙○○與宋愛玲、宋煌雲兩姊妹帳戶之
          買賣交割有關聯性，應為丙○○所掌控之人頭戶。
      d.廣億證券畢建章：
      廣億證券畢建章83年 4月20日買進華國等股票，核對其
        交割憑單，發現其中有使用洪福證券公司一銀中山分行
        000-00000帳戶之支票支付交割款之情形。
      畢建章83年7月13日在廣億證券賣出華國股票300張，核
        對其「證券賣出交付清單」，發現其83年 7月14日交付
        交割之 300張華國股票中，有40張股票號碼與宋韶華於
        前一交易日（83年 7月12日）在鳳山證券買進所取得之
        華國股票中之40張股票號碼完全相同。綜上，畢建章83
        年7月13日在廣億證券賣出300張華國股票，於次日（83
        年 7月14日）交割交付之華國股票中，有40張係宋韶華
        於前一交易日（83年 7月12日）在鳳山證券買進而於83
        年 7月13日交割取得者，顯示畢建章與宋韶華之間關係
        密切，且以時間之緊密銜接來看，顯屬同一組人員操盤
        買賣及辦理交割。宋韶華帳戶為被告丙○○所掌控，在
        鈞院前判決附表一集團組合檢查名表之人頭戶右欄第 4
        行，已列出宋韶華姓名。宋韶華於原審亦已承認受雇於
        「 8樓辦公室」，負責盤點股票、統計資金並據已排定
        次日股票買賣數量。畢建章有多次使用一銀中山分行00
        0-00000 帳戶之支票支付交割款之情形，足證被告丙○○與畢建章帳戶之買賣交割資金有關聯。
    e.廣億證券劉清木：
      廣億證券劉清木83年 3月16日至23日連續買進華國等股
        票下述之交割憑單，顯示有多次使用洪福證券公司一銀
        中山分行 000-00000帳戶之支票支付交割款，金額高達
        400 餘萬元至4000餘萬元不等，而洪福證券公司第一銀
        行中山分行 000-00000帳戶與被告戊○○第一銀行中山
        分行 91598帳號間相互匯款轉帳，關係密切，證明劉清
        木帳戶為被告丙○○所用。
      劉清木83年7月14日賣出華國股票292張，核對交付之股
        票號碼，發現劉清木83年7月15日交付交割之292張華國
        股票中，有94張股票號碼與王文欽於前一交易日（83年
        7月13日）在洪福證券買進而於83年7月14日交割取得華
        國股票 170張中之94張股票號碼相同。原審共同被告王
        文欽係國華保全公司保全人員，於原審中已坦承出借證
        券商帳戶供被告丙○○使用，王文欽83年7月13 日買進
        之華國股票，經分配後，其中94張由廣億證券劉欽木帳
        戶賣出，且劉欽木有多次使用洪福證券第一銀行中山分
        行 000-00000帳戶之支票支付交割款之情形，足證被告
        丙○○與劉清木帳戶之買賣交割資金有關聯。
    f.長鴻證券莊欽培、謝素慈
      莊欽培與謝素慈為夫妻關係，渠等二人在長鴻證券公司
        開戶之介紹人均為吳國正（長鴻證券經理）。經檢視莊
        欽培83年 5月27日買進證券之下述合併交割憑單，發現
        當日使用一銀中山分行 000-00000帳戶之支票支付交割
        款5000萬元。莊欽培配偶謝素慈83年6月1日在長鴻證券
        買進華國股票 100張，檢視其當日下述交割憑單發現謝
        素慈所交付之價款19,527,787元，其中之10,655,022元
        使用一銀中山分行 000-00000帳戶之支票文付，且註記
        部分價款係由長鴻證券公司 08341-0帳號翁漢成戶頭轉
        入，而翁漢成為原審認定之被告丙○○之人頭帳戶。
      檢視莊欽培、謝素慈、翁漢成三人相關帳戶資料，發現
        莊欽培帳號為08339-7、謝素慈帳號為08340-7、翁漢成
        帳號為 08341-0，三人帳號不僅連號，介紹人均為長鴻
        證券經理吳國正，且開資料筆跡相同，顯係由同一人辦
        理開戶之關聯帳戶。
      另查莊欽培83年6月7日賣出華國股票 250張，核對其如
        下之交付清單，發現莊欽培83年6月8日交付交割之 250
        張華國股票中，有48張股票號碼與鄭通洋於前一交易日
        （83年6月6日）買進、83年6月7日自廣億證券交割取得
        220張華國股票中之48張股票號碼相同。
      另莊欽培培83年6月9日賣出華國股票 396張，核對其如
        下交付清單，發現莊欽培83年6月10日交付交割之396張
        華國股票中，有66張股票號碼與鄭通洋於前一交易日（
        83年6月8日）在廣億證券買進而於83年6月9日交割取得
        230華國股票中之66張股票號碼相同。
      鄭通洋係國華保全公司保全人員，於原審中已坦承出借
        證券商帳戶供丙○○使用。鄭通洋83年6月6日及6月8日
        買進之華國股票，經分配後，其中分別有48張、66張由
        長鴻莊欽培帳戶賣出，且莊欽培及其配偶謝素慈多次使
        用一銀中山分行 000-00000帳戶之支票支付交割款，鄭
        通洋83年6月8日當天所買進 230張華國股票之價款107,
        152 ,475元，其中有70,946,978元係以洪福證券公司一
        銀中山分行 000-00000帳戶之支票支付，足證丙○○與
        莊欽培及其配偶謝素慈帳戶之買賣交割資金有關聯。（
        以上詳臺灣證券交易所98年5月15日陳報二狀）。
   （7）參諸同一集團投資人相互間，甚或同一投資人，在同
        一時間以相同價格在不同證券商頻繁委託買進及賣出，
        需支付手續費及證券交易稅成本，其目的為製造華國股
        票交易熱絡之假象，以利炒作股價，否則難以說明其如
        此操作之理由。若某投資人困該股票為績優股，股價看
        漲，以高價委託買進，斷不會在同日又以同價格賣出，
        定會待股價高漲後才賣出賺取價差。是以，同一投資人
        或同一集團之投資人相互間，在同一時間以左手買進、
        右手賣出華國股票，價格愈墊愈高，其操縱拉抬股價之
        意圖明顯，不言可喻。再以買進賣出華國股票之時間
        緊密銜接而言，T日買進華國股票，T+2日上午辦理買進
        交割取得股票，但於T+1日即由他人帳戶賣出股票，T+2
        日下午辦理賣出交割交付股票。亦即在同一日上午買進
        交割取得股票，在同一日下午賣出交割交付相同之股票
        。以同組股票來作買賣，週轉率大幅提升，亦使股價愈
        墊愈高。若欲操作壓低股價，則相反以最低價即跌停價
        委託賣出華國股票，同時於不同證券商以跌停價買進，
        亦同樣可達操縱壓低股價之目的。另以支付買進華國
        股票之交割股款來看，經核對其買進華國股票之交割憑
        單，發現其中有不論以何人帳戶買進，均同樣使用洪福
        證券公司一銀中山分行 000-00000帳戶之支票支付交割
        款之情形甚多，亦足以證明為同一集團人員操縱所為之
        交易。又按行為人是否有抬高某種有價證券之意圖，
        除可參考是否以高價買進外，另可斟酌行為人買進價格
        是否使股價出現波動、成交造成股票交易活絡之假象、
        使用人頭戶等為佐證。是被告丙○○等以自己及利用如
        附表一、二、三所示以他人名義帳戶，自83年 2月14日
        至83年10月 4日止，連續高價委託買進或低價賣出華國
        股票，確對該股票成交價有明顯之影響；足以認定被告
        丙○○等人以人為操縱方式，意圖製造華國股票交易活
        絡假象，製造華國股票技術面良好假象，使一般民眾誤
        認而湧入買賣華國股票，然後將其及戊○○所屬公司持
        有之華國股票暫不出售以鎖定部分籌碼，助長漲勢，使
        華國股票股價由83年2月14日開盤價每股104元漲到同年
        10月4日收盤價之每股338元。雖被告丙○○辯稱係因華
        國股票之業績、財務結構、發展前景均屬看好，基於長
        期投資及介入經營之目的而買賣該股票，且其嗣後確參
        與華國飯店之經營而任副董事長之職，並非炒作云云。
        但查證券市場某類股票所謂高價，係指在自由競價產生
        之市場行情而言，上市公司之資產狀況、業績、發展前
        景、配發股利多少、經營者情況及當時整體經濟景氣情
        況，雖均可能影響股價之漲跌；但華國股票係被告丙○○以上揭方式炒作，使華國股票違反市場自由競價而有
        不正常之漲價，已如前述，且被告丙○○自承其投入之
        金額高達10、20億元，短線進出頻繁，並利用人頭戶分
        散買進賣出，以規避查核，洵非正常投資；否則若謂係
        長期投資，斷不會在同日買進後又以同價格出售，必定
        會待股價高漲後才賣出賺取差價。是以被告丙○○利用
        同一集團之人頭戶相互間，再同一時間以左手買進、右
        手賣出華國股票，價格越墊越高，其拉抬操縱華國股價
        之意圖至為明顯。被告丙○○雖於88年7月8日至90年 2
        月27日任華國飯店副董事長之職（見本院更二審卷第三
        宗第 214頁），惟被告丙○○係於華國股票發生重大違
        約交割事件（83年10月4日6日）將近五年後，方以華國
        飯店法人股東立豐公司代表人之身分（見本院更二審卷
        第三宗第 220頁）而非個人身分出任華國飯店副董事長
        之職，實難認其係基於長期投資及介入經營之目的而買
        賣華國股票，足認其所辯，無非空言巧飾，不足採信。
  2.被告丙○○違約交割部分：
   (1)被告丙○○利用人頭戶買賣華國股票之事實，已如前述，
      嗣因其資金調度困難，致無法履行交割等情，亦據共同被
      告丁○○、甲○○、壬○○、己○○、黃俊敏、馬桂芳、
      申○○等於調查處訊問時或偵查中供述甚詳，核與證人即
      營業員劉乃中、魏安妮、萬運乾、朱文佐、洪寶麒，戌○○、尤淑緩、林忠吉、祝友誠、亥○○、陳銘昌、黃三才
      、吳念慈、徐美彥、曾秀珠、張惠娟、曾慧鶯、王榮茂、
      陳如方、涂明廉、陳宗鑫、林仕忠、趙逸祥、黃樹仁、陳
      淑女、劉玉炘、王金華、蘇明智、陳淑君、陳進忠、李苓
      、黃麗娟、葉鳴英、洪淑珍、孫文堂、張玲，人頭戶馬本
      健、周皓、蔣寶三、黃開浪、魯戈定蓮、陳鈴琴、楊鍾月
      約、趙允中、陳世、王鍾翠霞、林蕭柑、林明志、李蘇
      新、徐志龍、以德修、周天才、溫仁冬、羅元清、張志綱
      、張凱逸、傅孟晉、徐月秋、酉○○、江瑞光、馮志康、
      何益仲、李俐炯、董水姜、陳照誠、林文哲、明福全、曾
      全福、詹舜雄、林朝展、韓民生、鄭通洋、楊正元、甘國
      銘、張文期、盧慶豐、陳英士、宇○○、天○○、玄○○
      、午○○、黃○○、宙○○、地○○、Ａ○○等於調查處
      或偵查中證述之情節相符，並有臺灣證券交易所買賣股票
      違約交割金額統計表、投資人集團集團組合買賣股票明細
      表、買賣收支簡表、客戶買賣明細表、支票及證交所股市
      交易監視報告等在卷可按。
   (2)又本件因被告丙○○於83年10月4日至10月6日違約交割，
      致使如附表三所示永豐汐止證券等多家證券公司無法對市
      場完成交割義務，總違約交割金額高達58億772萬1041 元
      ( 本院更二審誤計為52億3600萬541元)，嗣經臺灣證券交
      易所股份有限公司（下稱臺灣證券交易所）緊急動用交割
      結算基金33億3362萬3107元始代為完成交割，有臺灣證券
      交易所91年8月1日台北（91）交字第017865號函附卷可按
      （見本院更一審卷第三宗第94、95頁），其違約交割之金
      額甚鉅，已使證券交易市場陷於混亂，並造成華國股票及
      其他股市不正常之暴跌，顯足以影響交易市場秩序。
   (3)至原審雖認定原審附表三與附表四之金額總額72億餘元係
      本案總違約交割金額。惟按證券成交日起算第 3日始為交
      割付款日，此乃證券集中交易市場之交易規則，因之83年
      10 月1日至同年月4日買賣之股票，其交割日為同年月4日
      至6日（83年10月2日為星期假日），而原審附表三所列者
      係83年10月1日至4日之華國股票『交易』張數，故其『違
      約交割』之日期應係83年10月4日至6日；原審附表四所列
      者則為83年10月4日至6日之『違約交割』股票（除華國股
      票外，尚有台灣農林、全友電腦等其他股票）、股數及『
      違約交割』金額。故原審附表三與附表四之『違約交割』
      之日期顯有重疊，經本院逐一比對後確認原審附表三所列
      之違約交割華國飯店股票之人頭帳戶、股數等全部與原審
      附表四所列違約交割華國股票部分之人頭帳戶、股數相同
      ，故原審附表三所列之違約金額20億6380萬1000元顯已包
      含在附表三所列之違約金額58億772萬1041元 之內，故本
      案總違約交割金額應係如附表三所列之58億772萬1041元(
      本院更二審誤計為52億3600萬541元)，原審認定違約交割
      金額總額係72億餘元，顯有錯誤。又證券買賣因違約無法
      對市場完成交割義務時，依臺灣證券交易所「證券商交割
      結算基金管理辦法」第4條第1項前段之規定：「證券商在
      本公司市場買賣證券，如買賣一方不履行交付義務時，本
      公司應指定其他證券商代為交付，如其他證券商無力代為
      支付時，由本公司動用交割結算基金先為支付。」（見本
      院更一審卷第三宗第96頁），由上開規定可知，如證券市
      場發生違約交割時，非必全由臺灣證券交易所動用交割結
      算基金代為完成交割，臺灣證券交易所亦可指定其他證券
      商代為完成交割，故違約交割金額與交割結算基金之數額
      不符，並無齟齬。本件被告丙○○等係利用人頭戶在永豐
      汐止證券等多家證券公司買賣華國等股票，因其總違約交
      割金額合計為58億772萬1041元 ，金額過鉅，故台灣證券
      交易所先指定其他證券商代為完成部分之交割，不足部分
      始由台灣證券交易所動用交割結算基金33億3362萬3107元
      代為完成交割。
   (4)至被告丙○○雖辯稱我並無違約交割之故意，市場上之違
      約交割係因證交所對於「自保條款」政策驟然公佈實施又
      頓然停止所造成云云。惟查，財政部當時所欲實施之「自
      保條款」，其目的係為防範鉅額違約交割案影響股票集中
      交易市場安全（見本院更二審卷第三宗第 213頁），財政
      部此舉顯係為維護股票集中交易市場之安全並保障投資大
      眾之權益，對投資大眾而言應係一正面訊息；且該「自保
      條款」公布後未實施，即表示財政部維持舊有交易模式，
      並未留置應交付賣方券商之股款，因此買方券商資金不足
      無法向證交所完成交割即與此無因果關係；況被告丙○○
      如係正常投資股票，當不致因財政部公布所謂之「自保條
      款」嗣未實施而受影響，該股票於當時即83年10月 4日之
      收盤價每股已高達 338元，乃被告丙○○仍不畏風險，予
      以買進賣出，嗣後數日無法交割之金額又高達58億餘元，
      若謂無犯罪之故意，豈非有悖常情。被告丙○○執此爭辯
      ，無非砌詞巧飾，不足採信，此部分事證明確，犯行堪以
      認定。
  3.上開各罪被告戊○○共犯部分：
   (1)被告戊○○係洪福證券公司、永豐證券公司之實際負責人
      ，丙○○為戊○○之私人秘書等情，業據共同被告甲○○
      、乙○○供述在卷。又日新公司、立豐公司、義新公司及
      集新公司等四家公司擁有洪福證券公司16億元資本中之12
      億5372萬元，戊○○另擁有煜立公司百分之五十之股權，
      實際掌控洪福證券公司、煜立公司等情，亦有扣案之上開
      公司之股票資料、股東名冊在卷可稽。其中日新公司之大
      股東為丙○○，占股數700萬股之698萬股；立豐公司之法
      人大股東為義新公司，占股數750萬股之748萬 6千股，立
      豐公司之股東有己○○、寅○○、張嘉玲等；集新公司之
      股東有戊○○及華隆投資股份有限公司、日新公司、義新
      公司等，有經濟部商業司、台北市政府建設局函存卷可參
      ，尚難謂與戊○○無關。再戊○○係隆義昌股份有限公司
      （下稱隆義昌公司）執行董事及嘉新畜產股份有限公司（
      下稱嘉畜公司）總經理，為其所自承，且扣案如附表五編
      號參由丁○○登載之買賣股票帳冊內，亦有關於隆義昌公
      司等買進股票應支出之金額、隆義昌公司及嘉畜公司等持
      有華國等股票張數、當日市值、向金主或金融機構押借金
      額之記載等情，復據共同被告丁○○於調查中供述甚詳（
      詳偵查卷第一宗第10頁），又丙○○持華國股票，以隆義
      昌公司、洪福證券公司、義新投資公司等名義向中興票券
      股份有限公司、中華票券金融股份有限公司、一銀中山分
      行等金融機構質押所取得之資金，係經由隆義昌公司等銀
      行帳戶，轉入被告戊○○一銀中山分行 91598號帳戶，再
      由該帳戶轉匯至洪福證券公司00000000號帳戶，再供作炒
      作華國股票，有被告戊○○等持華國股票向金融機構質押
      資金流向表暨所附相關存款明細分類帳、匯款、電告報告
      書代轉帳收入傳票、票據、送款簿、股票質權設定登記申
      請書在卷足憑。雖被告戊○○辯稱：隆義昌公司購買華國
      公司股票係投資理財之行為，與投資業務、法令、章程相
      符，並無任何違誤之處；嗣隆義昌公司因積欠我債務，乃
      以華國公司股票持向金融機關質押借款，清償轉入我帳戶
      ，且當時我個人財務均委由丙○○全權保管與運用，丙○○如何將公債賣出轉為現金借與隆義昌公司，以及嗣隆義
      昌公司如何向銀行貸款償還並由我轉買回公債等情，均係
      丙○○個人行為，我不知其中詳情云云。然查被告戊○○
      自承為隆義昌公司及嘉畜公司之實際負責人，且於原審亦
      供稱丙○○與其碰面時，會報告財務情形等語，其上開帳
      戶復有隆義昌等公司之資金流入，衡情其就丙○○以隆義
      昌、嘉畜兩公司買進炒作華國股票，並提供華國股票向金
      融機構質借款項取得資金以供炒作乙節，尚難諉為不知，
      所辯要屬卸責飾詞，不可採信。
   (2)丙○○囑由林輝萍在臺北市○○○路○段42號9樓被告戊○○住處，利用設於該址之 0000000號電話，喊盤下單及接
      受營業員回報，期間林輝萍亦曾於中午碰見被告戊○○等
      情，亦據共同被告林輝萍、翁憶珍於調查及審理中供述甚
      詳，而陳瑞萍、翁憶萍珍亦分別參與喊盤下單，亦經共同
      被告陳瑞萍、翁憶珍供承不諱，共同被告翁憶珍尚供陳在
      九樓戊○○住處喊盤。且丙○○於不履行交割後之83年10
      月 5日23時許，交待陳瑞萍等幫忙收拾華國等股票等資料
      ，裝妥在四個大紙箱內，由段應祥、林文志送至戊○○前
      開住處存放，亦經共同被告黃俊敏、段應祥、林文志於調
      查及偵查中供述綦詳，又附表五扣案證物總表之編號捌部
      分證物，均係在戊○○前開住處查扣，均足證明戊○○知
      情並參與犯行，否則焉有提供其住處電話供下單及接受回
      報，事後又將炒作之相關證物送至其住處藏放之理。
   (3)丙○○以票貼方式向金主張淑華、吳榮建、史金生、王佳
      辰、葉美麗、吳傳仁等調借資金以作為炒作股票之用，其
      中部分支票，曾應金主如張淑華、吳榮建要求，由被告戊○○簽發以一銀中山分行為付款人，第 91598號帳戶支票
      ，並親自蓋章或簽名於其上之事實，亦據共同被告丁○○
      於調查中供述甚明（詳偵查卷第二宗第 6頁）。又扣案查
      扣之洪福證券業績獎金表中，關於「老大」之記載係指被
      告戊○○，「老二」係指被告丙○○，且丁○○於83年10
      月 4日晚曾與丙○○、壬○○、己○○等前往被告戊○○
      住處，向戊○○報告違約交割並參與協商事宜，翌日被告
      戊○○並至洪福證券協調等情，亦經共同被告丁○○、壬○○、己○○於調查局訊問時供證詳盡，益足作為不利於
      被告戊○○之認定。
   (4)綜上述所，本件丙○○為炒作股票及籌措資金均向被告戊○○會報財務情形，且於臺北市○○○路○段42號9樓戊○○住處設專線喊盤，案發後復將華國等股票裝箱送往被告
      戊○○住處存放等情己如上述，被告戊○○與丙○○應有
      犯意聯絡，至為明顯。故被告戊○○所辯伊係將全部財產
      （包括公債、股票、不動產、銀行、帳戶等）交由丙○○
      保管使用，從不過問，且不知丙○○有違法炒作股票云云
      ，顯係卸責之詞，不足採信，其犯行堪以認定。
  4.被告乙○○共犯違反證券交易法第155條第1項第 4款部分：
   (1)被告乙○○擔任洪福證券公司之總經理，該公司所有部門
      之簽呈及請款均需經被告乙○○批准，且有關財務部門資
      金使用等業務，係由壬○○核章後送交被告丙○○核准，
      再由被告乙○○批准，另壬○○主管之事務，通常由壬○○決定，但如涉及大事，壬○○即會向丙○○或被告乙○○報告等情，業據證人即洪福證券公司董事長及總經理之
      祕書莊惠宜、財務部襄理高慧勳及共同被告壬○○證述明
      確（詳偵查卷第一宗第193頁）。
   (2)又本件丙○○利用洪福證券公司00000000號帳戶所開出之
      支票數額甚大，且被告乙○○復自承該帳戶所開出之支票
      上，其曾蓋用董事長之印鑑章一、二次，另洪福公司按月
      製作之資產負債表、名列公司公債總額、附買回公債餘額
      及公司財務狀況等，均須經總經理核閱後，送主管機關之
      證券交易所查核等語。衡情被告乙○○既擔任洪福證券公
      司之總經理，且參與洪福證券公司前開業務，對於丙○○
      利用該公司資金炒作華國股票，即難謂為不知，所辯要屬
      卸責之詞，不足採信。
   (3)另證人即洪福證券公司祕書莊惠宜於原審雖證稱：董事長
      印章係由其保管，休假時交由乙○○，但乙○○僅為形式
      審查，因財務及出納之印章已蓋妥，故董事長不做實質內
      容之審查云云（見原審84年 4月22日訊問筆錄）。但該證
      人與被告乙○○有同事之誼，並具主管部屬之隸屬關係，
      已難期為公正之陳述，況被告乙○○對於洪福證券公司所
      簽發之支票，既為審查，就該支票之金額及用途，當知之
      甚詳，實無所謂實質或形式審查之問題，是以前開證人之
      證言自不足作為有利被告乙○○之認定，被告乙○○共同
      參與炒作之事實，亦堪認定。
  5.被告丁○○、己○○、癸○○共同違反證券交易法部分：
   (1)按以自己犯罪之意思而參與犯罪，無論其所參與者，是否
      為犯罪構成要件之行為，皆為共同正犯；以幫助他人犯罪
      之意思，而參與犯罪構成要件之行為，亦為共同正犯；若
      以幫助他人犯罪之意思，而參與犯罪構成要件以外之幫助
      行為，始為幫助犯 (最高法院94年台上字第1840號判決意
      旨參照) 。又共同實施犯罪行為之人，在合同意思範圍內
      ，各自分擔犯罪行為之一部，相互利用他人之行為，以達
      其犯罪之目的者，即應對於全部所發生之結果，共同負責
      (最高法院94年台上字第1434號判決意旨參照)。
   (2)經查，前開 8樓辦公室成員即被告丁○○為丙○○特別助
      理，與宋韶華、何嘉玲及被告癸○○負責盤點庫存股票、
      統計資金及據以排定次日股票買賣數量；被告丁○○並負
      責與金主連繫調度炒作股票所需資金；被告己○○負責與
      中南部券商交割股款之匯兌等情，為其等所自承，核與共
      同被告丙○○、丁○○、己○○等於調查及偵查中供述之
      情節相符，並經證人即元統證券公司苗栗分公司營業部襄
      理亥○○、洪福證券臺南分公司營業員張玲、台鳳證券公
      司營業員巳○○、永高證券公司營業員戌○○及人頭戶酉
      ○○、宇○○、天○○、玄○○、午○○、黃○○、宙○○、地○○、Ａ○○等於調查中證述無異，應堪置信。
   (3)前開被告丁○○等三人既均受僱於丙○○在 8樓辦公室工
      作，且各自負責股票盤點、喊盤、下單、資金調度或其他
      相關事宜，職司分工，無論工作地點、性質或業務規模，
      均與一般證券從業人員之工作有異，並使華國股票之價格
      因其等之作為越墊越高，核其三人所為，均為證券交易法
      第155條第1項第 4款之構成要件行為。況被告丙○○炒作
      華國股票之期間長達半年以上，每日進出金額甚鉅，且均
      利用洪福證券公司及永豐證券公司之帳戶暨票據、公債、
      資金等炒作華國股票，衡情被告丁○○等三人自難諉為不
      知，故渠等雖均受僱工作，然已知悉丙○○等意在炒作華
      國股票，猶聽命分工完成炒股之各個階段行為，是丁○○
      等三人有共同犯罪之故意無疑。是以，渠等以共同犯罪之
      故意而參與構成要件之行為，均應負共同正犯之責，其等
      所辯無非卸責之詞，不可採信。
  6.被告甲○○、壬○○共犯違反證券交易法第155條第 1項第4
    款暨被告戊○○、丙○○、丁○○、乙○○、壬○○、甲○○違反商業會計法及侵占部分：
   (1)戊○○、丙○○、丁○○等為籌措前述炒作股票之資金，
      將洪福證券公司所有之公債29億3402萬5000元（詳附件洪
      福證券83年 9月30日公債明細日報表），由寅○○、張嘉
      玲及翁憶珍等人分別陸續持向三陽證券股份有限公司、永
      昌證券股份有限公司、中聯信託投資股份有限公司、國際
      票券金融股份有限公司、中興票券股份有限公司、中華票
      券金融股份有限公司以附買回方式賣出或贖回後再賣出，
      前後以此方式，共取得65億1901萬5226元；另由子○○、
      辰○○虛偽排定每日賣出公債予洪福、永豐證券公司之人
      頭及金額，再交由洪福證券公司丑○○○、壬○○、乙○○及永豐證券公司甲○○於其等業務上填製不實支出傳票
      即不實會計憑證，據以簽發洪福證券公司第一商業銀行中
      山分行（下稱一銀中山分行）00000000號債券交易專用帳
      戶支票及永豐證券公司一銀中山分行00000000號帳戶、彰
      化商業銀行板橋分行0000000000號帳戶支票，每日開出之
      面額或20、30億、或2、3億元不等，持向金主史金生等貼
      現取得資金，或交割買進股票股款。其等嗣後雖陸續將款
      項匯回，除兌現先前開出之支票外，部分款項用作贖回附
      買回到期之公債，惟部分贖回之公債又再賣出，以致本案
      爆發後除與中聯信託公司及中華票券公司結清附買回公債
      交易債務外，餘均無力贖回，而由三陽證券公司、永昌證
      券公司、國際票券公司及中興票券公司自行承受到期之公
      債。另自83年 8月30日起，由丁○○指示壬○○、丑○○○於其等業務上製作之買賣公債傳票上為填製不實之會計
      憑證，陸續自洪福證券公司一銀中山分行 98339號自有資
      金帳戶，撥轉資金至前述00000000號帳戶使用，迄至83年
      10月3日止，共將前開業務上持有之2億3700萬元予以侵占
      入己，未加歸墊。丙○○與戊○○為籌湊前開炒作股票資
      金，復自83年 2月間至同年10月間止，由丙○○利用不知
      情之洪福證券公司壬○○、丑○○○，將丙○○實質上保
      管，屬其業務上（丙○○實際上負責洪福證券公司業務）
      所持有，為洪福證券公司所有尚未售出之可動用公債16億
      3390萬元（詳附件洪福證券83年9月30日公債明細日報表）
      ，予以侵占入己等之事實，業據甲○○、壬○○、丁○○
      、丑○○○及公債附買回交易相對公司之營業員蔡佳晉、
      劉勤怡、鄧創敦、曾美春、趙靜芳、金祖安於調查處訊問
      時或偵查中供承甚詳，互核相符，且丙○○亦自承因原先
      準備的錢未匯進戶頭，致00000000號開出的支票遭退票 2
      億多元等情不諱（詳偵查卷第二宗第29頁）。此外，復有
      支票等影本、相關公債買買交易明細表及如附表五之證物
      扣案足稽。
   (2)證人即查核會計師未○○、Ｂ○○於原審調查時固分別證
      稱：「公債一定要盤點，當時我們有派卯○○會同證交所
      盤點」、「公債部分有關交割及交易的資料有查核，結果
      與帳載相符」（買進之公債部分與轉列的公債帳載相符」
      、「自有資金帳戶及交割帳戶之對帳單有要查核，結果相
      符」等語。證人羅銘達及楊嘉惠於本院前審亦證實確有盤
      點庫存等情無異，並經本院前審調閱簽證會計師查核永豐
      及洪福公司財務報告審認無訛。然被告甲○○於調查局訊
      問時供稱：「臺灣證券交易所會不定期前去永豐證券查帳
      ，如遇有清點檢查庫存公債時，我會向丙○○要公債」等
      語（見偵字第22229號卷第214頁反面），於偵查中供陳：
      「....... 每次證交所要檢查時，就去他（丙○○）那裡
      拿，檢查完後即交回去」等語（同卷第 140頁反面），陳
      李素貞於偵查中供稱：「....... 丙○○在保管，證交所
      要盤點再跟他（丙○○）拿回來....... 」等語（同卷第
      138 頁反面），「證交所來檢查時我確實有去他（丙○○
      ）那邊拿過這些公債」等語（同卷第 139頁反面），壬○○、丑○○○於本院前審審理時亦供稱：「（問：證券是
      否由丙○○保管？）是的。」、「問：盤點公債找何人拿
      ？）8樓找丙○○拿。」（見本院前審94年5月25日審判程
      序筆錄），是上開公債平日即由被告丙○○保管，於證交
      所查核時始取交查核人員盤點，事後再取交丙○○保管，
      從而證交所及會計師查核後所謂帳載相符，僅屬形式上，
      表面上相符，實際上並不相符。此由被告甲○○於調查中
      陳明「....... 丙○○會將今日要買之人頭戶公債的標的
      及金額告訴我，同時也會告訴我另一批要買之人頭戶公債
      的金額，這二者金額多會相等....... 其間公債並無實體
      交割。」等情（同卷第 212頁正面），得見一斑。再參酌
      甲○○於偵查中所陳「沒有實際債券交易，只是帳面上作
      買賣軋平...... 」（同卷第227頁正面），壬○○於偵查
      中所陳「....... 丙○○辦公室的人會作帳面上的軋平」
      （同卷第 229頁反面），益見證人未○○等之查核，並據
      以作成之查核報告，並不確實，而所謂盤點，亦僅虛一招
      而已，顯見丙○○係為應付盤點而有湊足公債情事，故前
      開證人之證詞即不足據為有利於被告丙○○之認定。再依
      壬○○於調查局訊問時供稱：「截至83年 9月30日止本公
      司之公債餘額確實還有16億3390萬元，這些金額的公債確
      有實體公債存在，而從我一進洪福公司這些公債都由丙○○本人保管中」等語（見偵字第22229號卷第191頁），陳
      李素貞於偵查中供稱「....... 我曾經在丙○○桌上看到
      過有公債...... （這些公債在那裡？）在丙○○那裡...
      ... 」、「16億3000多的可動用面額公債一直都是由丙○○保管...... 」等語（同卷第138頁正面、反面第 139頁
      正面），甲○○供陳「（你們永豐公司債券也由丙○○保
      管？）是的」等語（同卷第 140頁反面），而丙○○迄今
      仍無法提出其保管之公債為證，可證該筆洪福證券公司可
      動用之16億3390萬元公債，確係其所侵占無疑。
   (3)甲○○明知無實際債券交易，因丙○○之指示為帳面上作
      買賣，壬○○復持洪福證券公司財務經理章交被告丙○○
      保管，且直接受命於被告丙○○，由被告丙○○指示丑○○○製作支出傳票，再由壬○○核對後送回丙○○加蓋財
      務經理章，有關債券交易，皆丙○○指示放行。又乙○○
      為洪福證券總經理，公司資金調度均由其監督注意，應知
      悉丙○○以公債假買賣方式吸收資金等情，均據丁○○、
      甲○○、陳李素貞、壬○○、陳瑞萍、林輝萍、翁憶珍分
      別於調查及偵查中陳述明確。按共同正犯之意思聯絡，原
      不以數人間直接發生者為限，即有間接之聯絡者，亦包括
      在內。戊○○、丙○○、壬○○、甲○○間就參與炒作華
      國股票及為炒作股票籌湊資金而製作不會計憑證，並涉業
      務侵占部分均有犯意聯絡與行為分擔。又乙○○為洪福證
      券公司總經理、壬○○為財務部協理、甲○○則為永豐證
      券公司董事兼副總經理，為商業負責人或主辦會計之人，
      丙○○則為業務上持有關係之人，其餘戊○○、丁○○等
      雖非商業負責人或主辦會計之人或其業務上持有關係，然
      依刑法第31條第 1項規定，就違反商業會計法及業務侵占
      部分仍以正犯論。
   (4)至永豐證券公司所有 9億餘元公債雖未為丙○○所侵占（
      詳後述），惟因永豐證券公司並未實際買入公債，甲○○
      卻仍依丙○○之指示製作不實之支出傳票登載不實會計憑
      證，甲○○自應負違反商業會計法之責。又戊○○、丙○○等人排定每日不實賣出公債予洪福、永豐證券公司之人
      頭及金額，此部分雖未實際賣出公債，惟戊○○、丙○○
      等人係利用此方式以製作不實之支出傳票，再據以簽發支
      票持向金主貼現取得資金或交割買進股票，故被告戊○○
      、丙○○等人此舉，顯已將該等公債易持有為不法所有而
      供為己用，自與侵占罪之構成要件相符，併予敘明。
(三)新舊法比較：
  1.新舊刑法比較：
    刑法第2條第1項之規定，係規範行為後法律變更所生新舊法
    律比較適用之準據法。所謂行為後法律有變更者，包括構成
    要件之變更而有擴張或限縮，或法定刑度之變更。行為後法
    律有無變更，端視所適用處罰之成罪或科刑條件之實質內容
    ，修正前後法律所定要件有無不同而斷。新舊法條文之內容
    有所修正，除其修正係無關乎要件內容之不同或處罰之輕重
    ，而僅為文字、文義之修正或原有實務見解、法理之明文化
    ，或僅條次之移列等無關有利或不利於行為人，非屬該條所
    指之法律有變更者，可毋庸依該規定為新舊法之比較，而應
    依一般法律適用原則，適用裁判時法外，即應適用刑法第 2
    條第 1項之規定，為「從舊從輕」之比較。而比較時，應就
    罪刑有關之事項，如共犯、未遂犯、想像競合犯、牽連犯、
    連續犯、結合犯，以及累犯加重、自首減輕及其他法定加減
    原因（如身分加減）與加減例等一切情形，綜合全部罪刑之
    結果而為比較，予以整體適用。乃因各該規定皆涉及犯罪之
    態樣、階段、罪數、法定刑得或應否加、減暨加減之幅度，
    影響及法定刑或處斷刑之範圍，各該罪刑規定須經綜合考量
    整體適用後，方能據以限定法定刑或處斷刑之範圍，於該範
    圍內為一定刑之宣告。是宣告刑雖屬單一之結論，實係經綜
    合考量整體適用各相關罪刑規定之所得。宣告刑所據以決定
    之各相關罪刑規定，具有適用上之「依附及相互關聯」之特
    性，自須同其新舊法之適用。而「法律有變更」為因，再經
    適用準據法相互比較新舊法之規定，始有「對被告有利或不
    利」之結果，兩者互為因果，不難分辨，亦不容混淆。有最
    高法院97年上字第37號判決可供參考。查被告行為後，刑法
    第28條、第55條、第56條關於共同正犯、牽連犯、連續犯等
    規定，均於94年2月2日修正公布，並於95年7月1日起施行。
    茲就上開規定比較適用如下：
   (1)刑法第28條原規定「二人以上共同實施犯罪之行為者，皆
      為正犯」，經修正為「二人以上共同實行犯罪之行為者，
      皆為正犯」，亦即新法共同正犯之範圍已有限縮，排除陰
      謀犯、預備犯之共同正犯，經比較新舊法，修正前刑法第
      28條規定非有利於被告（最高法院96年度台上字第934 號
      判決意旨參照）。
   (2)刑法第31條第 1項純粹身分犯之規定，修正後增列得減輕
      其刑之規定，自以修正後之規定有利於被告。
   (3)刑法第51條第 5款關於「宣告多數有期徒刑者，於各刑中
      之最長期以上，各刑合併之刑期以下，定其刑期。但不得
      逾20年」之規定，既經修正為「宣告多數有期徒刑者，於
      各刑中之最長期以上，各刑合併之刑期以下，定其刑期。
      但不得逾30年」，自以修正前之刑法第51條第5款規定較
      有利於被告，而應依修正前該款規定，定其應執行之刑。
   (4)刑法第55條後段關於牽連犯規定，修正後刑法第55條後段
      業已刪除，如依修正前刑法第55條後段，行為人犯一罪而
      方法或結果之行為犯他罪名者，從一重處斷，依新刑法規
      定則分論併罰之。經新舊法比較結果，自以適用修正前之
      刑法第55條後段較有利於被告，而應適用修正前該條規定
      。
   (5)刑法第56條關於連續犯規定，修正後刑法第56條業已刪除
      ，如依修正前刑法第56條，行為人連續數行為而犯同一之
      罪名者，以一罪論，但得加重其刑至二分之一，依新刑法
      規定則一罪一罰。經新舊法比較結果，自以適用修正前之
      刑法第56條較有利於被告，而應適用修正前該條規定。
   (6)綜合上述各條文修正前、後之比較，修正後身分犯之規定
      有利於被告；不論依修正前或修正後刑法第28條規定均成
      立共同正犯；另牽連犯、連續犯部分，則以修正前之規定
      有利於被告。揆諸前揭最高法院判決意旨所揭示之罪刑綜
      合比較原則，依刑法第2條第1項前段之規定，應整體適用
      行為時即修正前之規定。至於緩刑之宣告，依最高法院95
      年第8次刑事庭會議決議，則應直接適用新法第74條第1項
      之規定。
  2.新舊商業會計法比較：
    被告行為後，商業會計法第66條第1款於84年5月19日修正公
    布為第71條第1款，嗣於95年5月24 日再經修正。該條第1款
    於被告行為時原規定「商業負責人、主辦及經辦會計人員，
    有左列情事之一者，處5年以下有期徒刑拘役或1萬元以下罰
    金：一以明知為不實之事項而填製會計憑證或記入帳冊者。
    」，95年 5月24日修正後即現行規定則為：「商業負責人、
    主辦及經辦會計人員或依法受託代他人處理會計事務之人員
    有下列情事之一者，處 5年以下有期徒刑、拘役或科或併科
    新臺幣60萬元以下罰金：一、以明知為不實之事項，而填製
    會計憑證或記入帳冊。」。經比較新舊法結果，以行為時即
    修正前商業會計法有利於行為人，自應適用行為時法。
  3.新舊證券交易法比較：
    被告行為後證券交易法第 171條經過多次修正，該條於被告
    行為時原規定為：「違反第20條第1項或第155條第1項、第2
    項之規定者，處 7年以下有期徒刑、拘役或科或併科25萬元
    以下罰金。」，95年 5月30日修正後即現行規定則為：「有
    下列情事之一者，處 3年以上10年以下有期徒刑，得併科新
    臺幣1千萬元以上 2億元以下罰金：一、違反第20條第1項、
    第2項、第155條第1項、第2項或第157條之1第 1項之規定者
    。二、已依本法發行有價證券公司之董事、監察人、經理人
    或受僱人，以直接或間接方式，使公司為不利益之交易，且
    不合營業常規，致公司遭受重大損害者。三、已依本法發行
    有價證券公司之董事、監察人或經理人，意圖為自己或第三
    人之利益，而為違背其職務之行為或侵占公司資產。犯前項
    之罪，其犯罪所得金額達新臺幣1億元以上者，處7年以上有
    期徒刑，得併科新臺幣2500萬元以上5億元以下罰金。犯第1
    項或第 2項之罪，於犯罪後自首，如有犯罪所得並自動繳交
    全部所得財物者，減輕或免除其刑；並因而查獲其他正犯或
    共犯者，免除其刑。犯第1項或第2項之罪，在偵查中自白，
    如有犯罪所得並自動繳交全部所得財物者，減輕其刑；並因
    而查獲其他正犯或共犯者，減輕其刑至二分之一。犯第 1項
    或第 2項之罪，其犯罪所得利益超過罰金最高額時，得於所
    得利益之範圍內加重罰金；如損及證券市場穩定者，加重其
    刑至二分之一。犯第1項或第2項之罪者，其因犯罪所得財物
    或財產上利益，除應發還被害人、第三人或應負損害賠償金
    額者外，以屬於犯人者為限，沒收之。如全部或一部不能沒
    收時，追徵其價額或以其財產抵償之。」，經比較新舊法結
    果，以行為時即修正前證券交易法有利於行為人，自應適用
    行為時法。
(四)論罪科刑：
    按證券交易法第155條第1項第 4款規定：對於在證券交易所
    上市之有價證券，不得有「意圖抬高或壓低集中交易市場某
    種有價證券之交易價格，自行或以他人名義，對該有價證券
    ，連續以高價買入或以低價賣出」之行為，原即以「連續」
    行為，為其犯罪構成要件，從而對於同一種有價證券，犯罪
    行為人必須符合上開要件而有「連續」行為時，始與該罪之
    構成要件相當，並僅成立單純一罪，不能再依刑法第56條規
    定論以連續犯（最高法院90年度台上字第 431號判決、93年
    度台上字第4325號判決參照）。又按證券交易市場之基本原
    則，在維持自由、公平與公開，亦即以自由競價，透過供需
    關係而決定市場價格，禁止操縱市場而影響股市交易秩序，
    以保障社會經濟秩序。故對於在證券交易所上市之有價證券
    ，不得有在集中交易市場報價，業經有人承諾而不履行交割
    ，足以影響市場秩序；或意圖抬高或壓低集中交易市場某種
    有價證券之交易價格，自行或以他人名義，對該有價證券，
    連續以高價買入或以低價賣出等行為，分別為證券交易法第
    155條第1項第1、4款所明文規定。是核被告戊○○、丙○○
    所為，均係違反證券交易法第155條第1項第1款、第4款之規
    定，均應依行為時證券交易法第 171條規定處斷。被告丁○○、甲○○、壬○○、己○○、乙○○、癸○○等所為，均
    係違反證券交易法第155條第1項第 4款之規定，應依行為時
    證券交易法法第 171條規定處斷。被告戊○○就前開操縱股
    價違反證券交易法犯行，係以自己共同犯罪之意思，與被告
    丙○○事前謀議，並由前開被告丙○○與被告丁○○、甲○○、壬○○、己○○、乙○○、癸○○或實際參與構成要件
    之實施，或因參與整個經濟犯罪密切不可分之重要行為，共
    同實施犯罪，彼等間顯互有犯意之聯絡及行為之分擔，均為
    共同正犯。另被告戊○○就前開違約交割違反證券交易法犯
    行，係以自己共同犯罪之意思，與被告丙○○事前謀議，共
    同實施犯罪，渠等間顯互有犯意之聯絡及行為之分擔，均為
    共同正犯。又被告戊○○、丙○○、丁○○、乙○○、壬○○、甲○○就為籌資金而製作不實支出及公債之傳票即會計
    憑證部分，尚有違反行為時商業會計法第66條第 1款 (現行
    第71條第1款)之罪，被告戊○○、丙○○、丁○○、乙○○
    、壬○○、甲○○等亦有犯意聯絡與行為分擔，均為共同正
    犯。又被告戊○○、丙○○與丁○○、乙○○、壬○○、甲○○等人就前開填制不實會計憑證及公債附買回交易藉以籌
    措資金而另犯業務侵占部分，核犯刑法第336條第2項之罪，
    被告戊○○、李秀萍與丁○○、乙○○、壬○○、甲○○有
    犯意聯絡與行為分擔，均為共同正犯。至被告戊○○、李秀
    萍就侵占16億3390萬元公債部分，渠二人係另犯刑法第 336
    條第 2項之業務侵占罪，二人間有犯意聯絡與行為分擔，亦
    為共同正犯。又被告戊○○、丙○○、丁○○、乙○○、壬○○甲○○先後多次侵占及先後多次填製不實會計憑證，時
    間均各緊接，手法及構成要件均相同，顯係基於概括犯意而
    反覆為之，應依修正前連續犯規定以一罪論。被告戊○○、
    丙○○、丁○○、乙○○、壬○○、甲○○所犯證券交易法
    第155條第1項第4款、修正前商業會計法第66條第1款及刑法
    第336條第2項等罪間，有方法結果之牽連關係，應依牽連犯
    之規定，從一重以違反證券交易法第155條第1項第 4款規定
    ，依行為時證券交易法第 171條之罪處斷。被告戊○○、丙○○違反證券交易法第155條第1項第 4款規定與違反證券交
    易法第155條第1項第 1款規定部分，犯意各別，行為互殊，
    應予分論併罰。再侵占罪本身即含有背信罪之性質，是以被
    告戊○○、丙○○、丁○○、乙○○、甲○○、壬○○等以
    侵占之方法，為違背任務損害本人之行為，既已成立侵占罪
    ，即無另成立背信罪之餘地。公訴人認前開被告係犯有背信
    罪，尚有未洽，起訴法條應予變更。彼等利用不知情之張蕙
    芬、何玉珠、黃瑞玉、唐敏鳴、黃俊敏、段應祥、林文志、
    周偉智、周偉仁、楊東山而違反證券交易法、商業會計法及
    侵占部分及利用不知情之壬○○、陳李素貞侵占洪福證券公
    司尚未售出可動用之16億3390萬元部分，為間接正犯。又商
    業會計法前開填制不實會計憑證為刑法第 215條業務上登載
    不實之特別規定，因而不再論以業務上登載不實罪，併為敘
    明。
(五)撤銷改判理由：
    原審就被告戊○○、丙○○、丁○○、甲○○、壬○○、己○○、乙○○、癸○○等予以論罪科刑，固非無見。惟查：
    1.原判決認被告戊○○、丙○○使用人頭帳戶高達 261名，
    而實際使用之帳戶卻僅有如附表一、二、三所示，尚有未洽
    。2.本件總違約交割金額應係附表三所列之58億 772萬1041
    元，原判決將多處重複列計後，誤認為72億3940萬1541元，
    且違約交割部分，臺灣證券交易所所動用之交割結算基金為
    33億3362萬3107元，非如原判決所認之29億餘元，以上認定
    事實均有疏誤。3.支出傳票、公債傳票亦屬商業會計法第15
    條第 1款所稱之會計憑證，被告等為不實填制，係犯行為時
    商業會計法第66條第1款之罪（現行第71條第1款），原判決
    認此所犯為刑法第 215條之業務上登載不實罪，所持法律上
    意見，亦有可議。4.原判決認定被告戊○○、丙○○自83年
    4月間起至同年9月間，利用家正建設公司（下稱家正公司）
    一銀中山分行98641號帳戶、義新投資公司一銀中山分行860
    21號帳戶、張克斗一銀中山分行105050號帳戶、洪福證券公
    司00000000號帳戶與戊○○一銀中山分行 91598號帳戶相戶
    匯轉帳，將丙○○業務上保管之洪福證券公司00000000號帳
    戶內該公司所有資金計7270萬餘元連續兌出侵占與事實不符
    。5.原判決認定被告戊○○、丙○○侵占永豐證券公司公債
    9 億餘元部分，亦與事實不符。6.原判決認定被告戊○○、
    丙○○、丁○○、甲○○、壬○○、己○○、乙○○、癸○○等，另犯有刑法第342條第1項之背信罪，亦有違誤。7.被
    告甲○○又因湮滅證據罪經本院於86年 6月24日判處有期徒
    刑6月及犯偽造文書罪，經本院於97年3月6日判處有期徒刑3
    月確定，不符緩刑條件，原審未及審酌，亦有未洽。8.本件
    被告丁○○、甲○○、壬○○、己○○、乙○○、癸○○為
    犯罪行為之時間均係在96年 4月24日以前，且其宣告刑均未
    逾1年6月，合於中華民國96年罪犯減刑條例第2條第 1項第3
    款減刑之規定，均應依法減其宣告刑二分之一，原審亦未及
    審酌，尚有不當。9.扣案如附表五所示之物，屬洪福證券所
    有之物，非屬被告戊○○、丙○○所有之物，尚乏沒收之依
    據，原審誤為沒收，亦有不當。綜上，被告戊○○、丙○○
    、丁○○、甲○○、壬○○、己○○、乙○○、癸○○等上
    訴意旨，否認犯罪，雖無理由；檢察官上訴指摘被告戊○○
    、丙○○、壬○○量刑過輕；被告丁○○、甲○○、壬○○
    、己○○、乙○○、癸○○等人不當諭知緩刑，除被告甲○○因再犯罪，不符緩刑條件外，其餘指摘亦無理由；但查原
    判決此部分既有上開可議，自應將此部分之原判決及被告戊○○、丙○○執行刑部分併予撤銷改判。爰審酌被告戊○○
    、丙○○為本案首謀，居於主導指使之地位，違約交割之金
    額甚鉅；被告乙○○、壬○○、甲○○非公司負責人即為主
    辦會計之人，被告丁○○為丙○○助理，承丙○○之命，參
    與犯罪行為，彼等雖非主謀，然情節尚非可謂輕微；被告己○○、癸○○雖明知被告戊○○、丙○○等炒作股票之事實
    ，但因受僱他人，囿於生計，介入程度較低，惡性較輕，社
    會非難性不高等情，及被告犯罪之動機、目的、手段、所生
    危害、犯後態度等一切情狀，就被告戊○○、丙○○操縱股
    價及違約交割部分，各別諭知有期徒刑2年 6月、2年，並定
    其應執行刑 4年。就丁○○、壬○○操縱股價部分，各處有
    期徒刑 1年，就乙○○、甲○○操縱股價部分，各處有期徒
    刑8月，就己○○、癸○○操縱股價部分，各處有期徒刑6月
    。又查中華民國96年罪犯減刑條例於96年7月4日公布，並自
    96年 7月16日施行，本件被告丁○○、甲○○、壬○○、己○○、乙○○、癸○○為犯罪行為之時間均係在96年 4月24
    日以前，且其宣告刑均未逾1年6月，合於中華民國96年罪犯
    減刑條例第2條第1項第 3款減刑之規定，均應依法減其宣告
    刑二分之一。另被告丁○○、壬○○、乙○○、己○○前此
    未曾受有期徒刑以上刑之宣告；癸○○雖曾犯竊盜罪受有期
    徒刑6月，緩刑2年之宣告，惟 5年內未曾再因故意犯罪，受
    有期徒刑以上之宣告，有本院被告前案紀錄表附卷可稽。爰
    考量其等所為犯行非居於主導之地位，惡性尚非極為重大，
    因一時失慮，偶罹刑典，歷經多年之偵審程序後，已具悔意
    ，經此科刑之教訓後，應知警惕，而無再犯之虞，本院因而
    均認以暫不執行其刑為適當；丁○○、壬○○二人均諭知緩
    刑4年，並均向公庫支付20萬元；乙○○緩刑3年，並向國庫
    支付13萬元；己○○，癸○○二人均諭知緩刑 2年，並均向
    國庫支付10萬元，以啟自新。至被告甲○○又因湮滅證據罪
    ，經本院於86年6月24日判處有期徒刑6月及再犯偽造文書罪
    ，經本院於97年3月6日判處有期徒刑 3月確定，依刑法第74
    條第 1項規定，不符緩刑條件，併予指明。另扣案如附表五
    所示之物，屬洪福證券所有之物，非屬被告所有之物，尚乏
    沒收之依據，亦併指明。又現行法證券交易法第171條第2項
    規定「犯前項之罪，其犯罪所得金額達新台幣 1億元以上者
    ，處7年以上有期徒刑，得併科新台幣2千5百萬元以上5億元
    以下罰金。」及同法第171條第6項「犯第1項或第2項之罪者
    ，其因犯罪所得財物或財產上利益，除應發還被害人、第 3
    人或應負損害賠償金額者外，以屬於犯人者為限，沒收之。
    如全部或一部不能沒收時，追徵其價額或以其財產抵償之」
    規定，均係於被告行為後即93年 4月28日修正公佈，且均不
    利於被告，依前開新舊法比較說明，自無適用餘地，附此敘
    明。
二、不另為諭知免訴及無罪部分：
    (1)按犯罪後之法律已廢止其刑罰者，依刑事訴訟法第 302條
    第 4款規定，應諭知免訴之判決。(2)次按犯罪事實應依證據
    認定之，無證據不得認定犯罪事實；又不能證明被告犯罪者
    ，應諭知無罪之判決，刑事訴訟法第154條第 2項、第301條
    第 1項定有明文。次按認定不利於被告之事實，須依積極證
    據，苟積極證據不足為不利於被告事實之認定時，即應為有
    利於被告之認定，更不必有何有利之證據，最高法院著有30
    年上字第816號判例可資參照。
(一)公訴意旨另以：1.被告戊○○、丙○○、丁○○、甲○○、
    壬○○、己○○、乙○○、癸○○等尚有於上揭時地在集中
    交易市場，不移轉證券所有權而偽作買賣，因認此部分尚有
    犯證券交易法第155條第1項第 2款之罪嫌。2.被告甲○○提
    供林明志等人帳戶供戊○○等買賣股票，因認此部分則有犯
    證券交易法第177條第3項之罪嫌。3.被告戊○○、丙○○自
    83年4月間起至同年9月間，利用家正建設公司（下稱家正公
    司）一銀中山分行 98641號帳戶、義新投資公司一銀中山分
    行 86021號帳戶、張克斗一銀中山分行105050號帳戶、洪福
    證券公司00000000號帳戶與戊○○一銀中山分行 91598號帳
    戶相戶匯轉帳，將丙○○業務上保管之洪福證券公司000000
    00號帳戶內該公司所有資金計7270萬餘元連續兌出侵占，供
    戊○○親自簽發前開 91598號帳戶本票持交刁錫鶴、林南強
    、王佳辰等，用以償還戊○○於81年 9月間因國華證券公司
    炒作股票資金不足，導致違約交割案積欠之債務，因認被告
    戊○○、丙○○此部分涉有刑法第336條第2項之罪嫌。4.被
    告丙○○意圖為自己不法所有，將業務上保管之永豐證券公
    司公債 9億餘元予以侵占入己，因認被告丙○○此部分亦涉
    有刑法第336條第2項之罪嫌。5.被告己○○、癸○○，基於
    共同之犯意，與被告戊○○、丙○○、丁○○、甲○○、壬○○、乙○○等，推由張蕙芬另製作被告戊○○、丙○○等
    之業績獎金數額資料，交由何玉珠、黃瑞玉與洪福證券公司
    會計部門連繫製作彼等之業績獎金明細表，再由被告乙○○
    、壬○○製訂辦法，鼓勵證券公司以交際費等科目製作不實
    傳票報銷領取，總計83年度分別報銷2764萬零550元 及1361
    萬9050元。因認被告戊○○、丙○○、丁○○、甲○○、壬○○、己○○、乙○○、癸○○，另犯有違反行為時商業會
    計法第66條第1款 (現行第71條第1款)及刑法第342條第 1項
    之背信罪嫌云云。
(二)惟查：
  1.經查被告行為時，違反證券交易法第155條第1項第 2款在集
    中交易市場不移轉證券所有權而偽作買賣之規定，及同法第
    177條第3款違反主管機關其他依本法所為禁止停止或限制之
    命令之規定，均於89年 7月19日修正公有之證券交易法中刪
    除而廢止其刑罰，惟此部分公訴人認與起訴之部分有裁判上
    一罪關係即不另為免訴之諭知。
  2.公訴人認被告戊○○、丙○○自83年4月間起至同年9月間，
    利用家正建設公司（下稱家正公司）一銀中山分行 98641號
    帳戶、義新投資公司一銀中山分行 86021號帳戶、張克斗一
    銀中山分行105050號帳戶、洪福證券公司00000000號帳戶與
    戊○○一銀中山分行 91598號帳戶相戶匯轉帳，將丙○○業
    務上保管之洪福證券公司00000000號帳戶內該公司所有資金
    計7270萬餘元連續兌出侵占，無非以調查局製作之戊○○利
    用家正公司、義新公司、張克斗、洪福證券公司、其個人帳
    戶轉帳侵占款項清償債務流程表等文件，暨相關存款明細分
    類帳及票據影本等為據；惟該等調查局針對具體個案自行製
    作之文書並無證據能力已如前述，丙○○並於原審提出隆義
    昌公司股東往來分類帳、嘉新畜產公司質借明細、集新公司
    分類帳、資產負債表、洪福證券公債買入、賣出報告書及相
    關證交稅繳款書等為證說明資金往來情形。此外，尚無其他
    積極證據足資認定被告戊○○、丙○○確有共同將丙○○業
    務上保管之洪福證券公司00000000號帳戶內該公司所有資金
    計7270萬餘元連續兌出侵占，故被告此部分犯行尚屬不能證
    明，應為無罪之認定，惟因公訴人認此部分與前揭論罪科刑
    部分有方法結果之牽連關係，屬裁判上一罪，爰不另為無罪
    之諭知。
  3.公訴人認被告丙○○侵占業務上持有之永豐證券公司公債 9
    億餘元之罪嫌，無非係以共同被告甲○○之指訴為其論據。
    惟訊據被告丙○○矢口否認有此部分犯行，且共同被告甲○○於調查局訊問中僅供承：「永豐證券曾以交割結算基金 1
    億1千萬元 。購買部分定存基金及公債，但金額若干我不清
    楚，這批公債目前保管於台銀信託部，另永豐證券的財務報
    表另列有九億餘元之公債，但我從未見過該批公債，不知永
    豐證券有無實際購買或現由何人保管」等語，對於所謂 「9
    億餘元之公債」，陳稱從未見過，亦不知實際上有無購買或
    由何人保管，尚不足作為不利於被告丙○○之認定。此外，
    復查無其他積極證據足資認定被告丙○○有侵占該筆公債之
    犯行，自屬不能證明被告丙○○此部分犯罪，惟因公訴人認
    此部分與前揭論罪科刑部分有方法結果之牽連關係，屬裁判
    上一罪，爰不另為無罪之諭知。
  4.依被告壬○○等人之指述，暨扣案如附表五編號陸08-09、1
    2、42、45-52所示之獎金明細表等，固足證明被告戊○○等
    有在洪福證券公司領取獎金之事實，但尚不足以認定其等有
    使洪福證券公司之負責人或經辦會計人員，將此不實之事項
    填製會計憑證或記入帳冊情事，此外，復查無任何發票、會
    計憑證或其他積極證據足以證明洪福證券公司帳冊上，有將
    被告戊○○領取業績獎金等不實事項，以發票報銷方式，登
    載在該公司之帳冊，亦屬不能證明被告戊○○、丙○○、丁○○、甲○○、壬○○、己○○、乙○○、癸○○等此部分
    犯罪。又己○○、癸○○被訴與戊○○等前開背信（即本院
    認定侵占之事實）及業務上登載不實部分，為其等所否認，
    且依甲○○、壬○○、丑○○○之供詞，祇能確知被告戊○○、丙○○、丁○○、乙○○、壬○○、甲○○等參與前開
    犯行，尚難以前開被告己○○、癸○○或係 8樓成員，或參
    與交割、提供帳戶等，即遽以推定其等亦涉有上開業務上登
    載不實或侵占之犯行。此外，復乏其他事證足資認定前開被
    告己○○、癸○○犯有上開罪行，自屬不能證明彼等犯罪。
    惟因公訴人認此部分與前揭論罪科刑部分有方法結果之牽連
    關係，屬裁判上一罪，爰不另為無罪之諭知。
六、至併辦部分（臺灣臺北地方法院檢察署84年度偵字第3372號
    、臺灣新竹地方法院檢察署84年度偵字第7294號、第8828號
    ），其中關於被告丙○○涉有違反證券交易法第155條第1項
    第1款之對於在證券交易所上市之有價證券，不得有在集中
    交易市場報價，業經有人承諾而不履行交割，足以影響市場
    秩序部分，與前開有罪部分，有連續犯關係，屬裁判上一罪
    ，自得併予審理。另臺灣臺北地院法院檢察署84年度偵字第
    12030號、85年度偵字第19007號、86年度偵字第6750號、第
    27926號併辦部分，與本件係屬相同之事實，附此敘明。
七、據上論斷，應依刑事訴訟法第369條第 1項前段、第364條、
    第300條、第299條第1項前段，行為時證券交易法第171條、
    第155條第1項第1款、第 4款，修正前商業會計法第66條第1
    款，刑法第2條第1項前段、第11條前段、第336條第2項、刑
    法第74條第1項第1、2款、第2項第 4款，修正前刑法第28條
    、第56條、第31條第1項、第51條第5款、第55條，中華民國
    九十六年罪犯減刑條例第2條第1項第 3款、第7條、第9條，
    判決如主文。
本案經檢察官張熙懷到庭執行職務。
中    華    民    國    98    年    9     月    29    日
                  刑事第十四庭審判長法  官  陳志洋
                                    法  官  謝靜慧
                                    法  官  梁耀鑌
以上正本證明與原本無異。
如不服本判決，應於收受送達後十日內向本院提出上訴書狀，其
未敘述上訴之理由者並得於提起上訴後十日內向本院補提理由書
（均須按他造當事人之人數附繕本）「切勿逕送上級法院」。
                                    書記官  莊淑茹
中    華    民    國    98    年    9     月    29    日
附錄：本案論罪科刑法條全文
證券交易法第一百五十五條：
 對於在證券交易所上市之有價證券，不得有左列各款之行為︰
一  在集中交易市場報價，業經有人承諾接受而不實際成交或不
    履行交割，足以影響市場秩序者。
四  意圖抬高或壓低集中交易市場某種有價證券之交易價格，自
    行或以他人名義，對該有價證券，連續以高價買入或以低價
    賣出者。
前項之規定，於證券商營業處所買賣有價證券準用之。
違反前二項規定者，對於善意買入或賣出有價證券之人所受之損
害，應負賠償之責。
行為時證券交易法第一百七十一條：
違反第二十條第一項或第一百五十五條第一項、第二項之規定者
，處七年以下有期徒刑、拘役或科或併科二十五萬元以下罰金。
修正前商業會計法第六十六條第一款：
商業負責人，主辦及經辦會計人員，有左列各款情事之一者，處
五年以下有期徒刑拘役或一萬元以下罰金：
一、以明知為不實之事項而填製會計憑證或記入帳冊者。
刑法第三百三十六條第二項：
對於業務上所持有之物，犯前條第一項之罪者，處六月以上五年
以下有期徒刑，得併科三千元以下罰金。
  附表一：人頭公司之公司號碼及人頭之身分證統一編號
┌────────────────────────────┐
│                集團組合檢查明細表                      │
├────────────────────────────┤
│  １  特定股票：ｙ    查核期間：000000-000000           │
├────────────────────────────┤
│  集團代號：2703AA       2703    華  國                 │
├──────────────┬─────────────┤
│00000000    遠瞻開發股      │Ｚ000000000  酉○○        │
│Ｚ000000000  夏雋隆          │Ｚ000000000  陳照誠        │
│Ｚ000000000  魯戈定蓮        │Ｚ000000000  謝素慈        │
│Ｚ000000000  宋韶華          │Ｚ000000000  王鍾翠霞      │
│Ｚ000000000  李政翰          │Ｚ000000000  畢建章        │
│Ｚ000000000  陳金銘          │Ｚ000000000  林文哲        │
│Ｚ000000000  唐金枝          │Ｚ000000000  唐黎惠        │
│Ｚ000000000  陳瑞萍          │Ｚ000000000  熊旭卿        │
│Ｚ000000000  周天才          │Ｚ000000000  李國寶        │
│Ｚ000000000  李秀蘭          │Ｚ000000000  黃瑞玉        │
│Ｚ000000000  楊舜卿          │Ｚ000000000  羅鳳連        │
│Ｚ000000000  羅元清          │Ｚ000000000  陳來生        │
│Ｚ000000000  張瑞嬌          │Ｚ000000000  徐月秋        │
│Ｚ000000000  溫仁冬          │Ｚ000000000  庚○○        │
│Ｚ000000000  李蜀鵬          │Ｚ000000000  鄭期坤        │
│Ｚ000000000  張鶴齡          │Ｚ000000000  楊秋英        │
│Ｚ000000000  翁清雄          │Ｚ000000000  陳金山        │
│Ｚ000000000  林正雄          │Ｚ000000000  韓民生        │
│Ｚ000000000  李文香          │Ｚ000000000  葉邱素香      │
│Ｚ000000000  涂秀惠          │Ｚ000000000  陳貞妃        │
│Ｚ000000000  王玉花          │Ｚ000000000  玄○○        │
│Ｚ000000000  曾金福          │Ｚ000000000  黃俊敏        │
│Ｚ000000000  何正雄          │Ｚ000000000  董永姜        │
│Ｚ000000000  黃天讚          │Ｚ000000000  吳天財        │
│Ｚ000000000  陳成文          │Ｚ000000000  楊正元        │
│Ｚ000000000  洪蓮英          │                          │
├──────────────┼─────────────┤
│Ｚ000000000  鄭宏文          │Ｚ000000000  黃樹義        │
│Ｚ000000000  黃○○          │Ｚ000000000  王文欽        │
│Ｚ000000000  謝正富          │Ｚ000000000  張文廣        │
│Ｚ000000000  毛議鋒          │Ｚ000000000  郭烈和        │
│Ｚ000000000  張松根          │Ｚ000000000  周偉智        │
│Ｚ000000000  周偉勇          │Ｚ000000000  馬碧雲        │
│Ｚ000000000  林文志          │Ｚ000000000  陳美惠        │
│Ｚ000000000  李澤清          │Ｚ000000000  黃木漳        │
│Ｚ000000000  陳  薇          │Ｚ000000000  子○○        │
│Ｚ000000000  劉清木          │Ｚ000000000  李蘇新        │
│Ｚ000000000  傅孟晉          │Ｚ000000000  謝珍發        │
│Ｚ000000000  廖永善          │Ｚ000000000  張志綱        │
│Ｚ000000000  張凱逸          │Ｚ000000000  林明志        │
│Ｚ000000000  張敬宗          │Ｚ000000000  張文章        │
│Ｚ000000000  許再和          │Ｚ000000000  李俐炯        │
│Ｚ000000000  陳吳秀緞        │Ｚ000000000  莊素連        │
│Ｚ000000000  蔡文儀          │Ｚ000000000  葉清我        │
│Ｚ000000000  陳天賜          │Ｚ000000000  許政欽        │
│Ｚ000000000  陳莊春金        │Ｚ000000000  陳朱米        │
│Ｚ000000000  林秀麗          │Ｚ000000000  陳英士        │
│Ｚ000000000  呂仁明          │Ｚ000000000  林  浩        │
│Ｚ000000000  地○○          │Ｚ000000000  盧慶豐        │
│Ｚ000000000  黃開浪          │Ｚ000000000  宇○○        │
│Ｚ000000000  許永安          │Ｚ000000000  莊欽培        │
└──────────────┴─────────────┘
 附表二：
┌───────────┬───────────┬──────────┐
│券商名稱              │ 營業員               │ 人頭戶             │
├───────────┼───────────┼──────────┤
│日    盛              │ 李蓮玉               │ 呂仁明             │
│                      │                      │ 張志綱             │
│                      │                      │ 宇○○             │
│                      │                      │ 李俐炯             │
│                      │                      │ 魯戈定蓮           │
│                      │                      │ 黃天讚             │
│                      │                      │ 陳英士             │
│                      │                      │ 周偉勇             │
│                      │                      │ 楊正元             │
├───────────┼───────────┼──────────┤
│亞洲台北              │ 湯思震               │ 黃本漳             │
│                      │                      │ 謝珍發             │
│                      │                      │ 李蜀鵬             │
│                      │                      │ 盧慶豐             │
├───────────┼───────────┼──────────┤
│天    仁              │ 吳天財               │ 張凱逸             │
│                      │                      │ 李蜀鵬             │
│                      │                      │ 熊旭卿             │
│                      │                      │ 張文章             │
│                      │                      │ 許再和             │
│                      │                      │ 傅孟晉             │
├───────────┼───────────┼──────────┤
│永昌民生              │ 沈雅萍               │ 李蘇新             │
│                      │ 陳淑君               │ 李蜀鵬             │
├───────────┼───────────┼──────────┤
│寶來復興              │ 張美玲               │ 宋韶華             │
│                      │ 林忠吉               │ 呂仁明             │
│                      │ 黃德基               │ 林文志             │
│                      │                      │ 酉○○             │
│                      │                      │ 盧慶豐             │
├───────────┼───────────┼──────────┤
│群益南京              │ 周淑華               │ 翁清雄             │
│                      │ 劉茂忠               │ 王文欽             │
│                      │                      │ 熊旭卿             │
│                      │                      │ 陳來生             │
├───────────┼───────────┼──────────┤
│京華台中              │ 楊玉玲               │ 王文欽             │
│                      │                      │ 徐月秋             │
│                      │                      │ 陳來生             │
│                      │                      │ 廖永善             │
│                      │                      │ 鄭期坤             │
│                      │                      │ 陳金銘             │
├───────────┼───────────┼──────────┤
│聯    興              │                      │ 夏雋隆             │
├───────────┼───────────┼──────────┤
│長    鴻              │ 諶祖文               │ 傅孟晉             │
│                      │ 張淑玲               │ 洪蓮英             │
│                      │ 吳國正               │ 李蘇新             │
│                      │                      │ 周天才             │
│                      │                      │ 羅元清             │
│                      │                      │ 張文廣             │
│                      │                      │ 莊欽培             │
│                      │                      │ 謝素慈             │
├───────────┼───────────┼──────────┤
│大    昌              │ 馬躍敏               │ 林文志             │
├───────────┼───────────┼──────────┤
│廣    億              │ 劉玉炘               │ 廖永善             │
│                      │ 黃佩玉               │ 畢建章             │
│                      │ 陳裕隆               │ 許政欽             │
│                      │                      │ 李蘇新             │
│                      │                      │ 傅孟晉             │
│                      │                      │ 羅元清             │
│                      │                      │ 李蜀鵬             │
│                      │                      │ 劉清木             │
├───────────┼───────────┼──────────┤
│台    鳳              │ 尤淑緩               │ 李蜀鵬             │
├───────────┼───────────┼──────────┤
│上都小北              │                      │ 翁清雄             │
├───────────┼───────────┼──────────┤
│中    日              │ 陳淑女               │ 曾金福             │
│                      │                      │ 地○○             │
├───────────┼───────────┼──────────┤
│金    豪              │ 林德威               │ 謝珍發             │
│                      │                      │ 張志綱             │
│                      │                      │ 酉○○             │
│                      │                      │ 黃開浪             │
│                      │                      │ 地○○             │
│                      │                      │ 魯戈定蓮           │
│                      │                      │ 曾金福             │
├───────────┼───────────┼──────────┤
│上    揚              │ 邵孟玲               │ 熊旭卿             │
│                      │                      │ 黃本漳             │
│                      │                      │ 張文章             │
│                      │                      │ 陳來生             │
│                      │                      │ 徐月秋             │
├───────────┼───────────┼──────────┤
│洪    福              │ 申○○               │ 謝正富             │
│                      │ 張志銘               │ 傅孟晉             │
│                      │ 馬桂芳               │ 鄭期坤             │
│                      │                      │ 陳薇               │
│                      │                      │ 周天才             │
│                      │                      │ 陳來生             │
│                      │                      │ 吳天財             │
│                      │                      │ 羅鳳連             │
│                      │                      │ 郭烈和             │
│                      │                      │ 盧慶豐             │
│                      │                      │ 溫仁冬             │
│                      │                      │ 李蜀鵬             │
│                      │                      │ 酉○○             │
│                      │                      │ 王文欽             │
│                      │                      │ 羅元清             │
│                      │                      │ 黃開浪             │
│                      │                      │ 李國寶             │
│                      │                      │ 張瑞嬌             │
│                      │                      │ 楊舜卿             │
├───────────┼───────────┼──────────┤
│洪福東港              │ 劉乃中               │ 陳金山             │
│                      │                      │ 陳天賜             │
│                      │                      │ 陳莊春             │
│                      │                      │ 金陳朱米           │
│                      │                      │ 陳貞妃             │
│                      │                      │ 葉清我             │
│                      │                      │ 王玉花             │
│                      │                      │ 莊素連             │
│                      │                      │ 蔡文儀             │
│                      │                      │ 葉邱素香           │
│                      │                      │ 陳  薇             │
│                      │                      │ 涂秀惠             │
├───────────┼───────────┼──────────┤
│洪福長安              │ 魏安妮               │ 黃本漳             │
│                      │                      │ 謝珍發             │
│                      │                      │ 唐金枝             │
│                      │                      │ 唐黎惠             │
│                      │                      │ 林  浩             │
│                      │                      │ 李澤清             │
│                      │                      │ 李秀蘭             │
├───────────┼───────────┼──────────┤
│鳳    山              │ 陳如方               │ 宋韶華             │
│                      │ 范姜秀               │ 呂仁明             │
│                      │                      │ 張文章             │
│                      │                      │ 黃瑞玉             │
│                      │                      │ 陳來生             │
│                      │                      │ 張志綱             │
│                      │                      │ 熊旭卿             │
│                      │                      │ 許再和             │
├───────────┼───────────┼──────────┤
│宜    豐              │                      │ 許永安             │
│                      │                      │ 陳瑞萍             │
│                      │                      │ 陳英士             │
├───────────┼───────────┼──────────┤
│北    城              │ 黃三才               │ 傅孟晉             │
│                      │                      │ 楊秋英             │
│                      │                      │ 吳天財             │
│                      │                      │ 張瑞嬌             │
│                      │                      │ 徐月秋             │
│                      │                      │ 許永安             │
│                      │                      │ 周偉智             │
│                      │                      │ 呂仁明             │
│                      │                      │ 陳來生             │
├───────────┼───────────┼──────────┤
│宏    福              │ 吳念慈               │ 子○○             │
│                      │                      │ 呂仁明             │
│                      │                      │ 羅元清             │
│                      │                      │ 張瑞嬌             │
│                      │                      │ 林文志             │
│                      │                      │ 羅元清             │
├───────────┼───────────┼──────────┤
│永    豐              │ 張惠娟               │ 陳美惠             │
│                      │ 曾慧鶯               │ 翁清雄             │
│                      │ 李建麟               │ 張松根             │
│                      │ 趙蕙蓮               │ 張文章             │
│                      │                      │ 黃俊敏             │
│                      │                      │ 張鶴齡             │
│                      │                      │ 陳成文             │
│                      │                      │ 李俐炯             │
│                      │                      │ 楊秋英             │
│                      │                      │ 董永姜             │
│                      │                      │ 酉○○             │
│                      │                      │ 林文哲             │
│                      │                      │ 熊旭卿             │
│                      │                      │ 黃開浪             │
├───────────┼───────────┼──────────┤
│永豐汐止              │ 曾秀珠               │ 魯戈定蓮           │
│                      │ 王武鵬               │ 張凱逸             │
│                      │ 劉潔如               │ 黃○○             │
│                      │                      │ 韓民生             │
│                      │                      │ 陳成文             │
│                      │                      │ 王鍾翠霞           │
│                      │                      │ 玄○○             │
│                      │                      │ 陳照誠             │
│                      │                      │ 董永姜             │
│                      │                      │ 楊正元             │
│                      │                      │ 馬碧雲             │
│                      │                      │ 羅鳳連             │
│                      │                      │ 黃天讚             │
│                      │                      │ 周偉勇             │
│                      │                      │ 林秀麗             │
│                      │                      │ 曾金福             │
│                      │                      │ 地○○             │
│                      │                      │ 宇○○             │
│                      │                      │ 溫仁冬             │
├───────────┼───────────┼──────────┤
│櫻    花              │ 陳秋蘭               │ 張敬宗             │
│                      │ 翁春鳳               │ 庚○○             │
│                      │ 廖慧芬               │                    │
│                      │ 范光華               │                    │
├───────────┼───────────┼──────────┤
│大    江              │ 王金華               │ 張瑞嬌             │
│                      │                      │ 廖永善             │
│                      │                      │ 張志綱             │
│                      │                      │ 溫仁冬             │
├───────────┼───────────┼──────────┤
│元    統              │ 洪寶麒               │ 王文欽             │
│                      │ 萬運乾               │ 陳來生             │
│                      │ 范碧瑤               │ 李文香             │
│                      │ 李文琴               │ 陳吳秀緞           │
│                      │                      │ 毛議鋒             │
│                      │                      │ 徐月秋             │
│                      │                      │ 林正雄             │
│                      │                      │ 李政翰             │
├───────────┼───────────┼──────────┤
│元統苗栗              │ 亥○○               │ 遠瞻開發           │
│                      │                      │ 陳英士             │
│                      │                      │ 何正雄             │
│                      │                      │ 陳金銘             │
├───────────┼───────────┼──────────┤
│遠    來              │ 廖吉雄               │ 溫仁冬             │
│                      │                      │ 羅元清             │
│                      │                      │ 傅孟晉             │
├───────────┼───────────┼──────────┤
│日    富              │ 林家如               │ 王文欽             │
│                      │                      │ 楊秋英             │
│                      │                      │ 翁清雄             │
│                      │                      │ 徐月秋             │
│                      │                      │ 陳金銘             │
├───────────┼───────────┼──────────┤
│百    年              │孫文堂                │ 楊舜卿             │
│                      │                      │ 鄭期坤             │
├───────────┼───────────┼──────────┤
│長    利              │黃樹仁                │ 鄭宏文             │
│                      │                      │ 黃樹義             │
│                      │                      │ 楊舜卿             │
│                      │                      │ 吳天財             │
├───────────┼───────────┼──────────┤
│怡    富              │林  達                │ 陳瑞萍             │
└───────────┴───────────┴──────────┘
 附表三：
     戊○○、丙○○等利用人頭帳戶買進華國等股票違約交割金
     額統計表（83年10月4日至10月6日）：
┌────┬─────┬─────┬────┬────┬─────┐
│證 券 商│ 人   頭  │  違約日期│股票種類│違約股數│  違約金額│
├────┼─────┼─────┼────┼────┼─────┤
│永豐汐止│ 楊鍾月約 │   １０ ５│台灣農林│ 570000 │  00000000│
│        │ 徐 志 龍 │   １０ ５│台灣農林│ 400000 │  00000000│
│        │ 王 美 鈴 │   １０ ５│台灣農林│ 500000 │  00000000│
│        │ 魯戈定蓮 │   １０ ５│華國飯店│  50000 │  00000000│
│        │ 詹 舜 雄 │   １０ ５│華國飯店│  49000 │  00000000│
│        │          │          │華國飯店│  49000 │  00000000│
│        │ 周 偉 勇 │   １０ ５│華國飯店│  49000 │  00000000│
│        │          │          │華國飯店│  49000 │  00000000│
│        │ 宇 ○ ○ │   １０ ５│華國飯店│  49000 │  00000000│
│        │          │          │華國飯店│  49000 │  00000000│
│        │ 楊 正 元 │   １０ ５│華國飯店│  49000 │  00000000│
│        │          │          │華國飯店│  49000 │  00000000│
│        │ 曾 金 福 │   １０ ５│華國飯店│  49000 │  00000000│
│        │          │          │華國飯店│  49000 │  00000000│
│        │ 地 ○ ○ │   １０ ５│華國飯店│  49000 │  00000000│
│        │          │          │華國飯店│  49000 │  00000000│
│        │ 張 瑞 嬌 │   １０ ５│華國飯店│  49000 │  00000000│
│        │          │          │華國飯店│  49000 │  00000000│
│        │ 溫 仁 冬 │   １０ ５│華國飯店│  49000 │  00000000│
│        │          │          │華國飯店│  49000 │  00000000│
│        │ 王鍾翠霞 │   １０ ５│華國飯店│  49000 │  00000000│
│        │          │          │華國飯店│  49000 │  00000000│
│        │ 羅 鳳 連 │   １０ ５│華國飯店│  49000 │  00000000│
│        │          │          │華國飯店│  49000 │  00000000│
│        │ 馬 碧 雲 │   １０ ５│華國飯店│  49000 │  00000000│
│        │          │          │華國飯店│   7000 │   0000000│
│        │ 玄 ○ ○ │   １０ ５│華國飯店│  49000 │  00000000│
│        │ 陳 照 誠 │   １０ ５│華國飯店│  49000 │  00000000│
│        │          │          │華國飯店│  49000 │  00000000│
│        │ 黃 ○ ○ │   １０ ５│華國飯店│  49000 │  00000000│
│        │ 董 水 姜 │   １０ ５│華國飯店│  49000 │  00000000│
│        │          │          │華國飯店│  49000 │  00000000│
│        │ 韓 民 生 │   １０ ５│華國飯店│  49000 │  00000000│
│        │ 趙 允 中 │   １０ ５│台灣農林│ 500000 │  00000000│
│        │ 陳 世  │   １０ ５│台灣農林│ 500000 │  00000000│
│        │ 紀 林 麗 │   １０ ５│台灣農林│ 500000 │  00000000│
├────┼─────┼─────┼────┼────┼─────┤
│合   計 │          │          │        │        │ 000000000│
├────┼─────┼─────┼────┼────┼─────┤
│元統苗栗│ 明 福 生 │   １０ ５│華國飯店│  56000 │  00000000│
│        │          │          │華國飯店│  48000 │  00000000│
│        │ 何 正 雄 │   １０ ５│華國飯店│  56000 │  00000000│
│        │          │          │華國飯店│  51000 │  00000000│
│        │ 陳 英 士 │   １０ ５│華國飯店│  56000 │  00000000│
│        │          │          │華國飯店│  48000 │  00000000│
│        │ Ａ ○ ○ │   １０ ５│華國飯店│  52000 │  00000000│
│        │          │          │華國飯店│  48000 │  00000000│
├────┼─────┼─────┼────┼────┼─────┤
│合   計 │          │          │        │        │ 000000000│
├────┼─────┼─────┼────┼────┼─────┤
│遠東證券│ 江 瑞 光 │   １０ ５│台灣農林│ 200000 │  00000000│
│        │          │          │台灣農林│ 312000 │  00000000│
│        │          │   １０ ５│全友電腦│   5000 │    203000│
│        │          │   １０ ５│華國飯店│ 150000 │  00000000│
│        │          │          │華國飯店│ 120000 │  00000000│
│        │          │   １０ ５│永昌基金│0000000 │  00000000│
│        │ 江 珍 珍 │   １０ ５│華國飯店│ 150000 │  00000000│
│        │          │          │華國飯店│  80000 │  00000000│
│        │          │   １０ ５│台灣農林│  50000 │   0000000│
│        │          │          │台灣農林│ 468000 │  00000000│
├────┼─────┼─────┼────┼────┼─────┤
│合    計│          │          │        │        │ 000000000│
├────┼─────┼─────┼────┼────┼─────┤
│富隆證券│ 蔣 序 龍 │   １０ ５│民興紡織│  70000 │   0000000│
│        │ 蔣 寶 三 │   １０ ５│光華鴻福│0000000 │  00000000│
│        │          │          │台灣農林│ 410000 │  00000000│
│        │          │          │民興紡織│ 500000 │  00000000│
│        │ 李 遠 芬 │   １０ ５│台灣農林│ 570000 │  00000000│
├────┼─────┼─────┼────┼────┼─────┤
│合    計│          │          │        │        │ 000000000│
├────┼─────┼─────┼────┼────┼─────┤
│寶來復興│ 王 永 福 │   １０ ４│民興紡織│  64000 │   0000000│
│        │          │   １０ ５│元富基金│  52000 │    598000│
│        │ 楊 舜 卿 │   １０ ４│民興紡織│ 180000 │   0000000│
│        │          │   １０ ５│尚鋒興業│  50000 │   0000000│
│        │ 黃 開 浪 │   １０ ４│民興紡織│ 120000 │   0000000│
│        │          │          │欣欣大眾│ 100000 │   0000000│
│        │          │   １０ ５│華 隆 特│ 100000 │   0000000│
│        │ 盧 慶 豐 │   １０ ４│民興紡織│  72000 │   0000000│
│        │          │          │欣欣大眾│ 100000 │   0000000│
│        │          │   １０ ５│元富基金│ 499000 │   0000000│
│        │          │          │尚鋒興業│  50000 │   0000000│
│        │ 鄭 通 洋 │   １０ ４│民興紡織│ 100000 │   0000000│
│        │ 酉 ○ ○ │   １０ ４│民興紡織│ 100000 │   0000000│
│        │          │   １０ ５│元富基金│ 499000 │   0000000│
│        │          │          │尚鋒興業│ 120000 │  00000000│
├────┼─────┼─────┼────┼────┼─────┤
│合    計│          │          │        │        │  00000000│
├────┼─────┼─────┼────┼────┼─────┤
│永高證券│ 丁 ○ ○ │   １０ ５│光華鴻福│0000000 │  00000000│
│        │          │          │怡富基金│0000000 │  00000000│
│        │          │          │萬國鑽石│0000000 │  00000000│
│        │          │          │台灣農林│ 560000 │  00000000│
│        │          │          │東元電機│ 200000 │  00000000│
│        │ 林 安 孟 │   １０ ６│華 隆 特│ 155000 │  00000000│
│        │ 徐 巧 玲 │   １０ ５│京華先鋒│ 900000 │  00000000│
│        │          │          │台灣農林│ 140000 │  00000000│
├────┼─────┼─────┼────┼────┼─────┤
│合    計│          │          │        │        │ 000000000│
├────┼─────┼─────┼────┼────┼─────┤
│大立證券│ 陳 信 三 │   １０ ５│華國飯店│ 300000 │  00000000│
│        │ 黃 日 德 │   １０ ５│華國飯店│ 200000 │  00000000│
├────┼─────┼─────┼────┼────┼─────┤
│合   計 │          │          │        │        │ 000000000│
├────┼─────┼─────┼────┼────┼─────┤
│元統證券│ 徐 月 秋 │   １０ ５│華國飯店│  65000 │  00000000│
│        │ 王 文 欽 │   １０ ５│華國飯店│ 120000 │  00000000│
├────┼─────┼─────┼────┼────┼─────┤
│合   計 │          │          │        │        │  00000000│
├────┼─────┼─────┼────┼────┼─────┤
│台鳳證券│ 呂長國   │ 83.10.05 │台灣農林│ 110000 │  00000000│
│        │          │          │  華隆特│ 330000 │  00000000│
│        │          │          │正隆紙業│  20000 │    824000│
│        │          │          │正隆紙業│  20000 │    840000│
│        │          │          │宏總建設│  20000 │   0000000│
│        │          │          │華國飯店│  40000 │  00000000│
│        │          │          │第一銀行│   2000 │    422000│
│        │          │          │中華開發│ 151000 │  00000000│
│        │          │          │新竹企銀│   6000 │   0000000│
│        │          │          │高雄企銀│   5000 │    988000│
│        │          │          │台灣農林│   5000 │    459500│
│        │ 游文炎   │ 83.10.05 │台灣農林│ 295000 │  00000000│
│        │          │          │碧悠電子│  20000 │    754100│
│        │          │          │華國飯店│  40000 │  00000000│
│        │          │          │中華開發│   2000 │    308000│
│        │          │          │高林實業│ 150000 │   0000000│
│        │          │ 83.10.06 │第一銀行│   2000 │    400000│
│        │          │          │中華開發│ 153000 │  00000000│
│        │          │          │中國商銀│   5000 │    507500│
│        │          │          │新竹企銀│   6000 │    108600│
│        │          │          │高雄企銀│   5000 │    940000│
├────┼─────┼─────┼────┼────┼─────┤
│合計    │          │          │        │        │ 000000000│
├────┼─────┼─────┼────┼────┼─────┤
│洪福台南│ 韓民生   │ 83.10.05 │台灣農林│ 300000 │  00000000│
│        │          │          │華國飯店│   8000 │   0000000│
│        │ 董永姜   │ 83.10.05 │台灣農林│ 200000 │  00000000│
│        │          │          │華國飯店│  99000 │  00000000│
│        │ 陳照誠   │ 83.10.05 │華國飯店│ 100000 │  00000000│
│        │ 午○○   │ 83.10.05 │華國飯店│  99000 │  00000000│
│        │ 甘國銘   │ 83.10.06 │台灣農林│ 250000 │  00000000│
│        │ 林文志   │ 83.10.06 │華國飯店│ 100000 │  00000000│
│        │ 天○○   │ 83.10.06 │華國飯店│ 100000 │  00000000│
│        │ 何益仲   │ 83.10.06 │華國飯店│ 100000 │  00000000│
│        │          │          │台灣農林│ 100000 │   0000000│
├────┼─────┼─────┼────┼────┼─────┤
│合  計  │          │          │        │        │ 000000000│
│        │          │          │        │        │(原審誤計 │
│        │          │          │        │        │ 為0000000│
│        │          │          │        │        │ 00特此更 │
│        │          │          │        │        │ 正）     │
├────┼─────┼─────┼────┼────┼─────┤
│百年證券│ 張文期   │ 83.10.05 │華國飯店│ 130000 │  00000000│
│        │ 蔡育芳   │ 83.10.05 │華國飯店│ 140000 │  00000000│
│        │ 張文期   │ 83.10.06 │華國飯店│ 110000 │  00000000│
│        │ 蔡育芳   │ 83.10.06 │華國飯店│ 130000 │  00000000│
├────┼─────┼─────┼────┼────┼─────┤
│合  計  │          │          │        │        │ 000000000│
├────┼─────┼─────┼────┼────┼─────┤
│新寶證券│ 陳玲琴   │ 83.10.06 │台灣農林│ 560000 │  00000000│
│        │          │          │欣欣大眾│ 160000 │  00000000│
│        │          │          │        │        │          │
├────┼─────┼─────┼────┼────┼─────┤
│合  計  │          │          │        │        │  00000000│
├────┼─────┼─────┼────┼────┼─────┤
│長利證券│ 黃樹義   │ 83.10.05 │華國飯店│ 240000 │  00000000│
├────┼─────┼─────┼────┼────┼─────┤
│合  計  │          │          │        │        │  00000000│
├────┼─────┼─────┼────┼────┼─────┤
│北城證券│ 徐月秋   │ 83.10.05 │華國飯店│ 300000 │  00000000│
├────┼─────┼─────┼────┼────┼─────┤
│合  計  │          │          │        │        │  00000000│
├────┼─────┼─────┼────┼────┼─────┤
│宏福證券│ 林文志   │ 83.10.05 │華國飯店│ 150000 │  00000000│
│        │          │ 83.10.06 │華國飯店│ 150000 │  00000000│
├────┼─────┼─────┼────┼────┼─────┤
│合  計  │          │          │        │        │  00000000│
├────┼─────┼─────┼────┼────┼─────┤
│鳳山證券│ 張凱逸   │ 83.10.05 │華國飯店│ 175000 │  00000000│
│        │ 魯戈定蓮 │ 83.10.05 │華國飯店│ 175000 │  00000000│
│        │          │ 83.10.06 │華國飯店│ 190000 │  00000000│
│        │ 林桂香   │ 83.10.05 │華國飯店│ 175000 │  00000000│
│        │          │ 83.10.06 │華國飯店│ 190000 │  00000000│
│        │ 何益仲   │ 83.10.05 │華國飯店│ 175000 │  00000000│
│        │          │ 83.10.06 │華國飯店│ 190000 │  00000000│
│        │ 林朝展   │ 83.10.05 │華國飯店│ 174000 │  00000000│
│        │          │ 83.10.06 │華國飯店│ 190000 │  00000000│
│        │ 甘國銘   │ 83.10.05 │華國飯店│ 136000 │  00000000│
│        │          │ 83.10.06 │華國飯店│ 190000 │  00000000│
├────┼─────┼─────┼────┼────┼─────┤
│合  計  │          │          │        │        │ 000000000│
├────┼─────┼─────┼────┼────┼─────┤
│大江證券│ 甘國銘   │ 83.10.05 │華國飯店│ 110000 │  00000000│
│        │          │          │華國飯店│  66000 │  00000000│
│        │ 林朝展   │ 83.10.05 │華國飯店│ 110000 │  00000000│
│        │          │          │華國飯店│  66000 │  00000000│
│        │ 黃○○   │ 83.10.05 │華國飯店│ 110000 │  00000000│
│        │ 玄○○   │ 83.10.05 │華國飯店│ 110000 │  00000000│
│        │ 鄭通洋   │ 83.10.05 │華國飯店│  65000 │  00000000│
│        │ 溫仁冬   │ 83.10.05 │華國飯店│  66000 │  00000000│
│        │ 張瑞嬌   │ 83.10.05 │華國飯店│  66000 │  00000000│
│        │ 張志綱   │ 83.10.05 │華國飯店│  66000 │  00000000│
├────┼─────┼─────┼────┼────┼─────┤
│合  計  │          │          │        │        │ 000000000│
├────┼─────┼─────┼────┼────┼─────┤
│永豐證券│ 林蕭柑   │ 83.10.05 │台灣農林│ 200000 │  00000000│
│        │ 楊鍾月約 │ 83.10.05 │台灣農林│ 970000 │  00000000│
│        │ 張鶴齡   │ 83.10.05 │華國飯店│  49000 │  00000000│
│        │          │          │華國飯店│  46000 │  00000000│
│        │ 黃俊敏   │ 83.10.05 │華國飯店│  49000 │  00000000│
│        │          │          │華國飯店│  49000 │  00000000│
│        │ 翁清雄   │ 83.10.05 │華國飯店│  49000 │  00000000│
│        │          │          │華國飯店│  49000 │  00000000│
│        │ 陳美惠   │ 83.10.05 │華國飯店│  49000 │  00000000│
│        │          │          │華國飯店│  47000 │  00000000│
│        │ 李孟諭   │ 83.10.05 │華國飯店│  49000 │  00000000│
│        │          │          │華國飯店│  14000 │   0000000│
│        │ 林文哲   │ 83.10.05 │華國飯店│  49000 │  00000000│
│        │          │          │華國飯店│  49000 │  00000000│
│        │ 李俐炯   │ 83.10.05 │華國飯店│  49000 │  00000000│
│        │          │          │華國飯店│  39000 │  00000000│
│        │ 酉○○   │ 83.10.05 │華國飯店│  49000 │  00000000│
│        │          │          │華國飯店│  49000 │  00000000│
│        │ 黃開浪   │ 83.10.05 │華國飯店│  49000 │  00000000│
│        │          │          │華國飯店│  36000 │  00000000│
│        │ 午○○   │ 83.10.05 │華國飯店│  49000 │  00000000│
│        │          │          │華國飯店│  37000 │  00000000│
│        │ 張文期   │ 83.10.05 │華國飯店│  49000 │  00000000│
│        │          │          │華國飯店│  49000 │  00000000│
│        │ 蔡育芳   │ 83.10.05 │華國飯店│  49000 │  00000000│
│        │          │          │華國飯店│  49000 │  00000000│
│        │ 董水姜   │ 83.10.05 │華國飯店│  49000 │  00000000│
│        │          │          │華國飯店│  49000 │  00000000│
│        │ 林朝展   │ 83.10.05 │華國飯店│  49000 │  00000000│
│        │          │          │華國飯店│  49000 │  00000000│
│        │ 甘國銘   │ 83.10.05 │華國飯店│  49000 │  00000000│
│        │          │          │華國飯店│  49000 │  00000000│
│        │ 方堅忍   │ 83.10.05 │台灣農林│ 500000 │  00000000│
│        │ 徐朔芬   │ 83.10.05 │台灣農林│0000000 │  00000000│
│        │ Ａ○○   │ 83.10.05 │華國飯店│  49000 │  00000000│
│        │ 宙○○   │ 83.10.05 │華國飯店│  49000 │  00000000│
├────┼─────┼─────┼────┼────┼─────┤
│合   計 │          │          │        │        │ 000000000│
├────┼─────┼─────┼────┼────┼─────┤
│洪福證券│ 丁○○   │ 83.10.05 │華國飯店│  30000 │   0000000│
│        │ 江瑞光   │ 83.10.06 │民興紡織│ 350000 │  00000000│
│        │          │          │尚鋒興業│ 180000 │  00000000│
│        │          │          │華隆特  │ 300000 │  00000000│
│        │          │          │台灣農林│ 200000 │  00000000│
│        │ 陳英士   │ 83.10.06 │華國飯店│  30000 │   0000000│
│        │ 謝陳素雲 │ 83.10.06 │中華工程│ 100000 │   0000000│
│        │          │          │中鋼構  │  50000 │   0000000│
│        │          │          │中環    │  60000 │   0000000│
│        │          │          │友力    │  10000 │    339483│
│        │          │          │台達    │  30000 │   0000000│
│        │          │          │台灣櫻花│   5000 │    332973│
│        │          │          │味全    │  90000 │   0000000│
│        │          │          │東華    │ 275000 │  00000000│
│        │          │          │欣欣大眾│  12000 │   0000000│
│        │          │          │南企    │  10000 │    986403│
│        │          │          │南亞    │ 250000 │  00000000│
│        │          │          │國巨    │  10000 │   0000000│
│        │          │          │華國飯店│   1000 │    302430│
│        │          │          │台灣農林│   3000 │    277895│
│        │          │          │嘉畜    │ 245000 │   0000000│
│        │          │          │榮化    │   1000 │     53075│
│        │          │          │福懋    │  20000 │    705003│
│        │          │          │台塑    │  20000 │   0000000│
│        │          │          │遠百    │   2000 │     89527│
│        │          │          │遠紡    │  20000 │    813156│
│        │          │          │寶祥    │  10000 │    467665│
│        │ 俞彩霞   │ 83.10.05 │華國飯店│  30000 │   0000000│
│        │          │          │台灣農林│ 200000 │  00000000│
│        │ 古鑾鑫   │ 83.10.05 │華國飯店│  35000 │  00000000│
│        │ 曾宏文   │ 83.10.05 │台灣農林│ 500000 │  00000000│
│        │ 魏廖耀華 │ 83.10.06 │台灣農林│ 600000 │  00000000│
│        │ 周宏年   │ 83.10.05 │台灣農林│ 200000 │  00000000│
│        │ 陳清梅   │ 83.10.05 │台灣農林│ 100000 │   0000000│
│        │ 俞金珠   │ 83.10.06 │台灣農林│ 500000 │  00000000│
│        │ 魏兆禮   │ 83.10.06 │台灣農林│ 100000 │   0000000│
│        │ 王美玲   │ 83.10.05 │台灣農林│ 540000 │  00000000│
│        │          │          │欣欣大眾│ 100000 │   0000000│
│        │          │          │華隆特  │ 150000 │  00000000│
│        │          │ 83.10.06 │尚鋒興業│ 104000 │   0000000│
│        │          │          │台灣農林│ 660000 │  00000000│
│        │ 林文志   │ 83.10.05 │華國飯店│  30000 │   0000000│
│        │ 盧慶豐   │ 83.10.05 │華國飯店│  30000 │   0000000│
│        │ 黃開浪   │ 83.10.05 │華國飯店│  30000 │   0000000│
│        │ 酉○○   │ 83.10.05 │華國飯店│  30000 │   0000000│
│        │ 周天才   │ 83.10.05 │華國飯店│  30000 │   0000000│
│        │ 張瑞嬌   │ 83.10.05 │華國飯店│  30000 │   0000000│
│        │ 溫仁冬   │ 83.10.05 │華國飯店│  20000 │   0000000│
│        │ 地○○   │ 83.10.05 │華國飯店│  35000 │  00000000│
│        │ 宙○○   │ 83.10.05 │華國飯店│  30000 │   0000000│
│        │ 何益仲   │ 83.10.05 │華國飯店│  25000 │   0000000│
├────┼─────┼─────┼────┼────┼─────┤
│合  計  │          │          │        │        │ 000000000│
├────┼─────┼─────┼────┼────┼─────┤
│洪福東港│  吳燕黃  │ 83.10.05 │台灣農林│  330000│  00000000│
│        │  涂秀惠  │ 83.10.05 │華國飯店│  165000│  00000000│
│        │          │ 83.10.06 │華國飯店│  150000│  00000000│
│        │  陳芝蘭  │ 83.10.05 │華國飯店│  168000│  00000000│
│        │          │ 83.10.06 │華國飯店│  160000│  00000000│
│        │  陳真瑜  │ 83.10.05 │華國飯店│  167000│  00000000│
│        │          │ 83.10.06 │華國飯店│  160000│  00000000│
│        │  許倪彰  │ 83.10.05 │華國飯店│  170000│  00000000│
│        │          │ 83.10.06 │華國飯店│  160000│  00000000│
│        │  沈灼華  │ 83.10.06 │台灣農林│  300000│  00000000│
│        │  郭惠琴  │ 83.10.06 │台灣農林│  300000│  00000000│
│        │  莊延雄  │ 83.10.06 │台灣農林│  500000│  00000000│
├────┼─────┼─────┼────┼────┼─────┤
│合   計 │          │          │        │        │ 000000000│
├────┼─────┼─────┼────┼────┼─────┤
│洪福長安│  周偉仁  │ 83.10.05 │台灣農林│  499000│  00000000│
│        │  周偉勇  │ 83.10.05 │台灣農林│  500000│  00000000│
│        │  楊正元  │ 83.10.05 │台灣農林│  202000│  00000000│
│        │  詹舜雄  │ 83.10.05 │台灣農林│  499000│  00000000│
│        │  黃本漳  │ 83.10.06 │台灣農林│  120000│  00000000│
│        │  謝珍發  │ 83.10.06 │台灣農林│  122000│  00000000│
│        │  廖永善  │ 83.10.06 │台灣農林│  420000│  00000000│
│        │  許永安  │ 83.10.06 │台灣農林│  619000│  00000000│
│        │  陳瑞萍  │ 83.10.06 │台灣農林│  120000│  00000000│
│        │  陳英士  │ 83.10.06 │台灣農林│  120000│  00000000│
│        │  黃天讚  │ 83.10.06 │台灣農林│  120000│  00000000│
│        │  林文哲  │ 83.10.06 │台灣農林│  120000│  00000000│
│        │  宇○○  │ 83.10.06 │台灣農林│  120000│  00000000│
├────┼─────┼─────┼────┼────┼─────┤
│合   計 │          │          │        │        │ 000000000│
├────┼─────┴─────┴────┴────┴─────┤
│共   計 │                                         5,807,721,041│
│        │                   （原審誤算為5,175,590,541特此更正）│
└────┴───────────────────────────┘
 附表四：
┌──────────────────────────────────────┐
│       公    債    附    買    回    資    金    流    向                   │
├───────────┬─────────┬─────────┬──────┤
│項              目    │ 債券種類         │付   款   方   式 │ 備      考 │
├───────────┴─────────┴─────────┴──────┤
│一、三陽證券公司                                                            │
├───────────┬─────────┬─────────┬──────┤
│(一)83年10月03日翁憶珍以│3503、3504、3507  │三陽證券公司開具SB│(一)蔡佳晉調查│
│  公債向三陽證券公司附│、3537（一百萬元  │00133D36支票，並限│  筆錄1份。 │
│  買回賣出一億三千九百│面額)             │開立翁憶珍抬頭禁背│(二)三陽證券買│
│  萬元。              │                  │台支（交通銀行南京│  進成交單2 │
│                      │1141、1142、1303  │東路分行8024-1帳戶│  張。      │
│                      │5795、5240、186、 │ ）。             │(三)支票影本1 │
│                      │233、5797、188、  │                  │  張。      │
│                      │5856、5001、5002、│                  │            │
│                      │5003、5004、5005、│                  │            │
│                      │5006、5007、5008、│                  │            │
│                      │2265、1111、1897、│                  │            │
│                      │2488、2489、2490、│                  │            │
│                      │2491、534（五百萬 │                  │            │
│                      │面額）            │                  │            │
├───────────┼─────────┼─────────┤            │
│(二)83年10月04日翁憶珍以│116、252、513、514│三陽證券公司開具交│            │
│  公債向三陽證券公司附│、1305、2348、2394│通銀行南京東路分行│            │
│  買回賣出一億零五百萬│、2483(五百萬面額)│8024-1帳戶SB001374│            │
│  元。                │                  │1 支票，限開立翁憶│            │
│                      │226-255、401-406、│珍抬頭禁背台支，資│            │
│                      │2652、0000-0000、3│金存入洪福證券一銀│            │
│                      │000-0000、0000-000│中山99611帳戶。   │            │
│                      │9、0000-0000、4755│                  │            │
│                      │、4756(一百萬面額)│                  │            │
├───────────┴─────────┴─────────┴──────┤
│二、永昌證券公司：                                                          │
├───────────┬─────────┬─────────┬──────┤
│(一)洪福證券於83年09月27│83-甲２期中央公債 │永昌證券公司於83年│(一)劉勤怡筆錄│
│  日以公債向永昌證券公│                  │07月13日自世華銀行│  2份。（筆 │
│  司附買回賣出一億五千│                  │儲畜部匯款至洪福證│  錄已先送）│
│  萬元。（83年07月13日│                  │券第一銀行中山分行│            │
│  續約至83年09月27日) │                  │99611帳。         │            │
│                      │                  │（匯款一億九千五百│            │
│                      │                  │萬元，其中四千五百│            │
│                      │                  │萬元係他筆附買回款│            │
│                      │                  │項）              │            │
├───────────┼─────────┼─────────┤            │
│(二)洪福證券公司於83年08│82-甲-３期中央公債│永昌證券公司於83年│            │
│  月11日向永昌證券公司│                  │08日11日以台支BA95│            │
│  附買回賣出一億三百八│                  │67412 支付洪福證券│            │
│  十五萬九千七百六十二│                  │公司( 該台支金額為│            │
│  元。（續約至83年10月│                  │一億八百八十五萬九│            │
│  13日)               │                  │九千七百六十二元）│            │
│                      │                  │，由國際票券公司提│            │
│                      │                  │示兌領。          │            │
├───────────┼─────────┼─────────┤            │
│(三)洪福證券公司於83年09│80-甲-２期中央公債│永昌證券公司於83年│            │
│  月29日向永昌證券公司│                  │09日27日以台支BA95│            │
│  附買回賣出二億一千六│                  │92124 支付洪福證券│            │
│  百萬元。            │                  │公司，由中聯信託投│            │
│                      │                  │資公司提示兌領。  │            │
├───────────┴─────────┴─────────┴──────┤
│三、中聯信託投資公司：                                                      │
├───────────┬─────────┬─────────┬──────┤
│(一)83.01.10洪福證券以公│                  │以台支AC0000000支 │(一)鄧創敦調查│
│  債附買回賣出方式向中│                  │付，洪福證券背書後│  筆錄1份。 │
│  聯信託取得八百七十五│                  │，中興票券提示。  │(二)中聯信託公│
│  萬三千七百八十九元。│                  │                  │  司轉帳收入│
├───────────┼─────────┼─────────┤  傳票19份。│
│(二)83.03.17洪福證券以公│                  │以台支BA0000000 支│(三)台支影本25│
│  債附買回賣出方式向中│                  │付，洪福證券背書後│  份。      │
│  聯信託取得一億三千萬│                  │存入該公司99611 帳│            │
│  元。                │                  │戶。              │            │
├───────────┼─────────┼─────────┤            │
│(三)83.03.18洪福證券以公│                  │以台支BA0000000 支│            │
│  債附買回賣出方式向中│                  │付，永昌證券背書後│            │
│  聯信託取得六千七百三│                  │存入該公司12888 -8│            │
│  十五萬七千五百三十五│                  │帳戶。            │            │
│  元。                │                  │                  │            │
├───────────┼─────────┼─────────┤            │
│(四)83.03.18洪福證券以公│                  │以台支BA0000000 支│            │
│  債附買回賣出方式向中│                  │付，永昌證券背書後│            │
│  聯信託取得三億三千七│                  │存入該公司12888 -8│            │
│  百二十二萬七千一百八│                  │帳戶。            │            │
│  十七元。            │                  │                  │            │
├───────────┼─────────┼─────────┤            │
│(五)83.03.18洪福證券以公│                  │以台支BA0000000 支│            │
│  債附買回賣出方式向中│                  │付，由國際票券公司│            │
│  聯信託取得二億零四十│                  │提示。            │            │
│  一萬五千二百七十八元│                  │                  │            │
│  。                  │                  │                  │            │
├───────────┼─────────┼─────────┤            │
│(六)83.03.30洪福證券以公│                  │以台支BA0000000 支│            │
│  債附買回賣出方式向中│                  │付，洪福證券背書後│            │
│  聯信託取得四億元。  │                  │存入該公司99611 帳│            │
│                      │                  │戶。              │            │
├───────────┼─────────┼─────────┤            │
│(七)83.04.01洪福證券以公│                  │以台支BA0000000 支│            │
│  債附買回賣出方式向中│                  │付，洪福證券背書後│            │
│  聯信託取得一千萬元。│                  │存入該公司99611 帳│            │
│                      │                  │戶。              │            │
├───────────┼─────────┼─────────┤            │
│(八)83.04.19洪福證券以公│                  │以台支BA0000000 支│            │
│  債附買回賣出方式向中│                  │付，洪福證券背書後│            │
│  聯信託取得三億一千萬│                  │存入該公司99611 帳│            │
│  元。                │                  │戶。              │            │
├───────────┼─────────┼─────────┤            │
│(九)83.04.21洪福證券以公│                  │以台支BA0000000 支│            │
│  債附買回賣出方式向中│                  │付，洪福證券背書後│            │
│  聯信託取得四億元。  │                  │存入該公司99611 帳│            │
│                      │                  │戶。              │            │
├───────────┼─────────┼─────────┤            │
│(十)83.04.23洪福證券以公│                  │以台支BA0000000 支│            │
│  債附買回賣出方式向中│                  │付，洪福證券背書後│            │
│  聯信託取得四億九千萬│                  │存入該公司99611 帳│            │
│  元。                │                  │戶。              │            │
├───────────┼─────────┼─────────┤            │
│(十一)83.04.27洪福證券以公│                  │以台支 BA0000000支│            │
│  債附買回賣出方式向中│                  │付，由國際票券公司│            │
│  聯信託取得二億二千五│                  │提示。            │            │
│  百六十九萬八千九百三│                  │                  │            │
│  十八元。            │                  │                  │            │
├───────────┼─────────┼─────────┤            │
│(十二)83.04.27洪福證券以公│                  │以台支 BA0000000支│            │
│  債附買回賣出方式向中│                  │付，中興票券提示。│            │
│  聯信託取得二億二千二│                  │                  │            │
│  百九十九萬九千七百九│                  │                  │            │
│  十一元。            │                  │                  │            │
├───────────┼─────────┼─────────┤            │
│(十三)83.04.27洪福證券以公│                  │以台支 BA0000000支│            │
│  債附買回賣出方式向中│                  │付，永昌證券背書後│            │
│  聯信託取得七千二百六│                  │存入該公司 12888-8│            │
│  十二萬九千七百一十元│                  │帳戶。            │            │
│  。                  │                  │                  │            │
├───────────┼─────────┼─────────┤            │
│(十四)83.04.28洪福證券以公│                  │以台支 BA0000000支│            │
│  債附買回賣出方式向中│                  │付，洪福證券背書後│            │
│  聯信託取得一億元。  │                  │存入該公司 99611帳│            │
│                      │                  │戶。              │            │
├───────────┼─────────┼─────────┤            │
│(十五)83.04.28洪福證券以公│                  │以台支 BA0000000支│            │
│  債附買回賣出方式向中│                  │付，洪福證券背書後│            │
│  聯信託取得一億元。  │                  │存入該公司 99611帳│            │
│                      │                  │戶。              │            │
├───────────┼─────────┼─────────┤            │
│(十六)83.04.28洪福證券以公│                  │以台支 BA0000000支│            │
│  債附買回賣出方式向中│                  │付，洪福證券背書後│            │
│  聯信託取得五千萬元。│                  │存入該公司 99611帳│            │
│                      │                  │戶。              │            │
├───────────┼─────────┼─────────┤            │
│(十七)83.05.03洪福證券以公│                  │以台支 BA0000000支│            │
│  債附買回賣出方式向中│                  │付，洪福證券背書後│            │
│  聯信託取得二億四千萬│                  │存入該公司 99611帳│            │
│  元。                │                  │戶。              │            │
├───────────┼─────────┼─────────┤            │
│(十八)83.05.06洪福證券以公│                  │以台支 AC0000000支│            │
│  債附買回賣出方式向中│                  │付，洪福證券背書後│            │
│  聯信託取得二億零千七│                  │，中華票券提示。  │            │
│  百四十五萬一千五百三│                  │                  │            │
│  十九元。            │                  │                  │            │
├───────────┼─────────┼─────────┤            │
│(十九)83.07.08洪福證券以公│                  │以台支 BA0000000支│            │
│  債附買回賣出方式向中│                  │付，洪福證券背書後│            │
│  聯信託取得四千一百一│                  │，中華票券提示。  │            │
│  十一萬五千六百二十四│                  │                  │            │
│  元。                │                  │                  │            │
├───────────┼─────────┼─────────┤            │
│(二十)83.07.13洪福證券以公│                  │以台支 BA0000000支│            │
│  債附買回賣出方式向中│                  │付，洪福證券背書後│            │
│  聯信託取得五億八千萬│                  │存入該公司 99611帳│            │
│  元。                │                  │戶。              │            │
├───────────┼─────────┼─────────┤            │
│83.07.21洪福證券以公│                  │以台支 BA0000000支│            │
│  債附買回賣出方式向中│                  │付，國際票券提示。│            │
│  聯信託取得一億九千三│                  │                  │            │
│  百五十六萬九千三百一│                  │                  │            │
│  十八元。            │                  │                  │            │
├───────────┼─────────┼─────────┤            │
│83.07.21洪福證券以公│                  │以台支 BA0000000支│            │
│  債附買回賣出方式向中│                  │付，永昌證券背書後│            │
│  聯信託取得二億五千三│                  │存入該公司 12888-8│            │
│  百四十二萬五千五百九│                  │帳戶。            │            │
│  十四元。            │                  │                  │            │
├───────────┼─────────┼─────────┤            │
│83.07.21洪福證券以公│                  │以台支BA0000000支 │            │
│  債附買回賣出方式向中│                  │付，中華票券提示。│            │
│  聯信託取得一億五千三│                  │                  │            │
│  百萬五千零八十八元。│                  │                  │            │
├───────────┼─────────┼─────────┤            │
│83.08.26洪福證券以公│                  │以台支 BA0000000支│            │
│  債附買回賣出方式向中│                  │付，洪福證券背書後│            │
│  聯信託取得三千二百萬│                  │存入該公司 98339帳│            │
│  元。                │                  │戶。              │            │
├───────────┼─────────┼─────────┤            │
│83.10.05洪福證券以公│                  │以台支 BA0000000支│            │
│  債附買回賣出方式向中│                  │付，洪福證券背書後│            │
│  聯信託取得三千萬元。│                  │存入該公司 98339帳│            │
│                      │                  │戶。              │            │
├───────────┴─────────┴─────────┴──────┤
│四、國際票券金融公司：                                                      │
├───────────┬─────────┬─────────┬──────┤
│(一)83.03.19洪福證券以公│  中央公債82-6期  │以台支 AC0000000支│(一)曾美春偵查│
│  債附買回賣出方式向國│                  │付，洪福證券背書後│  筆錄1份。 │
│  國際券取得二億元。  │                  │存入該公司 99611帳│(二)洪福證券交│
│                      │                  │號。              │  易明細表1 │
├───────────┼─────────┼─────────┤  份。      │
│(二)83.03.24洪福證券以公│  中央公債80-1期  │以台支 AC0000000支│(三)支票影本11│
│  債附買回賣出方式向國│                  │付，洪福證券背書後│  張。      │
│  際票券取得八千三百五│                  │存入該公司 99611帳│            │
│  十萬元。            │                  │號。              │            │
├───────────┼─────────┼─────────┤            │
│(三)83.03.26洪福證券以公│  中央公債80-1、  │以交銀儲蓄部支票BB│            │
│  債附買回賣出方式向國│  80-2期。        │0000000 支付，洪福│            │
│  際票券取得三億元。  │                  │證券背書後存入該公│            │
│  (原審誤記為八千三百 │                  │司99611帳戶。     │            │
│   五十萬元)          │                  │                  │            │
├───────────┼─────────┼─────────┤            │
│(四)83.03.31洪福證券以公│  中央公債80-1、  │以台支 AC0000000支│            │
│  附買回賣出方式向國際│  80-2、82-6期    │付。              │            │
│  票券取得二億元。    │                  │                  │            │
├───────────┼─────────┼─────────┤            │
│(五)83.04.01洪福證券以公│  中央公債80-1、  │以台支 AC0000000支│            │
│  債附買回賣出方式向國│  80-2、83-3期    │付，洪福證券背書後│            │
│  際票券取得一億八千萬│                  │存入該公司99611帳 │            │
│  元。                │                  │戶。              │            │
├───────────┼─────────┼─────────┤            │
│(六)83.04.02洪福證券以公│  中央公債83-3期  │以交銀儲蓄部支票BB│            │
│  債附買回賣出方式向國│                  │0000000 支付，洪福│            │
│  際票券取得六千三百萬│                  │證券背書後存入該公│            │
│  元。                │                  │司99611帳戶。     │            │
├───────────┼─────────┼─────────┤            │
│(七)83.04.07洪福證券以公│  中央公債80-2、  │以台支 AC0000000支│            │
│  債附買回賣出方式向國│  82-6期          │付，洪福證券背書後│            │
│  際票券取得二億二千萬│                  │存入該公司 99611帳│            │
│  元。                │                  │戶。              │            │
├───────────┼─────────┼─────────┤            │
│(八)83.04.16洪福證券以公│  中央公債80-2、  │以交銀儲蓄部支票BB│            │
│  債附買回賣出方式向國│  82-6期          │0000000 支付，洪福│            │
│  際票券取得三億元。  │                  │證券背書後存入該公│            │
│                      │                  │司99611帳戶。     │            │
├───────────┼─────────┼─────────┤            │
│(九)83.04.19洪福證券以公│  中央公債80-2期  │以交銀儲蓄部支票BB│            │
│  債附買回賣出方式向國│                  │0000000 支付，洪福│            │
│  際票券取得三億元。  │                  │證券背書後存入該公│            │
│                      │                  │司99611帳戶。     │            │
├───────────┼─────────┼─────────┤            │
│(十)83.07.20洪福證券以公│  中央公債80-1、  │以台支 AC0000000支│            │
│  債附買回賣出方式向國│  80-2期          │付，洪福證券背書後│            │
│  際票券取得一億四千萬│                  │存入該公司 99611帳│            │
│  元。                │                  │戶。              │            │
├───────────┼─────────┼─────────┤            │
│(十一)83.09.01洪福證券以公│  中央公債80-1、  │一以台支 AC0000000│            │
│  債附買回賣出方式向國│  81-2、81-5、    │  支付，由中聯信託│            │
│  際票券取得二億九千萬│  82-1期          │  公司提示，金額二│            │
│  元。                │                  │  億八千二百四十八│            │
│                      │                  │  萬四千七百七十四│            │
│                      │                  │  元              │            │
│                      │                  │二以台支 BA0000000│            │
│                      │                  │  支付，洪福證券背│            │
│                      │                  │  書後存入該公司99│            │
│                      │                  │  611 帳戶，金額七│            │
│                      │                  │  百五十一萬五千二│            │
│                      │                  │  百二十六元。    │            │
├───────────┼─────────┼─────────┤            │
│(十二)83.10.13國際票券自行│  中央公債80-1、  │                  │            │
│  承受洪福證券以公債附│  81-2、81-2、    │                  │            │
│  買回賣出之公債六億九│  82-1、82-6、    │                  │            │
│  千五百四十五萬元。  │  83-3期。        │                  │            │
├───────────┴─────────┴─────────┴──────┤
│五、中興票券公司：                                                          │
├───────────┬─────────┬─────────┬──────┤
│(一)83.05.05洪福證券以公│  中央公債82-6期  │以台支 BA0000000支│(一)趙靜芳調查│
│  債附買回賣出方式向中│                  │付，洪福證券背書後│  筆錄1份。 │
│  興票券取得四億元。  │                  │存入該公司 99611帳│(二)支票影本5 │
│                      │                  │戶。              │  張。      │
├───────────┼─────────┼─────────┤(三)中興票券買│
│(二)83.07.28洪福證券以公│  中央公債82-6期  │以台支 BA0000000支│  進票券簽辦│
│  債附買回賣出方式向中│                  │付，洪福證券背書後│  單影本7張 │
│  興票券取得五千五百萬│                  │存入該公司 99611帳│  。        │
│  元。                │                  │戶。              │            │
├───────────┼─────────┼─────────┤            │
│(三)83.07.28洪福證券以公│  中央公債80-1、  │以台支 BA0000000支│            │
│  債附買回賣出方式向中│  80-2期          │付，洪福證券背書後│            │
│  興票券取得二億元。  │                  │存入該公司 99611帳│            │
│                      │                  │戶。              │            │
├───────────┼─────────┼─────────┤            │
│(四)83.08.11洪福證券以公│  中央公債82-6期  │以台支 BA0000000支│            │
│  債附買回賣出方式向中│                  │付，洪福證券背書後│            │
│  興票券取得三千萬元。│                  │存入該公司 99611帳│            │
│                      │                  │戶。              │            │
├───────────┼─────────┼─────────┤            │
│(五)83.09.24洪福證券以公│  中央公債82-6期  │以台支 BA0000000支│            │
│  債附買回賣出方式向中│  83-2期北二高三  │付，洪福證券背書後│            │
│  興票券取得四千五百萬│  期公債          │存入該公司 99611帳│            │
│  元。                │                  │戶。              │            │
├───────────┼─────────┼─────────┤            │
│(六)83.10.11中興票券自行│  中央公債80-1、  │                  │            │
│  承受洪福證券以公債附│  80-2、82-6、    │                  │            │
│  買回賣出之公債二億四│  83-2期、北二高  │                  │            │
│  千五百一十萬零五百六│  三期公債        │                  │            │
│  十六元。            │                  │                  │            │
├───────────┴─────────┴─────────┴──────┤
│六、中華票券公司：                                                          │
├───────────┬─────────┬─────────┬──────┤
│(一)83.03.22洪福證券以公│  中央公債80-2期  │直接撥入洪福證券一│(一)金祖安調查│
│  債附買回賣出方式向中│                  │銀中山99611帳戶。 │  筆錄1份。 │
│  華票券取得三億元。  │                  │                  │(二)支票影本1 │
├───────────┼─────────┼─────────┤  張。      │
│(二)83.04.28洪福證券以公│  中央公債80-1、  │直接撥入洪福證券一│(三)客戶買賣明│
│  債附買回賣出方式向中│  81-2、81-3、    │銀中山99611帳戶。 │  細表。    │
│  華票券取得五億元。  │  83-2、82-6、    │                  │(四)買賣收支簡│
│                      │  83-2、83-3期    │                  │  表。      │
├───────────┼─────────┼─────────┤(五)賣出成交單│
│(三)83.05.03洪福證券以公│  中央公債80-1、  │以台支AC0000000支 │  影本6份。 │
│  債附買回賣出方式向中│  80-2期          │付，抬頭中聯信託公│            │
│  華票券取得二億二千四│                  │司，該公司背書後提│            │
│  百五十三萬四千零七十│                  │示。              │            │
│  三元。              │                  │                  │            │
├───────────┼─────────┼─────────┤            │
│(四)83.06.20洪福證券以公│  中央公債82-6期  │直接撥入洪福證券一│            │
│  債附買回賣出方式向中│                  │銀中山99611帳戶   │            │
│  華票券取得一億三千萬│                  │                  │            │
│  元。                │                  │                  │            │
├───────────┼─────────┼─────────┤            │
│(五)83.07.13洪福證券以公│  中央公債82-6、  │以台支747364支付  │            │
│  債附買回賣出方式向中│  83-3期          │                  │            │
│  華票券取得二億元。  │                  │                  │            │
├───────────┼─────────┼─────────┤            │
│(六)83.10.14洪福證券以公│  中央公債82-6、  │                  │            │
│  債所附買回到期，派員│  83-3期          │                  │            │
│  持金額三億六千三百七│                  │                  │            │
│  十萬九千七百零二元之│                  │                  │            │
│  台支向中華票券辦理交│                  │                  │            │
│  割，取回公債。      │                  │                  │            │
├───────────┴─────────┴─────────┴──────┤
│資金流向：(一)洪福證券99611帳戶：六十五億一千九百零一萬五千二百二十六元       │
│                               (原審誤算為六十三億零二百五十一萬五千二百二十│
│                                六元，特此更正。此係因原審將本表四、國際票券│
│                                金融公司(三)部分之金額登載錯誤所致)         │
│          (二)其             他：三十四億一千一百五十二萬八千元               │
└──────────────────────────────────────┘
  附表五：
┌────────────────────────────────────────┐
│              扣    案    證    物    總    表                                  │
├───┬────┬────┬────┬──────────┬────┬─────┤
│證物  │搜索日期│持有人  │所有人  │ 證物名稱           │冊（頁）│備  考    │
│編號  │        │        │        │                    │數      │          │
├───┼────┼────┼────┼──────────┼────┼─────┤
│壹01  │83.10.06│洪福證  │洪福證券│ 李文寶營業員成交   │107頁   │臺北市中山│
│      │        │券副理  │        │ 清單               │        │北路二段61│
│      │        │林鶴鳴  │        │                    │        │號5、6樓  │
├───┼────┼────┼────┼──────────┼────┤          │
│壹02  │        │        │        │ 李文寶客戶資料     │18頁    │          │
├───┼────┼────┼────┼──────────┼────┤          │
│壹03  │        │        │        │ 馬桂芳營業員成     │218頁   │          │
│      │        │        │        │ 交清單             │        │          │
├───┼────┼────┼────┼──────────┼────┤          │
│壹04  │        │        │        │ 張志銘營業員成     │39頁    │          │
│      │        │        │        │ 交清單             │        │          │
├───┼────┼────┼────┼──────────┼────┤          │
│壹05  │        │        │        │ 申○○客戶資料     │107頁   │          │
├───┼────┼────┼────┼──────────┼────┤          │
│壹06  │        │        │        │ 申○○營業員成     │77頁    │          │
│      │        │        │        │ 交資料             │        │          │
├───┼────┼────┼────┼──────────┼────┤          │
│壹07  │        │        │        │ 職員名冊           │49頁    │          │
├───┼────┼────┼────┼──────────┼────┤          │
│壹08  │        │        │        │ 客戶資料           │10頁    │          │
├───┼────┼────┼────┼──────────┼────┤          │
│壹09  │        │        │        │ 帳證資料           │22頁    │          │
├───┼────┼────┼────┼──────────┼────┤          │
│壹10  │        │        │        │ 帳證資料           │44頁    │          │
├───┼────┼────┼────┼──────────┼────┤          │
│壹11  │        │        │        │ 帳證資料           │22頁    │          │
├───┼────┼────┼────┼──────────┼────┼─────┤
│貳01  │83.10.06│洪福證  │洪福證券│ 83.10.03、04尚未   │1冊     │臺南市成功│
│      │        │券張拿  │台南分公│ 完成交割手續交割   │        │路114號6樓│
│      │        │珠      │司      │ 單                 │        │          │
├───┼────┼────┼────┼──────────┼────┤          │
│貳02  │        │        │        │ 交割明細表         │1冊     │          │
├───┼────┼────┼────┼──────────┼────┤          │
│貳03  │        │        │        │ 原始買賣記錄表－   │1冊     │          │
│      │        │        │        │ 按客戶排列         │        │          │
├───┼────┼────┼────┼──────────┼────┤          │
│貳04  │        │        │        │ 交割單(客戶委託    │1冊     │          │
│      │        │        │        │ 賣出部分)          │        │          │
├───┼────┼────┼────┼──────────┼────┤          │
│貳05  │        │        │        │ 客戶資料           │1冊     │          │
├───┼────┼────┼────┼──────────┼────┤          │
│貳06  │        │        │        │ 客戶基本資料       │1冊     │          │
├───┼────┼────┼────┼──────────┼────┤          │
│貳07  │        │        │        │ 人事組織圖及名冊   │1冊     │          │
├───┼────┼────┼────┼──────────┼────┤          │
│貳08  │        │        │        │ 客戶委託買進華國   │1冊     │          │
│      │        │        │        │ 飯店股票交割單     │        │          │
├───┼────┼────┼────┼──────────┼────┼─────┤
│參01  │83.10.06│洪福證  │洪福證券│ 銀行匯款資料       │1冊     │臺北市中山│
│      │        │券黃俊  │        │                    │        │北路二段61│
│      │        │敏      │        │                    │        │號前      │
├───┼────┼────┼────┼──────────┼────┤          │
│參02  │        │        │        │ 股票帳證資料       │1冊     │          │
├───┼────┼────┼────┼──────────┼────┤          │
│參03  │        │        │        │ 股票帳證資料       │1冊     │          │
├───┼────┼────┼────┼──────────┼────┤          │
│參04~ │        │        │        │ 三００九九六       │31冊    │          │
│      │        │        │        │ 一一帳號支票       │        │          │
│參34  │        │        │        │ 影本               │        │          │
├───┼────┼────┼────┼──────────┼────┤          │
│參35  │        │        │        │ 三００九九六       │        │          │
│      │        │        │        │ 一一帳號支票       │1冊     │          │
│      │        │        │        │ 影本               │        │          │
├───┼────┼────┼────┼──────────┼────┤          │
│參36  │        │        │        │ 股票帳證資料       │1冊     │          │
├───┼────┼────┼────┼──────────┼────┤          │
│參37  │        │        │        │ 股票帳證資料       │1冊     │          │
├───┼────┼────┼────┼──────────┼────┤          │
│參38  │        │        │        │ 81年股票紀錄       │1冊     │          │
│      │        │        │        │ 單                 │        │          │
├───┼────┼────┼────┼──────────┼────┤          │
│參39  │        │        │        │ 82年股票紀錄       │1冊     │          │
│      │        │        │        │ 單                 │        │          │
├───┼────┼────┼────┼──────────┼────┤          │
│參40  │        │        │        │ 83年股票紀錄       │1冊     │          │
│      │        │        │        │ 單                 │        │          │
├───┼────┼────┼────┼──────────┼────┤          │
│參41  │        │        │        │ 81年股票帳冊       │4冊     │          │
├───┼────┼────┼────┼──────────┼────┤          │
│參42  │        │        │        │ 81年股票帳冊       │2冊     │          │
├───┼────┼────┼────┼──────────┼────┤          │
│參43- │        │        │        │ 81年股票帳冊       │8冊     │          │
│參47  │        │        │        │                    │        │          │
├───┼────┼────┼────┼──────────┼────┤          │
│參48  │        │        │        │ 80年出入股單       │1冊     │          │
├───┼────┼────┼────┼──────────┼────┤          │
│參49  │        │        │        │ 出入股單           │1冊     │          │
├───┼────┼────┼────┼──────────┼────┤          │
│參50  │        │        │        │ 丙○○公債賣       │1冊     │          │
│      │        │        │        │ 出報告書           │        │          │
├───┼────┼────┼────┼──────────┼────┤          │
│參51  │        │        │        │ 丁○○公債賣       │1冊     │          │
│      │        │        │        │ 出報告書           │        │          │
├───┼────┼────┼────┼──────────┼────┤          │
│參52  │        │        │        │ 丁○○公債買       │1冊     │          │
│      │        │        │        │ 進報告書           │        │          │
├───┼────┼────┼────┼──────────┼────┤          │
│參53  │        │        │        │ 己○○公債買       │1冊     │          │
│      │        │        │        │ 進報告書           │        │          │
├───┼────┼────┼────┼──────────┼────┤          │
│參54  │        │        │        │ 丁○○等人連       │1冊     │          │
│      │        │        │        │ 絡簿               │        │          │
├───┼────┼────┼────┼──────────┼────┤          │
│參55  │        │        │        │ 戊○○支票影       │1冊     │          │
│      │        │        │        │ 本                 │        │          │
├───┼────┼────┼────┼──────────┼────┤          │
│參56  │        │        │        │ 華隆投資公司       │        │          │
│      │        │        │        │ 核章申請書         │1冊     │          │
├───┼────┼────┼────┼──────────┼────┤          │
│參57  │        │        │        │ 股票質權設定資料   │1冊     │          │
├───┼────┼────┼────┼──────────┼────┤          │
│參58  │        │        │        │ 股票質權設定資料   │1冊     │          │
├───┼────┼────┼────┼──────────┼────┤          │
│參59  │        │        │        │ 洪福公司藍色手提袋 │1個     │          │
├───┼────┼────┼────┼──────────┼────┤          │
│參60  │        │        │        │ 洪福公司綠色手提袋 │1個     │          │
├───┼────┼────┼────┼──────────┼────┼─────┤
│肆01  │83.10.07│林枚蓉（│洪福證券│ 匯款單據           │1本     │臺北市崇德│
│      │        │丁○○之│丁○○  │                    │        │街146巷42 │
│      │        │姊）    │        │                    │        │號1、2樓  │
├───┼────┼────┼────┼──────────┼────┤          │
│肆02  │        │        │        │ 銀行存摺影本       │1冊     │          │
├───┼────┼────┼────┼──────────┼────┼─────┤
│伍01  │83.10.08│以德修  │洪福證券│ 股票明細表         │1冊     │臺北市中山│
│      │        │        │丙○○  │                    │        │北路二段61│
├───┼────┼────┼────┼──────────┼────┤號8樓     │
│伍02  │        │        │        │ 股票明細表         │1冊     │          │
├───┼────┼────┼────┼──────────┼────┤          │
│伍03  │        │        │        │ 股票交易明細表     │1冊     │          │
├───┼────┼────┼────┼──────────┼────┤          │
│伍04  │        │        │        │ 公債明細日報表     │1冊     │          │
├───┼────┼────┼────┼──────────┼────┤          │
│伍05  │        │        │        │ 股票明細表及其他資 │1冊     │          │
│      │        │        │        │ 料                 │        │          │
├───┼────┼────┼────┼──────────┼────┤          │
│伍06- │        │        │        │ 支票影本           │97冊    │          │
│伍102 │        │        │        │                    │        │          │
├───┼────┼────┼────┼──────────┼────┤          │
│伍103 │        │        │        │ 銀行存摺           │1冊 (3本│          │
│      │        │        │        │                    │）      │          │
├───┼────┼────┼────┼──────────┼────┤          │
│伍104 │        │        │        │ 應收、付票據備查簿 │1冊     │          │
├───┼────┼────┼────┼──────────┼────┤          │
│伍105 │        │        │        │ 股票帳冊           │1冊     │          │
├───┼────┼────┼────┼──────────┼────┤          │
│伍106 │        │        │        │ 帳冊               │1本     │          │
├───┼────┼────┼────┼──────────┼────┼─────┤
│陸01  │83.10.08│詹麗琴  │洪福證券│ 湯美月製作之丁帳   │1冊     │臺北市松江│
├───┼────┼────┼────┼──────────┼────┤路328號10 │
│陸02  │        │        │        │ 帳冊               │1冊     │樓之6     │
├───┼────┼────┼────┼──────────┼────┤          │
│陸03  │        │        │        │ 帳冊               │1冊     │          │
├───┼────┼────┼────┼──────────┼────┤          │
│陸04  │        │        │        │ 帳冊               │1冊     │          │
├───┼────┼────┼────┼──────────┼────┤          │
│陸05  │        │        │        │ 洪福證券82年12     │45頁    │          │
│      │        │        │        │ 月業績獎金表       │        │          │
├───┼────┼────┼────┼──────────┼────┤          │
│陸06  │        │        │        │ 洪福證券東港分公司 │1冊     │          │
│      │        │        │        │ 83年獎金明細表     │        │          │
├───┼────┼────┼────┼──────────┼────┤          │
│陸07  │        │        │        │ 洪福證券台中分公司 │1冊     │          │
│      │        │        │        │ 83年獎金明細表     │        │          │
├───┼────┼────┼────┼──────────┼────┤          │
│陸08  │        │        │        │ 洪福證券長安分公司 │1冊     │          │
│      │        │        │        │ 83年獎金明細表     │        │          │
├───┼────┼────┼────┼──────────┼────┤          │
│陸09  │        │        │        │ 洪福證券中山分公司 │1冊     │          │
│      │        │        │        │ 83年獎金報表       │        │          │
├───┼────┼────┼────┼──────────┼────┤          │
│陸10  │        │        │        │ 公債簽收簿         │1本     │          │
├───┼────┼────┼────┼──────────┼────┤          │
│陸11  │        │        │        │ 總帳               │1本     │          │
├───┼────┼────┼────┼──────────┼────┤          │
│陸12  │        │        │        │ 獎金簽收簿         │1本     │          │
├───┼────┼────┼────┼──────────┼────┤          │
│陸13  │        │        │        │ 支票簽收簿         │1本     │          │
├───┼────┼────┼────┼──────────┼────┤          │
│陸14  │        │        │        │ 傳票備查簿         │1本     │          │
├───┼────┼────┼────┼──────────┼────┤          │
│陸15  │        │        │        │ 傳票備查簿         │1本     │          │
├───┼────┼────┼────┼──────────┼────┤          │
│陸16  │        │        │        │ 洪福證券81年4月購入│1冊     │          │
│      │        │        │        │ 公債明細表         │        │          │
├───┼────┼────┼────┼──────────┼────┤          │
│陸17  │        │        │        │ 洪福證券支票送款簿 │1冊     │          │
│      │        │        │        │ 存根               │        │          │
├───┼────┼────┼────┼──────────┼────┤          │
│陸18  │        │        │        │ 一銀中山分行公文函 │1冊     │          │
├───┼────┼────┼────┼──────────┼────┤          │
│陸19  │        │        │        │ 洪福證券長安分公司 │1冊     │          │
│      │        │        │        │ 退佣明細表         │        │          │
├───┼────┼────┼────┼──────────┼────┤          │
│陸20  │        │        │        │ 洪福證券長安分公司 │1冊     │          │
│      │        │        │        │ 83年轉帳傳票       │        │          │
├───┼────┼────┼────┼──────────┼────┤          │
│陸21  │        │        │        │ 洪福證券東港分公司 │1冊     │          │
│      │        │        │        │ 81年1月至83年9月轉 │        │          │
│      │        │        │        │ 帳傳票             │        │          │
├───┼────┼────┼────┼──────────┼────┤          │
│陸22  │        │        │        │ 洪福證券台中分公司 │1冊     │          │
│      │        │        │        │ 轉帳傳票           │        │          │
├───┼────┼────┼────┼──────────┼────┤          │
│陸23  │        │        │        │ 洪福證券台中分公   │1冊     │          │
│      │        │        │        │ 司八十二年轉帳傳   │        │          │
│      │        │        │        │ 票                 │        │          │
├───┼────┼────┼────┼──────────┼────┤          │
│陸24  │        │        │        │ 洪福證券台中分公   │1冊     │          │
│      │        │        │        │ 司八十三年一至九   │        │          │
│      │        │        │        │ 月轉帳傳票         │        │          │
├───┼────┼────┼────┼──────────┼────┤          │
│陸25  │        │        │        │ 洪福證券公司八十   │1冊     │          │
│      │        │        │        │ 三年一月轉帳傳票   │        │          │
├───┼────┼────┼────┼──────────┼────┤          │
│陸26  │        │        │        │ 洪福證券公司八十   │1冊     │          │
│      │        │        │        │ 三年四月轉帳傳票   │        │          │
├───┼────┼────┼────┼──────────┼────┤          │
│陸27  │        │        │        │ 洪福證券公司八十   │1冊     │          │
│      │        │        │        │ 三年五月轉帳傳票   │        │          │
├───┼────┼────┼────┼──────────┼────┤          │
│陸28  │        │        │        │ 洪福證券公司八十   │1冊     │          │
│      │        │        │        │ 三年七月轉帳傳票   │        │          │
├───┼────┼────┼────┼──────────┼────┤          │
│陸29  │        │        │        │ 洪福證券公司八十   │1冊     │          │
│      │        │        │        │ 三年八月轉帳傳票   │        │          │
├───┼────┼────┼────┼──────────┼────┤          │
│陸30  │        │        │        │ 洪福證券公司八十   │1冊     │          │
│      │        │        │        │ 三年九月轉帳傳票   │        │          │
├───┼────┼────┼────┼──────────┼────┤          │
│陸31  │        │        │        │ 八十一年十月至十   │1冊     │          │
│      │        │        │        │ 二月調整損益表、   │        │          │
│      │        │        │        │ 分攤表             │        │          │
├───┼────┼────┼────┼──────────┼────┤          │
│陸32  │        │        │        │ 八十二年一月至三   │1冊     │          │
│      │        │        │        │ 月調整損益表、分   │        │          │
│      │        │        │        │ 攤表               │        │          │
├───┼────┼────┼────┼──────────┼────┤          │
│陸33  │        │        │        │ 八十二年四月至六   │1冊     │          │
│      │        │        │        │ 月調整損益表、分   │        │          │
│      │        │        │        │ 攤表               │        │          │
├───┼────┼────┼────┼──────────┼────┤          │
│陸34  │        │        │        │ 八十二年七月至九   │1冊     │          │
│      │        │        │        │ 月調整損益表、分   │        │          │
│      │        │        │        │ 攤表               │        │          │
├───┼────┼────┼────┼──────────┼────┤          │
│陸35  │        │        │        │ 八十二年十月至十   │1冊     │          │
│      │        │        │        │ 二月調整損益表、   │        │          │
│      │        │        │        │ 分攤表             │        │          │
├───┼────┼────┼────┼──────────┼────┤          │
│陸36  │        │        │        │ 八十三年一月至三   │1冊     │          │
│      │        │        │        │ 月調整損益表、分   │        │          │
│      │        │        │        │ 攤表               │        │          │
├───┼────┼────┼────┼──────────┼────┤          │
│陸37  │        │        │        │ 八十三年四月至六   │155頁   │          │
│      │        │        │        │ 月調整損益表、分   │        │          │
│      │        │        │        │ 攤表               │        │          │
├───┼────┼────┼────┼──────────┼────┤          │
│陸38  │        │        │        │ 八十三年七月至八   │1冊     │          │
│      │        │        │        │ 月調整損益表、分   │        │          │
│      │        │        │        │ 攤表               │        │          │
├───┼────┼────┼────┼──────────┼────┤          │
│陸39  │        │        │        │ 八十三年二月至四   │1冊     │          │
│      │        │        │        │ 月財務報表         │        │          │
├───┼────┼────┼────┼──────────┼────┤          │
│陸40  │        │        │        │ 八十三年十月三、   │1冊     │          │
│      │        │        │        │ 四日收支表         │        │          │
├───┼────┼────┼────┼──────────┼────┤          │
│陸41  │        │        │        │ 洪福證券內部簽呈   │1冊     │          │
│      │        │        │        │ 公文               │        │          │
├───┼────┼────┼────┼──────────┼────┤          │
│陸42  │        │        │        │ 洪福證券公司獎勵   │1冊     │          │
│      │        │        │        │ 員工提供發票辦法   │        │          │
├───┼────┼────┼────┼──────────┼────┤          │
│陸43  │        │        │        │ 洪福證券公司部門   │1冊     │          │
│      │        │        │        │ 職務表             │        │          │
├───┼────┼────┼────┼──────────┼────┤          │
│陸44  │        │        │        │ 電腦磁碟片         │132片   │          │
├───┼────┼────┼────┼──────────┼────┤          │
│陸45  │        │        │        │ 丙○○提供統一發   │1冊     │          │
│      │        │        │        │ 票領取業績獎金收   │        │          │
│      │        │        │        │ 據                 │        │          │
├───┼────┼────┼────┼──────────┼────┤          │
│陸46  │        │        │        │ 員工提供統一發票   │1冊     │          │
│      │        │        │        │ 明細表             │        │          │
├───┼────┼────┼────┼──────────┼────┤          │
│陸47  │        │        │        │ 員工提供統一發票   │1冊     │          │
│      │        │        │        │ 明細表             │        │          │
├───┼────┼────┼────┼──────────┼────┤          │
│陸48  │        │        │        │ 業績獎金表         │1冊     │          │
├───┼────┼────┼────┼──────────┼────┤          │
│陸49  │        │        │        │ 業績獎金表         │1冊     │          │
├───┼────┼────┼────┼──────────┼────┤          │
│陸50  │        │        │        │ 獎金明細表及收據   │1冊     │          │
├───┼────┼────┼────┼──────────┼────┤          │
│陸51  │        │        │        │ 員工薪資明細表     │1冊     │          │
├───┼────┼────┼────┼──────────┼────┤          │
│陸52  │        │        │        │ 營業員獎金         │1冊     │          │
├───┼────┼────┼────┼──────────┼────┤          │
│陸53  │        │        │        │ 公債電腦報表       │1冊     │          │
├───┼────┼────┼────┼──────────┼────┤          │
│陸54  │        │        │        │ 公債報表           │1冊     │          │
├───┼────┼────┼────┼──────────┼────┤          │
│陸55  │        │        │        │ 電話分機一覽表     │1冊     │          │
├───┼────┼────┼────┼──────────┼────┤          │
│陸56  │        │        │        │ 丙○○批核簽呈     │1冊     │          │
├───┼────┼────┼────┼──────────┼────┤          │
│陸57  │        │        │        │ 日記帳報表         │1冊     │          │
├───┼────┼────┼────┼──────────┼────┤          │
│陸58  │        │        │        │ 請款辦法           │1冊     │          │
├───┼────┼────┼────┼──────────┼────┤          │
│陸59  │        │        │        │ 日記內帳           │1冊     │          │
├───┼────┼────┼────┼──────────┼────┤          │
│陸60  │        │        │        │ 日記內帳           │1冊     │          │
├───┼────┼────┼────┼──────────┼────┤          │
│陸61  │        │        │        │ 日記內帳           │1冊     │          │
├───┼────┼────┼────┼──────────┼────┤          │
│陸62  │        │        │        │ 傳票               │1冊     │          │
├───┼────┼────┼────┼──────────┼────┤          │
│陸63  │        │        │        │ 傳票               │1冊     │          │
├───┼────┼────┼────┼──────────┼────┤          │
│陸64  │        │        │        │ 資產負債表         │1冊     │          │
├───┼────┼────┼────┼──────────┼────┤          │
│陸65  │        │        │        │ 錯帳專戶月報表     │1冊     │          │
├───┼────┼────┼────┼──────────┼────┤          │
│陸66  │        │        │        │ 冒用人頭拓印資料   │1冊     │          │
├───┼────┼────┼────┼──────────┼────┤          │
│陸67  │        │        │        │ 內帳製作證明表     │1冊     │          │
├───┼────┼────┼────┼──────────┼────┤          │
│陸68  │        │        │        │ 洪福證券一銀中山   │520本   │          │
│      │        │        │        │ 分行支票存根       │        │          │
├───┼────┼────┼────┼──────────┼────┼─────┤
│柒01  │83.10.13│馬忠芳  │洪福證券│ 一銀中山九九六一   │13頁    │臺北市敦化│
│      │        │        │        │ 一及九八三二一帳   │        │南路二段65│
│      │        │        │        │ 戶支票             │        │號3樓     │
├───┼────┼────┼────┼──────────┼────┤          │
│柒02  │        │        │        │ 丙○○及秀秀向馬   │6頁     │          │
│      │        │        │        │ 忠芳貼現記錄表     │        │          │
├───┼────┼────┼────┼──────────┼────┤          │
│柒03  │        │        │        │ 丙○○及秀秀貼現   │31頁    │          │
│      │        │        │        │ 記錄               │        │          │
├───┼────┼────┼────┼──────────┼────┤          │
│柒04  │        │        │        │ 翁憶珍世華儲蓄部   │2本     │          │
│      │        │        │        │ 帳戶存摺影本       │        │          │
├───┼────┼────┼────┼──────────┼────┤          │
│柒05  │        │        │        │ 戊○○開立予黃任   │1頁     │          │
│      │        │        │        │ 中之支票影本       │        │          │
├───┼────┼────┼────┼──────────┼────┼─────┤
│捌01  │83.10.06│黃登美  │洪福證券│ 華國股票庫存表     │1張     │臺北市中山│
├───┼────┼────┼────┼──────────┼────┤北路二段42│
│捌02  │        │        │        │ 八十三年九月、十   │15頁    │號9樓     │
│      │        │        │        │ 月股票買賣紀錄表   │        │          │
├───┼────┼────┼────┼──────────┼────┤          │
│捌03  │        │        │        │ 人頭戶印章拓印資   │1頁     │          │
│      │        │        │        │ 料                 │        │          │
├───┼────┼────┼────┼──────────┼────┤          │
│捌04  │        │        │        │ 公債明細及庫存明   │6頁     │          │
│      │        │        │        │ 細表               │        │          │
├───┼────┼────┼────┼──────────┼────┤          │
│捌05  │        │        │        │ 與中聯信託公債買   │12頁    │          │
│      │        │        │        │ 賣紀錄成交單       │        │          │
├───┼────┼────┼────┼──────────┼────┤          │
│捌06  │        │        │        │ 洪福公司與永昌證   │5頁     │          │
│      │        │        │        │ 券公司買賣公債成   │        │          │
│      │        │        │        │ 交單               │        │          │
├───┼────┼────┼────┼──────────┼────┤          │
│捌07  │        │        │        │ 小中八十三年八月   │3頁     │          │
│      │        │        │        │ 買賣成交紀錄表     │        │          │
├───┼────┼────┼────┼──────────┼────┤          │
│捌08  │        │        │        │ 八十二年、八十三   │10頁    │          │
│      │        │        │        │ 年收支預計表       │        │          │
├───┼────┼────┼────┼──────────┼────┤          │
│捌09  │        │        │        │ 買賣股票庫存表     │4頁     │          │
├───┼────┼────┼────┼──────────┼────┤          │
│捌10  │        │        │        │ 股票買賣軋平處理   │1頁     │          │
│      │        │        │        │ 表（銘、馬、永）   │        │          │
├───┼────┼────┼────┼──────────┼────┤          │
│捌11  │        │        │        │ 洪福證券買入、賣   │77頁    │          │
│      │        │        │        │ 出股票報告書       │        │          │
├───┼────┼────┼────┼──────────┼────┤          │
│捌12  │        │        │        │ 華隆公司一銀中山   │1張     │          │
│      │        │        │        │ 八九八九五號帳戶   │        │          │
│      │        │        │        │ 開立給洪福公司支   │        │          │
│      │        │        │        │ 票                 │        │          │
├───┼────┼────┼────┼──────────┼────┤          │
│捌13  │        │        │        │ 丙○○一銀中山九   │2張     │          │
│      │        │        │        │ 五八七九帳戶開立   │        │          │
│      │        │        │        │ 之支票             │        │          │
├───┼────┼────┼────┼──────────┼────┤          │
│捌14  │        │        │        │ 洪福證券公司一銀   │49張    │          │
│      │        │        │        │ 中山九八三二一及   │        │          │
│      │        │        │        │ 九九六一一帳戶開   │        │          │
│      │        │        │        │ 立之支票           │        │          │
├───┼────┼────┼────┼──────────┼────┼─────┤
│玖01  │83.10.18│蕭慶華  │洪福證券│ 日新等公司股票及   │1冊     │臺北市中山│
│      │        │        │        │ 股東資料           │        │北路二段61│
├───┼────┼────┼────┼──────────┼────┤號7樓     │
│玖02  │        │        │        │ 洪福證券公司股東   │1冊     │          │
│      │        │        │        │ 名冊               │        │          │
├───┼────┼────┼────┼──────────┼────┤          │
│玖03  │        │        │        │ 煜立公司股東名冊   │1冊     │          │
├───┼────┼────┼────┼──────────┼────┤          │
│玖04  │        │        │        │ 義新、立豐、遠瞻   │1冊     │          │
│      │        │        │        │ 等公司資料         │        │          │
├───┼────┼────┼────┼──────────┼────┤          │
│玖05  │        │        │        │ 日新公司帳冊       │1冊     │          │
├───┼────┼────┼────┼──────────┼────┤          │
│玖06  │        │        │        │ 義新公司帳冊       │1冊     │          │
├───┼────┼────┼────┼──────────┼────┤          │
│玖07  │        │        │        │ 立豐公司帳冊       │1冊     │          │
├───┼────┼────┼────┼──────────┼────┤          │
│玖08  │        │        │        │ 集新公司帳冊       │1冊     │          │
└───┴────┴────┴────┴──────────┴────┴─────┘


司法院資訊處製作；財團法人民間司法改革基金會備份。
